【裁判字號】    97,上訴,1625
【裁判日期】    971202
【裁判案由】    常業詐欺等
【裁判全文】
臺灣高等法院高雄分院刑事判決        97年度上訴字第1625號
上  訴  人
即  被  告  甲地○
                      樓
            辰○○
            Ｊ○○
            甲戌○
            甲Ｊ○
            玄○○
            戌○○
上列上訴人因常業詐欺等案件，不服臺灣高雄地方法院96年度訴
字第1711號中華民國97年7 月18日第一審判決（起訴案號：臺灣
高雄地方法院檢察署96年度偵字第1626號；併辦案號：同署96年
度偵字第25166號），提起上訴，本院判決如下：
     主  文
上訴駁回。
     事  實
一、辰○○前因侵占案件，經本院判處有期徒刑1 年確定，於民
    國（下同）92年1 月3 日執行完畢。
二、甲地○、辰○○、甲Ｊ○共同基於意圖為自己不法所有之犯
    意聯絡，自94年8 月15日（起訴書誤載為94年10月間）起在
    甲地○承租之高雄市○○區○○路329 號14樓組成電話詐騙
    集團，由甲地○負責收購人頭帳戶、行動電話SIM 卡及在報
    紙上刊登代辦貸款廣告，甲Ｊ○、辰○○分別假冒辦理貸款
    人員、保險公司業務員，負責接聽被害人來電，以如附表一
    編號1 至14所示之方式對各該被害人施以詐術，致各該被害
    人因而陷於錯誤，依辰○○或甲Ｊ○之指示匯款進入人頭帳
    戶內（詳如附表一編號1 至14所示）。所詐得之款項由辰○
    ○、甲Ｊ○各分4 分之1 （惟甲Ｊ○需負擔刊登廣告之費用
    ），其餘款項則歸甲地○所有（甲地○需負擔收購人頭帳戶
    、SIM 卡費用及房屋租金、詐騙集團成員飲食費等雜費）。
三、另自94年10月間某日及同年11月初某日起，甲戌○、玄○○
    、Ｊ○○3 人及戌○○亦陸續加入上開電話詐騙集團，與甲
    地○、辰○○、甲Ｊ○等人共同基於意圖為自己不法所有之
    犯意聯絡，由甲地○負責收購人頭帳戶、行動電話SIM 卡及
    在報紙上刊登代辦貸款廣告，Ｊ○○負責至自動櫃員機提領
    詐騙所得款項（領得之款項交由甲地○或辰○○處理），其
    餘5 人分組（每組各有1 男1 女）負責接聽被害人來電並進
    行詐騙，辰○○、甲Ｊ○1 組，分別假冒保險公司業務員、
    辦理貸款人員，甲戌○則分別與玄○○、戌○○各為1 組，
    甲戌○假冒保險經紀人，玄○○、戌○○假冒銀行辦理貸款
    專員或行銷公司專員，各組間會互相幫忙接電話或佯裝為銀
    行人員協助詐騙他組被害人，而以如附表一編號15至142 所
    示之方式對各該被害人施以詐術，致如附表一編號15至126
    、128 至142 所示各被害人因而陷於錯誤，依辰○○、甲戌
    ○等人之指示匯款進入人頭帳戶內，另詐騙Ｘ○○部分則因
    遭Ｘ○○及時識破而未遂（詳如附表一編號15至142 所示）
    。辰○○、甲Ｊ○小組所詐得之款項分配方式同前；甲戌○
    、玄○○小組詐得之款項由甲地○取得2 分之1 ，其餘由甲
    戌○、玄○○依比例分配（同一被害人第一筆匯款由玄○○
    取得2 分之1 ，第二筆以後匯款由甲戌○、玄○○分別取得
    4 分之1） ；甲戌○、戌○○小組詐得之款項由甲地○、甲
    戌○各取得2 分之1 ，甲戌○再給付戌○○每月新臺幣（下
    同）4 萬元之報酬；另由甲地○按月給付Ｊ○○3 萬元之報
    酬。甲地○、辰○○、甲Ｊ○均以如附表一編號1 至57所示
    之詐騙行為為常業，而恃以為生；甲戌○、玄○○、戌○○
    、Ｊ○○亦均以如附表一編號15至57所示之詐騙行為為常業
    ，而恃以為生。
四、嗣於96年1 月3 日15時許，經警持台灣高雄地方法院核發之
    搜索票至高雄市○○區○○路329 號14樓進行搜索，查獲甲
    地○等7 人，並扣得甲地○所有如附表二編號1 至21所示之
    物及戌○○所有附表二編號22犯罪所得之物；復於同日16
    時許，經警持台灣高雄地方法院核發之搜索票至高雄市○○
    區○○路237 號5 樓之1 （甲地○住處）搜索，扣得甲地○
    所有如附表二編號23至25所示之物。
五、案經Ｈ○○、Ｋ○○○、丑○○、甲卯○、劉文隆、甲Ｉ○
    、Ｑ○○、朱宏瑋、亥○○、Ｐ○○、甲午○、ｙ○○、甲
    Ｂ○、庚○○○、Ｖ○○、李國姝、陸如茵、ｇ○○、Ｕ○
    ○、陳家盈、潘心華、Ｔ○○、甲甲○分別訴由高雄市政府
    警察局移請臺灣高雄地方法院檢察署檢察官偵查起訴及移送
    併辦。
     理  由
壹、被告甲戌○部分：
一、按上訴書狀應敘述具體理由；又第二審法院認為上訴書狀未
    敘述理由或上訴有刑事訴訟法第362 條前段之情形者，應以
    判決駁回之，同法第361 條第2 項、第367 條前段定有明文
    。
二、經查，上訴人即被告甲戌○雖於上訴期間屆滿（即97年8 月
    18日）前提出上訴書狀，然上訴理由狀僅泛其未參與全部犯
    行，有參與之案件未獲取利益，請求從輕量刑等語，並未具
    體敘述原審判決有何違背法令之處，其上訴即不合法律上之
    程式。再上訴不合法律上之程式之情形，依刑事訴訟法第36
    7 條但書規定：「但其情形可以補正而未經原審法院命其補
    正者，審判長應定期先命補正。」，係指上訴書狀未敘述理
    由，原審未命補提理由書狀之情形。換言之，應認僅於被告
    上訴未敘述理由時，原審法院可命其補正，而未經原審法院
    命其補正，第二審法院審判長始應定期間先命補正，苟被告
    提起上訴時，上訴書狀已載理由者，即不適用。茲上訴書狀
    敘述之上訴理由是否具體，既非原審法院可命補正之事項，
    即毋庸先命補正。從而，上訴人即被告甲戌○之上訴理由書
    狀未敘述具體理由，且於上訴期間屆滿後之20日內（即97年
    9 月7 日以前），亦未補提上訴具體理由，依上開規定，顯
    屬違背法律上之程式，應由本院依同法第367 條前段之規定
    駁回其上訴。
貳、被告甲地○、辰○○、Ｊ○○、玄○○、甲Ｊ○、戌○○部
    分：
一、本件被告甲地○、辰○○、Ｊ○○、玄○○、甲Ｊ○、戌○
    ○所犯係死刑、無期徒刑、最輕本刑為3 年以上有期徒刑以
    外之罪，已經被告就被訴事實先為有罪之陳述，經審判長告
    知被告簡式審判程序之旨，聽取當事人之意見，並於評議後
    ，依刑事訴訟法第273 條之1 第1 項之規定，裁定進行簡式
    審判程序。又本件卷內之證據，依同法第273 條之2 規定，
    不受第159 條第1 項關於傳聞法則規定之限制，依法均有證
    據能力，合先明。
二、上訴人即被告甲地○、辰○○、甲Ｊ○對於附表一編號1 至
    142 全部犯罪事實，上訴人即被告Ｊ○○、玄○○、戌○○
    對於附表一編號15至142 之犯罪事實，均供承不諱，核與證
    人即被害人ｊ○○、子○○、甲壬○、未○○、Ｇ○○、丁
    ○○、甲Ｍ○、ｓ○○、余惠華、Ｈ○○、ｐ○○、Ｍ○○
    、Ｌ○○、ｉ○○、癸○○（原名古宛平）、ｔ○○、Ｋ○
    ○○、甲Ｌ○、甲酉○、甲丙○、丑○○、甲天○、宇○○
    、ｆ○○、甲卯○、ｎ○○、劉文隆、甲寅○、Ｅ○○、甲
    子○、甲申○、Ａ○○、ｘ○○、甲Ｆ○（原名賴淑蘭）、
    午○○、ｌ○○、地○○、天○○、ｅ○○、甲Ｉ○、ｂ○
    ○、甲乙○、林龍輝、甲戊○、ｈ○○、ｖ○○、ｄ○○、
    Ｚ○○、ｍ○○、丙○○、Ｑ○○、甲巳○、甲庚○、朱宏
    瑋、甲丁○、甲宇○、亥○○、Ｐ○○、戊○○、賴永鑫、
    ｕ○○、卯○○、林宗立、石江妹、Ｙ○○、黃罔瑤、ａ
    ○○、Ｒ○○、甲癸○、李台興、許吉宏、蔡金足、ｑ○○
    、甲Ｇ○、Ｓ○○、甲宙○、甲午○、宙○○、ｙ○○、周
    尾吉、徐文櫻、Ｎ○○、Ｃ○○、陶寶蓮、Ｂ○○、李靜雯
    、Ｗ○○、乙○○、甲辛○、己○○、Ｄ○○、甲己○、辛
    ○○、ｏ○○、寅○○、甲Ｂ○、ｃ○○、甲Ｅ○、甲Ｏ○
    、ｗ○○、ｚ○○、高健佑、甲Ｋ○、甲黃○、巳○○、庚
    ○○○、酉○○、Ｏ○○、Ｖ○○、甲Ａ○、李國姝、ｒ○
    ○、甲Ｃ○、陸如茵、甲Ｎ○、甲玄○、陳俞伶、ｇ○○、
    蔡青穎、甲丑○、ｋ○○、甲未○、Ｕ○○、許明玉、梁肇
    炳、甲○○、陳家盈、Ｘ○○、申○○、甲亥○、潘心華、
    Ｔ○○、甲甲○、鍾尚寓、Ｆ○○、甲Ｄ○、黃○○、甲Ｈ
    ○、李易崑、壬○○、Ｉ○○、甲辰○、朱曉玲於警詢指訴
    被騙之情節相符，並有卷附匯款單據196 份、Ｇ○○中國信
    託商業銀行帳戶歷史交易查詢報表、甲Ｏ○存摺交易資料、
    甲卯○存摺交易明細、潘心華存摺交易明細、陸如茵存摺交
    易明細、上海銀行交易明細表、甲宇○台北九信帳戶存摺內
    頁交易明細、台北九信安和分社帳戶存摺明細查詢、張憲生
    花蓮第二信用合作社（Ｕ○○使用之帳戶）活期性存款往來
    明細帳、交易明細表、鄭瑞麟嘉義朴子郵局帳戶開戶資料、
    客戶歷史交易清單、楊小珍屏東高樹郵局帳戶開戶資料、交
    易明細查詢表、陳貴珍竹田西勢郵局帳戶開戶資料、交易明
    細查詢表、施宗孝內埔水門郵局帳戶開戶資料、交易明細查
    詢表、陳泊竹台南友愛街郵局帳戶開戶資料、客戶歷史交易
    清單、蕭羽伶土地銀行帳戶開戶資料、客戶往來明細查詢表
    、陳柏村鳳山一甲郵局帳戶開戶資料、交易明細查詢表、趙
    友成鳳山五甲郵局帳戶開戶資料、交易明細查詢表、劉敏郎
    彰化銀行帳戶開戶資料、交易明細查詢表、陳志存復華商業
    銀行帳戶開戶資料、交易明細查詢表、許文謙雲林斗南郵局
    帳戶開戶資料、交易明細查詢表、吳乙慶旗山郵局帳戶開戶
    資料、交易明細查詢表、周守祥臺灣銀行帳戶開戶資料、交
    易明細查詢表、蕭博志蘆洲郵局帳戶開戶資料、交易明細查
    詢表、羅志遠土地銀行帳戶開戶資料、交易明細查詢表、林
    川煌鳳山三民路郵局帳戶開戶資料、交易明細查詢表、涂芳
    欣兆豐國際商業銀行帳戶開戶資料、交易明細查詢表、穆志
    杰合作金庫銀行帳戶交易明細查詢表、黃輊傑高雄林華郵局
    帳戶開戶資料、交易明細查詢表、黃王英寶華商業銀行帳戶
    開戶資料、交易明細查詢表、翁靖慧第一商業銀行帳戶開戶
    資料、交易明細查詢表、陳奇諒土地銀行帳戶開戶資料、交
    易明細查詢表、郭桓僥高雄廣澤郵局帳戶開戶資料、交易明
    細查詢表、王明忠高雄五塊厝郵局帳戶開戶資料、交易明細
    查詢表、賴祥和臺灣中小企業銀行帳戶開戶資料、交易明細
    查詢表、林榮豐旗山旗尾郵局帳戶開戶資料、交易明細查詢
    表、洪逸耀岡山仁壽路郵局帳戶開戶資料、交易明細查詢表
    、黃永定第一商業銀行帳戶交易明細資料、張文松鳳山一甲
    郵局帳戶交易明細資料、王明傑華南商業銀行交易明細資料
    、鄭志強國泰世華商業銀行帳戶開戶資料、交易明細查詢表
    、鄭安評台南德高厝郵局帳戶開戶資料、交易明細查詢表、
    張淑芳台新國際商業銀行帳戶資金往來明細表、陳慶源高雄
    德智郵局帳戶開戶資料、交易明細查詢表、高安琪國泰世華
    商業銀行帳戶開戶資料、交易明細查詢表、潘憶偉台北信維
    郵局帳戶交易明細資料、高銘龍華南商業銀行帳戶交易明細
    資料、陳宗吉高雄三塊厝郵局帳戶開戶資料、交易明細查詢
    表、黃丁木高雄建工郵局帳戶開戶資料、交易明細查詢表、
    王東華屏東高樹郵局帳戶開戶資料、交易明細查詢表、陳自
    強台北木柵郵局帳戶開戶資料、交易明細查詢表、張孟喬高
    雄左營新莊仔郵局帳戶開戶資料、交易明細查詢表、朱益玉
    國泰世華銀行帳戶開戶資料、交易明細查詢表、涂家豪華僑
    銀行帳戶開戶資料、交易明細查詢表、李慧君中壢龍潭三林
    郵局帳戶開戶資料、交易明細查詢表、林士杰高雄新樂郵局
    帳戶開戶資料、交易明細查詢表、黃新洋合作金庫銀行帳戶
    開戶資料、交易明細查詢表、陳永得高雄左營果貿郵局帳戶
    開戶資料、交易明細查詢表、陳再益鳳山鳥松郵局帳戶開戶
    資料、交易明細查詢表、趙啟男高雄新興郵局帳戶開戶資料
    、交易明細查詢表、黃馨儀屏東民生路郵局帳戶開戶資料、
    交易明細查詢表、李麗文第一商業銀行帳戶開戶資料、交易
    明細查詢表、羅國禎高雄仁武郵局帳戶開戶資料、交易明細
    查詢表、陳建宏高雄英德街郵局帳戶開戶資料、交易明細查
    詢表、李坤安台南玉井郵局帳戶開戶資料、交易明細查詢表
    、自動化服務機器跨行提款查詢交易明細資料、國泰世華商
    業銀行屏東分行97年5 月23日（97）國世屏東字第102 號函
    各1 份、提款機監視錄影翻拍照片21附卷，及如附表二所示
    之扣案物扣案可稽，足認被告等人之自白與事實相符，堪予
    採信。又關於附表一編號17案件遭詐騙金額部分，證人甲Ｌ
    ○固於警詢時證稱：被詐騙後曾於94年11月13日或15日左右
    ，匯款11000 元至陳志存復華商業銀行帳號0000000000000
    號帳戶內云云（見併案警卷第22頁背面）；惟依卷附陳志存
    前開帳戶交易明細查詢表所示，該帳戶於94年11月4 日至同
    年月16日間，均無一筆11000 元之款項匯入（見警二卷第
    522-523 頁），卷內亦查無其他證據可資認定證人甲Ｌ○確
    有因遭詐騙而匯出此筆款項之事實，是尚難認定證人甲Ｌ○
    遭詐騙之金額除如附表一編號17所示之18800 元（2 筆匯款
    ）外，亦包含此筆11000 元之款項。至於證人ｇ○○（附表
    一編號117 案件）於警詢時固證稱其係於95年12月3 日受騙
    ，並於同日匯款35000 元（第1 次匯款）至對方指定帳戶內
    云云（見警二卷第104 頁）；惟依穆志杰合作金庫銀行帳戶
    交易明細查詢表、扣案客戶（被害人）資料手抄本所載ｇ○
    ○被詐騙資料（見警二卷第454 背面、798 頁）所示，證人
    ｇ○○應係於95年11月30日遭到詐騙，並於翌日（12月1 日
    ）匯款34600 元至上開穆志杰帳戶。本院審酌一般人之記憶
    常會隨時間經過而漸趨模糊、淡忘，證人ｇ○○係於96年1
    月26日接受警詢，距離被騙時間已將近2 個月，其對被騙日
    期、第1 次匯款日期、金額等細節記憶有誤，尚與常情無違
    ，而交易明細查詢表係機器記錄之帳戶交易記錄，扣案客戶
    （被害人）資料手抄本則係被告戌○○、甲Ｊ○、玄○○等
    人於詐騙時、詐騙成功後立即做成之記錄，所為記載均較證
    人ｇ○○之記憶（證述）可信，是證人ｇ○○關於被騙日期
    、第1 次匯款日期、金額之證述顯然有誤，並不足採，應以
    前開帳戶交易明細查詢表所示匯款時間、扣案客戶（被害人
    ）資料手抄本所載資料為準，憑以認定證人ｇ○○被騙日期
    、第1 次匯款日期、金額為何，附此敘明。綜上所述，本件
    事證明確，被告等人上開犯行均堪認定。
三、本件被告甲地○、辰○○、甲Ｊ○為如附表一編號1 至57所
    示犯行，及被告Ｊ○○、玄○○、戌○○為如附表一編號15
    至57所示犯行後，如附表三所示之法律均經修正，並均自95
    年7 月1 日起開始施行，且本次刑法修正之比較新舊法，應
    就罪刑有關之共犯、未遂犯、想像競合犯、牽連犯、連續犯
    、結合犯，以及累犯加重、自首減輕暨其他法定加減原因（
    如身分加減）與加減例等一切情形，綜其全部罪刑之結果而
    為比較（最高法院95年5 月23日第8 次刑事庭會議決議可資
    參照）。則比較如附表三所示新舊法後，綜合言之以舊法對
    被告等較有利，即新法（本院裁判時之法律）並無較有利於
    被告等，依刑法第2 條第1 項前段之規定，被告上開犯行部
    分，均應適用行為時之法律以論處。再按刑法上所謂常業犯
    ，指反覆以同種類行為為目的之社會活動之職業性犯罪而言
    ，至於犯罪所得之多寡，是否恃此犯罪為唯一之謀生職業，
    則非所問，縱令兼有其他職業，仍無礙於該常業犯罪之成立
    ，最高法院85年台上字第510 號著有判例可資參照。查被告
    甲地○等人均為本件電話詐騙集團成員，分工合作向被害人
    詐取金錢、領出花用，以供生活所需，業經被告等人分別供
    述明確（見原審96年4 月27日訊問筆錄、97年6 月18日審判
    筆錄），揆諸前揭判例意旨，被告等人既於短時間內多次為
    詐欺之犯行（被告甲地○、辰○○、甲Ｊ○為如附表一編號
    1 至57所示之犯行，被告Ｊ○○、玄○○、戌○○為如附表
    一編號15至57所示之犯行），並均藉此分得款項或獲得酬勞
    ，而恃以為生，即均屬以詐欺為常業。又於附表一編號127
    所示犯行中，被告等人向被害人Ｘ○○佯稱可協助辦理貸款
    但須先繳費時，已屬著手詐欺取財之行為，惟尚未詐得款項
    即為被害人識破，故被告等人該部分詐欺取財之行為即屬未
    遂（被害人Ｘ○○嗣後雖匯款1 元至指定帳戶內，惟其係為
    報案所需，並非遭詐騙後信以為真而匯款，故該1元 非屬被
    告7 人詐得之款項，被告7 人此部分詐欺取財之犯行仍屬未
    遂）。是核被告甲地○、辰○○、甲Ｊ○所為，如附表一編
    號1 至57所示犯行部分，均係犯修正前刑法第340 條常業詐
    欺取財罪；如附表一編號58至126 、128 至142 所示犯行部
    分，均係犯（修正後）刑法第339 條第1 項詐欺取財罪；如
    附表一編號127 所示犯行部分，均係犯（修正後）刑法第33
    9 條第3 項、第1 項詐欺取財未遂罪；被告Ｊ○○、玄○○
    、戌○○所為，如附表一編號15至57所示犯行部分，均係犯
    修正前刑法第340 條常業詐欺取財罪；如附表一編號58至12
    6 、128 至142 所示犯行部分，均係犯（修正後）刑法第33
    9 條第1 項詐欺取財罪；如附表一編號127 所示犯行部分，
    均係犯（修正後）刑法第339 條第3 項、第1 項詐欺取財未
    遂罪。公訴意旨誤認被告等人如附表一編號127 所示詐欺取
    財犯行既遂，固有未合，惟行為既遂、未遂僅係犯罪狀態之
    不同，並非處罰之獨立規定，自無庸變更法條，併此敘明。
    被告甲地○、辰○○、甲Ｊ○等3 人間就如附表一編號1 至
    1 4 所示犯行，及被告甲地○、辰○○、甲Ｊ○、Ｊ○○、
    玄○○、戌○○等人與甲戌○間就如附表一編號15至142 所
    示犯行，均有犯意聯絡及行為分擔，皆為共同正犯。又按刑
    法第56條連續犯、第340 條常業詐欺罪之規定，均已於95年
    7 月1 日刪除，參照該法第56條修正理由之說明，謂「對繼
    續犯同一罪名之罪者，均適用連續犯之規定論處，不無鼓勵
    犯罪之嫌，亦使國家刑罰權之行使發生不合理之現象」、「
    基於連續犯原為數罪之本質及刑罰公平原則之考量，爰刪除
    有關連續犯之規定」等語，同法第340 條修正理由則為「配
    合第56條連續犯之刪除，刪除本條常業犯之規定」，即係將
    本應各自獨立評價之數罪，回歸本來就應賦予複數法律效果
    之原貌，因此，就刑法修正施行後多次詐欺取財之犯行，採
    一罪一罰，始符合立法本旨。是被告甲地○等人所犯上開常
    業詐欺取財罪、多次詐欺取財既遂罪及1 次詐欺取財未遂罪
    間，均犯意各別，犯罪時間或被害人亦相異，均應分論併罰
    。被告等人上訴意旨認附表一之各犯行，僅應論以連續犯或
    常業詐欺一罪或詐欺罪之集合犯，否則將造成評價過當及刑
    責不當擴張一節，顯與刑法修正之旨趣不符，自屬無據。被
    告辰○○有如犯罪事實欄所示之論罪科刑前科，此有其臺灣
    高等法院被告前案紀錄表1 份在卷可參，其於有期徒刑執行
    完畢後5 年內，再故意犯本件常業詐欺取財或詐欺取財既、
    未遂等有期徒刑以上之罪，就其所犯常業詐欺取財罪部分，
    不論依行為時刑法第47條，或95年7 月1 日修正公布施行之
    刑法（即修正後刑法）第47條第1 項之規定，均構成累犯，
    對被告辰○○而言並無有利或不利之情形，自不生新舊法比
    較之問題，惟因被告辰○○該部分犯行係於比較如附表三所
    示新舊法後，適用行為時之法律以論處，累犯部分亦應整體
    適用法律，故該部分犯行即應依修正前刑法第47條規定論以
    累犯，並加重其刑（最高法院97年4 月22日第2 次刑事庭會
    議決議可資參照）；另就被告辰○○所犯詐欺取財既、未遂
    罪部分，依修正後刑法第47條第1 項規定亦均為累犯，應分
    別加重其刑。被告等人就如附表一編號127 所示犯行部分，
    已著手於詐欺取財犯行之實行而不遂，均為未遂犯，按既遂
    犯之刑減輕之，被告辰○○該部分犯行並依刑法第71條第1
    項規定先加後減之。又被告甲地○、辰○○、甲Ｊ○等3人
    所為如附表一編號1 、5 、6 、8 （被害人ｓ○○部分）、
    12至14所示、如附表一編號11第8 筆匯款所示犯行，及被告
    甲地○、辰○○、甲Ｊ○、Ｊ○○、玄○○、戌○○等人所
    為如附表一編號17、19、21、22、26、27、29、31、33至37
    、47、54所示犯行（包括移送併辦部分）雖未據檢察官起訴
    ，然該等犯行均為被告等人所犯常業詐欺取財犯行之一部，
    與渠等被訴常業詐欺取財之犯行均有事實上一罪關係，自為
    本件起訴效力所及，本院應併予審究。末查，附表一編號58
    、59、60、61、64、65、67、70、72、73、74、76、77、78
    、80、81、84、87、88、89、92、93、95、96、99、101 、
    102 、104 、107 、109 、111 、113 、114 、115 、116
    、117 、120 、122 、123 、124 、125 、126 、129 、
    130 、132 、134 、135 、139 、140 、142 之各次犯行，
    各被害人分別多次遭被告等人行詐，並分多次匯款至人頭帳
    戶內，其各次匯款行為依一般社會健全觀念，在時間差距上
    雖可分但仍屬密接，在刑法評價上，並不具獨立性，每次匯
    款行為不能獨立成罪，應分別論以接續犯，附此明。
四、原審認被告等人罪證明確，因而適用刑法第2 條第1 項前段
    、第28條、第339 條第1 項、第3 項、第47條第1 項、第25
    條第2 項、第38條第1 項第2 款、第3 款，修正前刑法第28
    條、第340 條、第47條、第51條第5 款，刑法施行法第1 條
    之1 ，中華民國罪犯減刑條例第2 條第1 項第3 款、第4 條
    、第7 條、第11條之規定，並審酌被告等人均正值壯年，不
    思以正當方法賺取財物，竟貪圖不法利益，合組詐騙集團，
    以如附表一所示方式詐騙各被害人，被害人數非少，被告甲
    地○、辰○○、甲Ｊ○於如附表一編號1 至14所示犯行中共
    計詐得115 萬餘元，被告甲地○、辰○○、甲Ｊ○、Ｊ○○
    、玄○○、戌○○於如附表一編號15至142 所示犯行中共計
    詐得871 萬餘元，且均未與被害人達成和解，賠償渠等所受
    損失，被告甲地○、辰○○就本件犯行處於主導地位，其餘
    被告處於協助地位（其中被告戌○○、Ｊ○○僅領取固定月
    薪），惟被告甲地○、Ｊ○○、玄○○、戌○○均無經法院
    論罪科刑之前科，有渠等臺灣高等法院被告前案紀錄表各1
    份在卷可憑，及渠等犯罪之動機、目的、手段、次數、所得
    利益等一切情狀，分別量處如附表四所示之刑。又被告等人
    所犯如附表一編號58至142 所示各次詐欺取財既、未遂犯行
    之犯罪時間均在96年4 月24日以前，合於中華民國96年罪犯
    減刑條例規定之減刑條件，應依該條例第2 條第1 項第3 款
    ，各減其刑期2 分之1 ，並分別與渠等所犯常業詐欺取財罪
    部分合併定應執行之刑（被告等人所犯常業詐欺取財罪部分
    之犯行，依中華民國96年罪犯減刑條例第3 條第1 項第16款
    規定，均不予減刑），所定應執行刑如下，被告甲地○有期
    徒刑6 年，被告辰○○有期徒刑6 年，被告Ｊ○○有期徒刑
    3 年4 月，被告甲Ｊ○有期徒刑4 年6 月，被告玄○○有期
    徒刑3 年10月，被告戌○○有期徒刑3 年8 月。並說明扣案
    如附表二編號1 至18、23至25所示物品，均為被告甲地○所
    購入、提供或由詐騙集團成員所製作，供詐騙集團成員用以
    實施、管理詐騙犯行所用之物，另如附表二編號19至21 所
    示物品，均為被告甲地○所購入、提供，供本件詐騙集團成
    員犯罪預備之物，業據被告等人於警詢、原審審理時分別供
    述在卷，均應依刑法第38條第1 項第2 款規定宣告沒收（除
    如附表二編號11所示行動電話搭配之SIM 卡為案外人董燕如
    所有，有和信電訊股份有限公司客戶資料1 份〈見原審院三
    卷第3 頁〉在卷可考，該SIM 卡不予沒收外，其餘行動電話
    搭配之SIM 卡均一併沒收）。扣案如附表二編號22所示現金
    3 萬元，為被告戌○○向被告甲戌○領取之96年1 月份薪資
    ，業據被告戌○○於警詢、原審準備程序中供述明確（見警
    一卷第76頁、原審院二卷第9 頁），即屬被告戌○○犯罪所
    得之物，爰依刑法第38條第1 項第3 款規定宣告沒收。又警
    方至高雄市○○區○○路329 號14樓搜索時，一併扣得之被
    告Ｊ○○身上現金5200元、記事簿2 本、MOTOROLA行動電話
    2 支（分別搭配門號0000000000、0000000000號SIM 卡各1
    枚）、被告Ｊ○○郵局金融卡、案外人莊金蓮（Ｊ○○友人
    ）郵局金融卡各1 張、被告Ｊ○○聯邦商業銀行九如分行存
    摺1 本、ATM 交易記錄表4 張、登報費用匯款單4 張、被告
    甲Ｊ○身上現金8500元、被告甲地○身上現金5100元、NOKI
    A 行動電話2 支（分別搭配門號0000000000、0000000000號
    SIM 卡各1 枚）、被告玄○○持用之行動電話SIM 卡（門號
    0000000000號）1 枚、華南銀行轉運卡、大眾銀行MUCH現金
    卡、玉山銀行現金卡各1 張、案外人劉俊良合作金庫金融卡
    、中國信託信用卡、遠東商業銀行金融卡、慶豐銀行現金卡
    、日盛銀行金融卡各1 張、門號申請書1 疊、被告甲地○高
    雄銀行金融卡1 張、被告辰○○身上現金46000 元、SHARP
    行動電話（搭配門號0000000000號SIM 卡1 枚）1 支、案外
    人李美燕（辰○○女友）高雄銀行金融卡、聯邦銀行信用卡
    各1 張、案外人董王美月（甲戌○之母）台北富邦銀行金融
    卡、國泰世華銀行金融卡各1 張等物，及警方至高雄市○○
    區○○路237 號5 樓之1 搜索時，一併扣得之被告甲地○持
    有之現金61600 元、被告玄○○華南銀行北高雄分行存摺1
    本、金融卡1 張、湖內郵局存摺、臺灣銀行博愛分行存摺各
    1 本、被告甲地○高雄鼎金郵局存摺、高雄銀行北高雄分行
    存摺各1 本、高雄鼎金郵局金融卡、中國商銀金融卡各1 張
    、案外人李昆榮高雄二苓郵局存摺1 本、金融卡1 張等物，
    檢察官均未舉證證明該等物品係供被告等人犯本案所用或犯
    罪預備之物，或因犯罪所生或所得之物，爰均不為沒收之宣
    告。至扣案自被告玄○○身上查獲之現金69000 元，雖經被
    告玄○○於警詢時自承係詐騙所得（見警一卷第51頁），另
    自被告甲戌○身上查獲之現金10900 元，亦經被告甲戌○於
    警詢時供稱一部分是詐騙所得（見警一卷第31頁），惟該等
    詐騙所得款項係屬被害人所有，故不予宣告沒收。又明公
    訴意旨另略以：被告Ｊ○○、甲戌○、玄○○、戌○○等人
    自94年8 月18日起，與共同被告甲地○、辰○○、甲Ｊ○共
    同基於為自己不法所有之犯意聯絡，由甲地○負責收購帳戶
    及在報紙上刊登貸款廣告並留下聯絡電話，俟被害人撥打聯
    絡電話時，即分別由辰○○、甲Ｊ○及甲戌○、玄○○、戌
    ○○分組向被害人詐騙，使如附表一編號2 、3 、4 、7 、
    8 、9 、10、11所示之被害人陷於錯誤，分別匯款至指定帳
    戶內（詳如附表一編號2 至4 、7 至11所示），再由Ｊ○○
    持甲地○所收購之提款卡提款，Ｊ○○、甲戌○、玄○○、
    戌○○並均以此為業，因認被告Ｊ○○、甲戌○、玄○○、
    戌○○此部分亦均涉犯修正前刑法第340 條常業詐欺取財罪
    嫌。惟查，本件電話詐騙集團原由被告甲地○、辰○○、甲
    Ｊ○組成，被告Ｊ○○、甲戌○、玄○○及戌○○係於94
    年10月間、11月初始陸續加入該詐騙集團而為詐欺取財犯行
    之事實，業據被告辰○○於警詢時、被告甲地○、甲戌○、
    Ｊ○○、戌○○於原審訊問時分別供述明確（見警一卷第23
    頁、原審96年4 月27日訊問筆錄），檢察官亦未舉證證明被
    告Ｊ○○、甲戌○、玄○○、戌○○於94年8 月18日已加入
    本件電話詐騙集團，有參與詐騙如附表一編號2 至4 、7 至
    11所示被害人之犯行，自難遽認被告Ｊ○○、甲戌○、玄○
    ○、戌○○涉有此部分之犯行。此外，復查無其他證據證明
    被告Ｊ○○、甲戌○、玄○○、戌○○確有公訴人所指此部
    分之常業詐欺取財犯行，公訴人認被告Ｊ○○等4 人此部分
    亦涉有常業詐欺取財罪即有未合。然公訴意旨認被告Ｊ○○
    等4 人此部分之犯行與渠等前揭經論罪科刑之常業詐欺取財
    罪部分均有事實上一罪關係，爰均不另為無罪之諭知。經核
    原判決此部分認事用法，均無不合；且按刑罰之量定，屬於
    法院自由裁量之職權行使，刑事審判之量刑，旨在實現刑罰
    權之分配的正義，故法院對科刑判決之被告量刑，應符合罪
    刑相當原則，使罰當其罪，以契合人民之法律感情。此所以
    刑法第57條明定科刑時應審酌一切情狀，尤應注意該所列各
    款情形，以為科刑輕重之標準。又依刑法第51條數罪併罰定
    執行刑之立法方式，採限制加重原則，亦即非以累加方式定
    應執行刑，被告每次犯罪手法類似，如以實質累加方式定應
    執行刑，則處罰之刑度顯將超過其行為之不法內涵，違反罪
    責原則，及考量因生命有限，刑罰對被告造成之痛苦程度，
    係隨刑度增加而生加乘效果，非以等比方式增加，是以隨罪
    數增加遞減刑罰方式，當足以評價被告行為不法性之法理（
    即多數犯罪責任遞減原則），本院認所定應執行刑亦屬適當
    ，且符合比例原則，被告等人上訴意旨指摘原判決量刑過重
    ，定執行刑不符比例原則，並指摘稱本件僅能論以一罪，不
    符數罪併罰法則各節，均屬無理由，應予駁回。
據上論結，應依刑事訴訟法第368條，判決如主文。
本案經檢察官鄭銘謙到庭執行職務。
中    華    民    國    97    年    12    月    2     日
                  刑事第五庭    審判長法  官  曾永宗
                                      法  官  任森銓
                                      法  官  王伯文
以上正本證明與原本無異。
就附表四編號1 部分如不服本判決應於收受本判決後10日內向本
院提出上訴書狀，其未敘述上訴理由者，並得於提起上訴後10日
內向本院補提理由書狀（均須按他造當事人之人數附繕本）「切
勿逕送上級法院」。
其餘部分，不得上訴。
中    華    民    國    97    年    12    月    3     日
                                      書記官  陳武悅
附錄本判決論罪科刑法條：
廢止前刑法第340條
以犯第339 條之罪為常業者，處1 年以上7 年以下有期徒刑，得
併科5 萬元以下罰金。
刑法第339 條第1 項、第3 項
意圖為自己或第三人不法之所有，以詐術使人將本人或第三人之
物交付者，處5 年以下有期徒刑、拘役或科或併科1 千元以下罰
金。
以前項方法得財產上不法之利益或使第三人得之者，亦同。
前二項之未遂犯罰之。
┌────────────────────────────────────────────┐
│附表一：各次詐欺取財犯行                                                                │
├──┬────┬─────────┬────┬─────┬──────┬────────┤
│編號│ 被害人 │     詐騙方式     │詐騙日期│ 匯款日期 │匯款金額（新│ 詐騙後匯入帳號 │
│    │        │                  │        │          │臺幣／元）  │                │
├──┼────┼─────────┼────┼─────┼──────┼────────┤
│1   │ｊ○○  │被害人因急需資金周│94.8.15 │94.8.15 │44600     │鳳山五甲郵局  │
│    │        │轉，撥打本件詐騙集│        │          │            │  00000000000000│
│    │        │團登載於中國時報上│        │          │            │  戶名：趙友成  │
│    │        │之貸款廣告聯絡電話│        │94.8.16 │67800     │不詳          │
│    │        │，本件詐騙集團成員│        │          │（共112400元│                │
│    │        │即向被害人佯稱辦理│        │          │）          │                │
│    │        │貸款需先繳交保險費│        │          │            │                │
│    │        │等語，致被害人陷於│        │          │            │                │
│    │        │錯誤，將錢匯入指定│        │          │            │                │
│    │        │帳戶內，旋遭提領完│        │          │            │                │
│    │        │畢（詐騙所用電話號│        │          │            │                │
│    │        │碼不明）          │        │          │            │                │
├──┼────┼─────────┼────┼─────┼──────┼────────┤
│2   │子○○  │被害人因急需資金周│94.8.18 │94.8.18   │20000       │鳳山五甲郵局    │
│    │        │轉，撥打本件詐騙集│        │          │            │00000000000000  │
│    │        │團登載於更生日報上│        │          │            │戶名：趙友成    │
│    │        │之貸款廣告聯絡電話│        │          │            │                │
│    │        │，本件詐騙集團成員│        │          │            │                │
│    │        │即向被害人佯稱辦理│        │          │            │                │
│    │        │貸款需先繳交保險費│        │          │            │                │
│    │        │等語，致被害人陷於│        │          │            │                │
│    │        │錯誤，將錢匯入指定│        │          │            │                │
│    │        │帳戶內，旋遭提領完│        │          │            │                │
│    │        │畢（詐騙所用電話號│        │          │            │                │
│    │        │碼不明）          │        │          │            │                │
├──┼────┼─────────┼────┼─────┼──────┼────────┤
│3   │甲壬○  │被害人因急需資金周│94.8.22 │94.8.23   │44600       │鳳山五甲郵局    │
│    │        │轉，撥打本件詐騙集│        │          │            │00000000000000  │
│    │        │團登載於中國時報上│        │          │            │戶名：趙友成    │
│    │        │之貸款廣告聯絡電話│        │          │            │                │
│    │        │，本件詐騙集團成員│        │          │            │                │
│    │        │即向被害人佯稱辦理│        │          │            │                │
│    │        │貸款需先繳交保險費│        │          │            │                │
│    │        │等語，致被害人陷於│        │          │            │                │
│    │        │錯誤，將錢匯入指定│        │          │            │                │
│    │        │帳戶內，旋遭提領完│        │          │            │                │
│    │        │畢（詐騙所用電話號│        │          │            │                │
│    │        │碼為0000000000號）│        │          │            │                │
├──┼────┼─────────┼────┼─────┼──────┼────────┤
│4   │未○○  │被害人因急需資金周│94.9.9  │94.9.9  │52600     │彰化商業銀行    │
│    │        │轉，撥打本件詐騙集│        │94.9.9  │25000     │00000000000000  │
│    │        │團登載於中國時報上│        │94.9.12 │40000     │戶名：劉敏郎    │
│    │        │之貸款廣告聯絡電話│        │          │（共117600元│                │
│    │        │，本件詐騙集團成員│        │          │）          │                │
│    │        │即向被害人佯稱辦理│        │          │            │                │
│    │        │貸款需先繳交保險費│        │          │            │                │
│    │        │等語，致被害人陷於│        │          │            │                │
│    │        │錯誤，將錢匯入指定│        │          │            │                │
│    │        │帳戶內，旋遭提領完│        │          │            │                │
│    │        │畢（詐騙所用電話號│        │          │            │                │
│    │        │碼不明）          │        │          │            │                │
├──┼────┼─────────┼────┼─────┼──────┼────────┤
│5   │Ｇ○○  │被害人因急需資金周│94.9.22 │94.9.22 │27400     │彰化商業銀行    │
│    │        │轉，撥打本件詐騙集│        │94.9.26 │20000     │00000000000000  │
│    │        │團登載於中國時報上│        │          │（共47400 元│戶名：劉敏郎    │
│    │        │之貸款廣告聯絡電話│        │          │）          │                │
│    │        │，本件詐騙集團成員│        │          │            │                │
│    │        │即向被害人佯稱辦理│        │          │            │                │
│    │        │貸款需先繳交保險費│        │          │            │                │
│    │        │等語，致被害人陷於│        │          │            │                │
│    │        │錯誤，將錢匯入指定│        │          │            │                │
│    │        │帳戶內，旋遭提領完│        │          │            │                │
│    │        │畢（詐騙所用電話號│        │          │            │                │
│    │        │碼不明）          │        │          │            │                │
├──┼────┼─────────┼────┼─────┼──────┼────────┤
│6   │丁○○  │被害人因急需資金周│94.9.23 │94.9.23   │22600       │鳳山三民路郵局  │
│    │        │轉，撥打本件詐騙集│        │          │            │00000000000000  │
│    │        │團登載於報紙上之貸│        │          │            │戶名：林川煌    │
│    │        │款廣告聯絡電話，本│        │          │            │                │
│    │        │件詐騙集團成員即向│        │          │            │                │
│    │        │被害人佯稱辦理貸款│        │          │            │                │
│    │        │需先繳交保險費等語│        │          │            │                │
│    │        │，致被害人陷於錯誤│        │          │            │                │
│    │        │，將錢匯入指定帳戶│        │          │            │                │
│    │        │內，旋遭提領完畢（│        │          │            │                │
│    │        │詐騙所用電話號碼不│        │          │            │                │
│    │        │明）              │        │          │            │                │
├──┼────┼─────────┼────┼─────┼──────┼────────┤
│7   │甲Ｍ○  │被害人因急需資金周│94.9.26 │94.9.26   │30000       │屏東高樹郵局    │
│    │        │轉，撥打本件詐騙集│        │          │            │00000000000000  │
│    │        │團登載於聯合報上之│        │          │            │戶名：楊小珍    │
│    │        │貸款廣告聯絡電話，│        │          │            │                │
│    │        │本件詐騙集團成員即│        │          │            │                │
│    │        │向被害人佯稱辦理貸│        │          │            │                │
│    │        │款需先繳交保險費等│        │          │            │                │
│    │        │語，致被害人陷於錯│        │          │            │                │
│    │        │誤，將錢匯入指定帳│        │          │            │                │
│    │        │戶內，旋遭提領完畢│        │          │            │                │
│    │        │（詐騙所用電話號碼│        │          │            │                │
│    │        │不明）            │        │          │            │                │
├──┼────┼─────────┼────┼─────┼──────┼────────┤
│8   │ｓ○○  │ｓ○○因急需資金周│94.9.26 │94.9.26 │46800     │屏東高樹郵局    │
│    │余惠華  │轉，撥打本件詐騙集│        │94.9.28 │80000     │00000000000000  │
│    │        │團登載於自由時報上│        │          │（共126800元│戶名：楊小珍    │
│    │        │之貸款廣告聯絡電話│        │          │）          │                │
│    │        │，本件詐騙集團成員│        │          │            │                │
│    │        │即向ｓ○○佯稱辦理│        │          │            │                │
│    │        │貸款需先繳交保險費│        │          │            │                │
│    │        │等語，致ｓ○○陷於│        │          │            │                │
│    │        │錯誤，除自行於94年│        │          │            │                │
│    │        │9 月26日將46800 元│        │          │            │                │
│    │        │匯入指定帳戶外，並│        │          │            │                │
│    │        │向友人余惠華借款  │        │          │            │                │
│    │        │80000 元，委由余惠│        │          │            │                │
│    │        │華於94年9 月28日將│        │          │            │                │
│    │        │該筆款項匯入指定帳│        │          │            │                │
│    │        │戶，均旋遭提領完畢│        │          │            │                │
│    │        │（詐騙所用電話號碼│        │          │            │                │
│    │        │不明）            │        │          │            │                │
├──┼────┼─────────┼────┼─────┼──────┼────────┤
│9   │Ｈ○○  │被害人因急需資金周│94.9.27 │94.9.27   │18600       │鳳山三民路郵局  │
│    │        │轉，撥打本件詐騙集│        │          │            │00000000000000  │
│    │        │團登載於自由時報上│        │          │            │戶名：林川煌    │
│    │        │之貸款廣告聯絡電話│        │          │            │                │
│    │        │，本件詐騙集團成員│        │          │            │                │
│    │        │即向被害人佯稱辦理│        │          │            │                │
│    │        │貸款需先繳交保險費│        │          │            │                │
│    │        │等語，致被害人陷於│        │          │            │                │
│    │        │錯誤，將錢匯入指定│        │          │            │                │
│    │        │帳戶內，旋遭提領完│        │          │            │                │
│    │        │畢（詐騙所用電話號│        │          │            │                │
│    │        │碼不明）          │        │          │            │                │
├──┼────┼─────────┼────┼─────┼──────┼────────┤
│10  │ｐ○○  │被害人因急需資金周│94.9.27 │94.9.27   │10600       │鳳山三民路郵局  │
│    │        │轉，撥打本件詐騙集│        │          │            │00000000000000  │
│    │        │團登載於中國時報上│        │          │            │戶名：林川煌    │
│    │        │之貸款廣告聯絡電話│        │          │            │                │
│    │        │，本件詐騙集團成員│        │          │            │                │
│    │        │即向被害人佯稱辦理│        │          │            │                │
│    │        │貸款需先繳交保險費│        │          │            │                │
│    │        │等語，致被害人陷於│        │          │            │                │
│    │        │錯誤，將錢匯入指定│        │          │            │                │
│    │        │帳戶內，旋遭提領完│        │          │            │                │
│    │        │畢（詐騙所用電話號│        │          │            │                │
│    │        │碼不明）          │        │          │            │                │
├──┼────┼─────────┼────┼─────┼──────┼────────┤
│11  │Ｍ○○  │被害人因急需資金周│94.9.30 │94.9.30 │26400     │屏東高樹郵局  │
│    │        │轉，撥打本件詐騙集│        │          │            │  00000000000000│
│    │        │團登載於自由時報上│        │          │            │  戶名：楊小珍  │
│    │        │之貸款廣告聯絡電話│        │94.10.3 │50000     │同上          │
│    │        │，本件詐騙集團成員│        │94.10.4 │50000     │鳳山三民路郵局│
│    │        │即向被害人佯稱辦理│        │          │            │  00000000000000│
│    │        │貸款需先繳交保險費│        │          │            │  戶名：林川煌  │
│    │        │等語，致被害人陷於│        │94.10.12│43000     │臺灣銀行      │
│    │        │錯誤，將錢匯入指定│        │          │            │  000000000000  │
│    │        │帳戶內，旋遭提領完│        │          │            │  戶名：周守祥  │
│    │        │畢（詐騙所用電話號│        │94.10.12│50000     │同上          │
│    │        │碼為0000000000、09│        │94.10.13│30000     │同上          │
│    │        │00000000號）      │        │94.10.24│32800     │寶華商業銀行  │
│    │        │                  │        │          │            │  000000000000  │
│    │        │                  │        │          │            │  戶名：黃王英  │
│    │        │                  │        │94.10.25│39804     │台新國際商業銀│
│    │        │                  │        │          │            │  行            │
│    │        │                  │        │          │            │  00000000000000│
│    │        │                  │        │          │            │  戶名：張淑芳  │
│    │        │                  │        │94.10.26│40000     │寶華商業銀行  │
│    │        │                  │        │          │（共362004元│  000000000000  │
│    │        │                  │        │          │）          │  戶名：黃王英  │
├──┼────┼─────────┼────┼─────┼──────┼────────┤
│12  │Ｌ○○  │被害人因急需資金周│94.9.30 │94.9.30 │32800     │屏東高樹郵局    │
│    │        │轉，撥打本件詐騙集│        │94.9.30 │36800     │00000000000000  │
│    │        │團登載於中國時報上│        │94.10.3 │50000     │戶名：楊小珍    │
│    │        │之貸款廣告聯絡電話│        │          │（共119600元│                │
│    │        │，本件詐騙集團成員│        │          │）          │                │
│    │        │即向被害人佯稱辦理│        │          │            │                │
│    │        │貸款需先繳交保險費│        │          │            │                │
│    │        │等語，致被害人陷於│        │          │            │                │
│    │        │錯誤，將錢匯入指定│        │          │            │                │
│    │        │帳戶內，旋遭提領完│        │          │            │                │
│    │        │畢（詐騙所用電話號│        │          │            │                │
│    │        │碼不明）          │        │          │            │                │
├──┼────┼─────────┼────┼─────┼──────┼────────┤
│13  │ｉ○○  │被害人因急需資金周│94.9.30 │94.9.30   │38600     │鳳山三民路郵局  │
│    │        │轉，撥打本件詐騙集│        │          │28000     │00000000000000  │
│    │        │團登載於報紙上之貸│        │          │（共66600 元│戶名：林川煌    │
│    │        │款廣告聯絡電話，本│        │          │）          │                │
│    │        │件詐騙集團成員即向│        │          │            │                │
│    │        │被害人佯稱辦理貸款│        │          │            │                │
│    │        │需先繳交保險費等語│        │          │            │                │
│    │        │，致被害人陷於錯誤│        │          │            │                │
│    │        │，將錢匯入指定帳戶│        │          │            │                │
│    │        │內，旋遭提領完畢（│        │          │            │                │
│    │        │詐騙所用電話號碼不│        │          │            │                │
│    │        │明）              │        │          │            │                │
├──┼────┼─────────┼────┼─────┼──────┼────────┤
│14  │癸○○  │被害人因急需資金周│94.10.21│94.10.21│30000     │寶華商業銀行  │
│    │（原名古│轉，撥打本件詐騙集│        │（併案意旨│            │  000000000000  │
│    │宛平）  │團登載於中國時報上│        │書誤載為94│            │  戶名：黃王英  │
│    │        │之貸款廣告聯絡電話│        │.11.21）  │            │                │
│    │        │，本件詐騙集團成員│        │94.10.27│30000     │復華商業銀行  │
│    │        │即向被害人佯稱辦理│        │（併案意旨│（共60000 元│  0000000000000 │
│    │        │貸款需先繳交保險費│        │書誤載為94│）          │  戶名：陳志存  │
│    │        │等語，致被害人陷於│        │.11.27）  │            │                │
│    │        │錯誤，將錢匯入指定│        │          │            │                │
│    │        │帳戶內，旋遭提領完│        │          │            │                │
│    │        │畢（詐騙所用電話號│        │          │            │                │
│    │        │碼不明）          │        │          │            │                │
├──┼────┼─────────┼────┼─────┼──────┼────────┤
│15  │ｔ○○  │被害人因急需資金周│94.11.9 │94.11.9 │33000     │復華商業銀行    │
│    │        │轉，撥打本件詐騙集│        │94.11.16│13000     │0000000000000   │
│    │        │團登載於自由時報上│        │          │（共46000 元│戶名：陳志存    │
│    │        │之貸款廣告聯絡電話│        │          │）          │                │
│    │        │，本件詐騙集團成員│        │          │            │                │
│    │        │即向被害人佯稱辦理│        │          │            │                │
│    │        │貸款需先繳交保險費│        │          │            │                │
│    │        │等語，致被害人陷於│        │          │            │                │
│    │        │錯誤，將錢匯入指定│        │          │            │                │
│    │        │帳戶內，旋遭提領完│        │          │            │                │
│    │        │畢（詐騙所用電話號│        │          │            │                │
│    │        │碼不明）          │        │          │            │                │
├──┼────┼─────────┼────┼─────┼──────┼────────┤
│16  │Ｋ○○○│被害人因急需資金周│94.11.10│94.11.14  │22600     │屏東竹田西勢郵局│
│    │        │轉，撥打本件詐騙集│        │          │24600     │00000000000000  │
│    │        │團登載於自由時報上│        │          │（共47200 元│戶名：陳貴珍    │
│    │        │之貸款廣告聯絡電話│        │          │）          │                │
│    │        │，本件詐騙集團成員│        │          │            │                │
│    │        │（自稱「李玲惠」）│        │          │            │                │
│    │        │即向被害人佯稱辦理│        │          │            │                │
│    │        │貸款需先繳交保險費│        │          │            │                │
│    │        │等語，致被害人陷於│        │          │            │                │
│    │        │錯誤，將錢匯入指定│        │          │            │                │
│    │        │帳戶內，旋遭提領完│        │          │            │                │
│    │        │畢（詐騙所用電話號│        │          │            │                │
│    │        │碼為0000000000、09│        │          │            │                │
│    │        │00000000號）      │        │          │            │                │
├──┼────┼─────────┼────┼─────┼──────┼────────┤
│17  │甲Ｌ○  │被害人因急需資金周│94.11.13│94.11.13│9800      │000000000000  │
│    │        │轉，撥打本件詐騙集│        │          │            │（金融機構名稱及│
│    │        │團登載於中國時報上│        │          │            │  戶名不詳）    │
│    │        │之貸款廣告聯絡電話│        │94.11.15│9000      │復華商業銀行  │
│    │        │，本件詐騙集團成員│        │          │（共18800 元│  0000000000000 │
│    │        │即向被害人佯稱辦理│        │          │）          │  戶名：陳志存  │
│    │        │貸款需先繳交保險費│        │          │            │                │
│    │        │等語，致被害人陷於│        │          │            │                │
│    │        │錯誤，將錢匯入指定│        │          │            │                │
│    │        │帳戶內，旋遭提領完│        │          │            │                │
│    │        │畢（詐騙所用電話號│        │          │            │                │
│    │        │碼為0000000000號）│        │          │            │                │
├──┼────┼─────────┼────┼─────┼──────┼────────┤
│18  │甲酉○  │被害人因急需資金周│94.11.16│94.11.16  │44600       │屏東竹田西勢郵局│
│    │        │轉，撥打本件詐騙集│        │          │            │00000000000000  │
│    │        │團登載於自由時報上│        │          │            │戶名：陳貴珍    │
│    │        │之貸款廣告聯絡電話│        │          │            │                │
│    │        │，本件詐騙集團成員│        │          │            │                │
│    │        │即向被害人佯稱辦理│        │          │            │                │
│    │        │貸款需先繳交保險費│        │          │            │                │
│    │        │等語，致被害人陷於│        │          │            │                │
│    │        │錯誤，將錢匯入指定│        │          │            │                │
│    │        │帳戶內，旋遭提領完│        │          │            │                │
│    │        │畢（詐騙所用電話號│        │          │            │                │
│    │        │碼不明）          │        │          │            │                │
├──┼────┼─────────┼────┼─────┼──────┼────────┤
│19  │甲丙○  │被害人因急需資金周│94.11.17│94.11.17│24600     │屏東竹田西勢郵局│
│    │        │轉，撥打本件詐騙集│        │94.11.18│15000     │00000000000000  │
│    │        │團登載於聯合報上之│        │          │（共39600 元│戶名：陳貴珍    │
│    │        │貸款廣告聯絡電話，│        │          │）          │                │
│    │        │本件詐騙集團成員即│        │          │            │                │
│    │        │向被害人佯稱辦理貸│        │          │            │                │
│    │        │款需先繳交保險費等│        │          │            │                │
│    │        │語，致被害人陷於錯│        │          │            │                │
│    │        │誤，將錢匯入指定帳│        │          │            │                │
│    │        │戶內，旋遭提領完畢│        │          │            │                │
│    │        │（詐騙所用電話號碼│        │          │            │                │
│    │        │不明）            │        │          │            │                │
├──┼────┼─────────┼────┼─────┼──────┼────────┤
│20  │丑○○  │被害人因急需資金周│94.11.20│94.11.21│65800     │屏東竹田西勢郵│
│    │        │轉，撥打本件詐騙集│        │          │            │  局            │
│    │        │團登載於蘋果日報上│        │          │            │  00000000000000│
│    │        │之貸款廣告聯絡電話│        │          │            │  戶名：陳貴珍  │
│    │        │，本件詐騙集團成員│        │94.11.21│68600     │第一商業銀行  │
│    │        │即向被害人佯稱辦理│        │          │            │  00000000000   │
│    │        │貸款需先繳交保險費│        │          │            │  戶名：李麗文  │
│    │        │等語，致被害人陷於│        │94.11.22│68600     │同上          │
│    │        │錯誤，將錢匯入指定│        │          │（共203000元│                │
│    │        │帳戶內，旋遭提領完│        │          │）          │                │
│    │        │畢（詐騙所用電話號│        │          │            │                │
│    │        │碼不明）          │        │          │            │                │
├──┼────┼─────────┼────┼─────┼──────┼────────┤
│21  │甲天○  │被害人因急需資金周│94.11.21│94.11.21  │22600       │屏東竹田西勢郵局│
│    │        │轉，撥打本件詐騙集│        │          │            │00000000000000  │
│    │        │團登載於中國時報上│        │          │            │戶名：陳貴珍    │
│    │        │之貸款廣告聯絡電話│        │          │            │                │
│    │        │，本件詐騙集團成員│        │          │            │                │
│    │        │即向被害人佯稱辦理│        │          │            │                │
│    │        │貸款需先繳交保險費│        │          │            │                │
│    │        │等語，致被害人陷於│        │          │            │                │
│    │        │錯誤，將錢匯入指定│        │          │            │                │
│    │        │帳戶內，旋遭提領完│        │          │            │                │
│    │        │畢（詐騙所用電話號│        │          │            │                │
│    │        │碼為0000000000號）│        │          │            │                │
├──┼────┼─────────┼────┼─────┼──────┼────────┤
│22  │宇○○  │被害人因急需資金周│94.11.22│94.11.22  │18600       │台北蘆洲郵局    │
│    │        │轉，撥打本件詐騙集│        │          │            │00000000000000  │
│    │        │團登載於蘋果日報上│        │          │            │戶名：蕭博志    │
│    │        │之貸款廣告聯絡電話│        │          │            │                │
│    │        │，本件詐騙集團成員│        │          │            │                │
│    │        │即向被害人佯稱辦理│        │          │            │                │
│    │        │貸款需先繳交保險費│        │          │            │                │
│    │        │等語，致被害人陷於│        │          │            │                │
│    │        │錯誤，將錢匯入指定│        │          │            │                │
│    │        │帳戶內，旋遭提領完│        │          │            │                │
│    │        │畢（詐騙所用電話號│        │          │            │                │
│    │        │碼不明）          │        │          │            │                │
├──┼────┼─────────┼────┼─────┼──────┼────────┤
│23  │ｆ○○  │被害人因急需資金周│94.11.22│94.11.22  │19000     │台北蘆洲郵局    │
│    │        │轉，撥打本件詐騙集│        │          │19800     │00000000000000  │
│    │        │團登載於聯合報上之│        │          │（共38800 元│戶名：蕭博志    │
│    │        │貸款廣告聯絡電話，│        │          │）          │                │
│    │        │本件詐騙集團成員即│        │          │            │                │
│    │        │向被害人佯稱辦理貸│        │          │            │                │
│    │        │款需先繳交保險費等│        │          │            │                │
│    │        │語，致被害人陷於錯│        │          │            │                │
│    │        │誤，將錢匯入指定帳│        │          │            │                │
│    │        │戶內，旋遭提領完畢│        │          │            │                │
│    │        │（詐騙所用電話號碼│        │          │            │                │
│    │        │不明）            │        │          │            │                │
├──┼────┼─────────┼────┼─────┼──────┼────────┤
│24  │甲卯○  │被害人因急需資金周│94.11.23│94.11.25  │22600       │第一商業銀行    │
│    │        │轉，撥打本件詐騙集│        │          │            │00000000000     │
│    │        │團登載於蘋果日報上│        │          │            │戶名：李麗文    │
│    │        │之貸款廣告聯絡電話│        │          │            │                │
│    │        │，本件詐騙集團成員│        │          │            │                │
│    │        │即向被害人佯稱辦理│        │          │            │                │
│    │        │貸款需先繳交保險費│        │          │            │                │
│    │        │等語，致被害人陷於│        │          │            │                │
│    │        │錯誤，將錢匯入指定│        │          │            │                │
│    │        │帳戶內，旋遭提領完│        │          │            │                │
│    │        │畢。嗣本件詐騙集團│        │          │            │                │
│    │        │成員復要求被害人匯│        │          │            │                │
│    │        │款22600 元至台北蘆│        │          │            │                │
│    │        │洲郵局帳號00000000│        │          │            │                │
│    │        │659465（戶名：蕭博│        │          │            │                │
│    │        │志）帳戶內，惟被害│        │          │            │                │
│    │        │人此時已知悉遭到詐│        │          │            │                │
│    │        │騙，為報案需要而自│        │          │            │                │
│    │        │行於94.11.28將1 元│        │          │            │                │
│    │        │匯入指定帳戶內（詐│        │          │            │                │
│    │        │騙所用電話號碼為09│        │          │            │                │
│    │        │00000000、00000000│        │          │            │                │
│    │        │53、0000000000號）│        │          │            │                │
├──┼────┼─────────┼────┼─────┼──────┼────────┤
│25  │ｎ○○  │被害人因急需資金周│95.2.26 │95.3.1  │64800     │高雄新樂郵局    │
│    │        │轉，撥打本件詐騙集│        │95.3.2  │60000     │00000000000000  │
│    │        │團登載於自由時報上│        │95.3.3  │30000     │戶名：林士杰    │
│    │        │之貸款廣告聯絡電話│        │95.3.6  │40000     │                │
│    │        │，本件詐騙集團成員│        │95.3.7  │20000     │                │
│    │        │即向被害人佯稱辦理│        │95.3.9  │30000     │                │
│    │        │貸款需先繳交保險費│        │95.3.10 │30000     │                │
│    │        │等語，致被害人陷於│        │          │（共274800元│                │
│    │        │錯誤，將錢匯入指定│        │          │）          │                │
│    │        │帳戶內，旋遭提領完│        │          │            │                │
│    │        │畢（詐騙所用電話號│        │          │            │                │
│    │        │碼為0000000000號）│        │          │            │                │
├──┼────┼─────────┼────┼─────┼──────┼────────┤
│26  │劉文隆  │被害人因急需資金周│95.3.16 │95.3.16 │22600     │高雄新樂郵局    │
│    │        │轉，撥打本件詐騙集│        │95.3.16 │24600     │00000000000000  │
│    │        │團登載於聯合報上之│        │95.3.17 │40000     │戶名：林士杰    │
│    │        │貸款廣告聯絡電話，│        │          │（共87200 元│                │
│    │        │本件詐騙集團成員即│        │          │）          │                │
│    │        │向被害人佯稱辦理貸│        │          │            │                │
│    │        │款需先繳交保險費等│        │          │            │                │
│    │        │語，致被害人陷於錯│        │          │            │                │
│    │        │誤，將錢匯入指定帳│        │          │            │                │
│    │        │戶內，旋遭提領完畢│        │          │            │                │
│    │        │（詐騙所用電話號碼│        │          │            │                │
│    │        │不明）            │        │          │            │                │
├──┼────┼─────────┼────┼─────┼──────┼────────┤
│27  │甲寅○  │被害人因急需資金周│95.4.26 │95.4.26   │18600       │屏東民生路郵局  │
│    │        │轉，撥打本件詐騙集│        │          │            │00000000000000  │
│    │        │團登載於報紙上之貸│        │          │            │戶名：黃馨儀    │
│    │        │款廣告聯絡電話，本│        │          │            │                │
│    │        │件詐騙集團成員即向│        │          │            │                │
│    │        │被害人佯稱辦理貸款│        │          │            │                │
│    │        │需先繳交保險費等語│        │          │            │                │
│    │        │，致被害人陷於錯誤│        │          │            │                │
│    │        │，將錢匯入指定帳戶│        │          │            │                │
│    │        │內，旋遭提領完畢（│        │          │            │                │
│    │        │詐騙所用電話號碼為│        │          │            │                │
│    │        │0000000000號）    │        │          │            │                │
├──┼────┼─────────┼────┼─────┼──────┼────────┤
│28  │Ｅ○○  │被害人因急需資金周│95.5.5  │95.5.5  │32600     │高雄新興郵局  │
│    │        │轉，撥打本件詐騙集│        │          │            │  00000000000000│
│    │        │團登載於報紙上之貸│        │          │            │  戶名：趙啟男  │
│    │        │款廣告聯絡電話，本│        │95.5.5  │36800     │同上          │
│    │        │件詐騙集團成員即向│        │95.5.9  │40000     │同上          │
│    │        │被害人佯稱辦理貸款│        │95.5.14 │25000     │華僑銀行      │
│    │        │需先繳交保險費等語│        │          │            │  00000000000000│
│    │        │，致被害人陷於錯誤│        │          │            │  戶名：涂家豪  │
│    │        │，將錢匯入指定帳戶│        │95.5.17 │26460     │同上          │
│    │        │內，旋遭提領完畢（│        │          │（共160860元│                │
│    │        │詐騙所用電話號碼不│        │          │）          │                │
│    │        │明）              │        │          │            │                │
├──┼────┼─────────┼────┼─────┼──────┼────────┤
│29  │甲子○  │被害人因急需資金周│95.5.5  │95.5.5    │44600       │屏東民生路郵局  │
│    │        │轉，撥打本件詐騙集│        │          │            │00000000000000  │
│    │        │團登載於報紙上之貸│        │          │            │戶名：黃馨儀    │
│    │        │款廣告聯絡電話，本│        │          │            │                │
│    │        │件詐騙集團成員即向│        │          │            │                │
│    │        │被害人佯稱辦理貸款│        │          │            │                │
│    │        │需先繳交保險費等語│        │          │            │                │
│    │        │，致被害人陷於錯誤│        │          │            │                │
│    │        │，將錢匯入指定帳戶│        │          │            │                │
│    │        │內，旋遭提領完畢（│        │          │            │                │
│    │        │詐騙所用電話號碼為│        │          │            │                │
│    │        │0000000000、093848│        │          │            │                │
│    │        │9044號）          │        │          │            │                │
├──┼────┼─────────┼────┼─────┼──────┼────────┤
│30  │甲申○  │被害人因急需資金周│95.5.8  │95.5.8  │32600     │高雄新興郵局  │
│    │        │轉，撥打本件詐騙集│        │          │            │  00000000000000│
│    │        │團登載於自由時報上│        │          │            │  戶名：趙啟男  │
│    │        │之貸款廣告聯絡電話│        │95.5.8  │36800     │同上          │
│    │        │，本件詐騙集團成員│        │95.5.10 │50000     │不詳          │
│    │        │即向被害人佯稱辦理│        │          │（共119400元│                │
│    │        │貸款需先繳交保險費│        │          │）          │                │
│    │        │等語，致被害人陷於│        │          │            │                │
│    │        │錯誤，將錢匯入指定│        │          │            │                │
│    │        │帳戶內，旋遭提領完│        │          │            │                │
│    │        │畢（詐騙所用電話號│        │          │            │                │
│    │        │碼不明）          │        │          │            │                │
├──┼────┼─────────┼────┼─────┼──────┼────────┤
│31  │Ａ○○  │被害人因急需資金周│95.5.8  │95.5.8    │36800       │屏東民生路郵局  │
│    │        │轉，撥打本件詐騙集│        │          │            │00000000000000  │
│    │        │團登載於蘋果日報上│        │          │            │戶名：黃馨儀    │
│    │        │之貸款廣告聯絡電話│        │          │            │                │
│    │        │，本件詐騙集團成員│        │          │            │                │
│    │        │即向被害人佯稱辦理│        │          │            │                │
│    │        │貸款需先繳交保險費│        │          │            │                │
│    │        │等語，致被害人陷於│        │          │            │                │
│    │        │錯誤，將錢匯入指定│        │          │            │                │
│    │        │帳戶內，旋遭提領完│        │          │            │                │
│    │        │畢（詐騙所用電話號│        │          │            │                │
│    │        │碼不明）          │        │          │            │                │
├──┼────┼─────────┼────┼─────┼──────┼────────┤
│32  │ｘ○○  │被害人因急需資金周│95.5.9  │95.5.9    │22600       │高雄新興郵局    │
│    │        │轉，撥打本件詐騙集│        │          │            │00000000000000  │
│    │        │團登載於中國時報上│        │          │            │戶名：趙啟男    │
│    │        │之貸款廣告聯絡電話│        │          │            │                │
│    │        │，本件詐騙集團成員│        │          │            │                │
│    │        │即向被害人佯稱辦理│        │          │            │                │
│    │        │貸款需先繳交保險費│        │          │            │                │
│    │        │等語，致被害人陷於│        │          │            │                │
│    │        │錯誤，將錢匯入指定│        │          │            │                │
│    │        │帳戶內，旋遭提領完│        │          │            │                │
│    │        │畢（詐騙所用電話號│        │          │            │                │
│    │        │碼為0000000000、09│        │          │            │                │
│    │        │00000000號）      │        │          │            │                │
├──┼────┼─────────┼────┼─────┼──────┼────────┤
│33  │甲Ｆ○  │被害人因急需資金周│95.5.9  │95.5.9    │22600     │屏東民生路郵局  │
│    │（原名賴│轉，撥打本件詐騙集│        │          │24600     │00000000000000  │
│    │淑蘭）  │團登載於自由時報上│        │          │（共47200 元│戶名：黃馨儀    │
│    │        │之貸款廣告聯絡電話│        │          │）          │                │
│    │        │，本件詐騙集團成員│        │          │            │                │
│    │        │即向被害人佯稱辦理│        │          │            │                │
│    │        │貸款需先繳交保險費│        │          │            │                │
│    │        │等語，致被害人陷於│        │          │            │                │
│    │        │錯誤，將錢匯入指定│        │          │            │                │
│    │        │帳戶內，旋遭提領完│        │          │            │                │
│    │        │畢（詐騙所用電話號│        │          │            │                │
│    │        │碼不明）          │        │          │            │                │
├──┼────┼─────────┼────┼─────┼──────┼────────┤
│34  │午○○  │被害人因急需資金周│95.5.10 │95.5.10   │22600       │屏東民生路郵局  │
│    │        │轉，透過姓名年籍不│        │          │            │00000000000000  │
│    │        │詳之友人介紹，與本│        │          │            │戶名：黃馨儀    │
│    │        │件詐騙集團成員聯絡│        │          │            │                │
│    │        │欲辦理貸款，本件詐│        │          │            │                │
│    │        │騙集團成員即向被害│        │          │            │                │
│    │        │人佯稱辦理貸款需先│        │          │            │                │
│    │        │繳交保險費等語，致│        │          │            │                │
│    │        │被害人陷於錯誤，將│        │          │            │                │
│    │        │錢匯入指定帳戶內，│        │          │            │                │
│    │        │旋遭提領完畢（詐騙│        │          │            │                │
│    │        │所用電話號碼不明）│        │          │            │                │
├──┼────┼─────────┼────┼─────┼──────┼────────┤
│35  │ｌ○○  │被害人因急需資金周│95.5.10 │95.5.10 │6000      │華南商業銀行  │
│    │        │轉，撥打本件詐騙集│        │          │            │  000000000000  │
│    │        │團登載於報紙上之貸│        │          │            │  戶名：高銘龍  │
│    │        │款廣告聯絡電話，本│        │95.5.10 │16800     │同上          │
│    │        │件詐騙集團成員即向│        │95.5.11 │22600     │屏東民生路郵局│
│    │        │被害人佯稱辦理貸款│        │          │            │  00000000000000│
│    │        │需先繳交保險費等語│        │          │            │  戶名：黃馨儀  │
│    │        │，致被害人陷於錯誤│        │95.5.12 │24600     │華僑銀行      │
│    │        │，將錢匯入指定帳戶│        │          │            │  00000000000000│
│    │        │內，旋遭提領完畢（│        │          │            │  戶名：涂家豪  │
│    │        │詐騙所用電話號碼為│        │95.6.9  │7200      │台北信維郵局  │
│    │        │0000000000、092734│        │          │            │  00000000000000│
│    │        │5068、0000000000、│        │          │            │  戶名：潘憶偉  │
│    │        │0000000000、092216│        │95.6.9  │20000     │同上          │
│    │        │4064、0000000000號│        │95.6.9  │30000     │同上          │
│    │        │）                │        │          │（共127200元│                │
│    │        │                  │        │          │）          │                │
├──┼────┼─────────┼────┼─────┼──────┼────────┤
│36  │地○○  │被害人因急需資金周│95.5.10 │95.5.10 │22600     │屏東民生路郵局  │
│    │        │轉，撥打本件詐騙集│        │          │            │00000000000000  │
│    │        │團登載於蘋果日報上│        │          │            │戶名：黃馨儀    │
│    │        │之貸款廣告聯絡電話│        │95.5.11 │5000      │                │
│    │        │，本件詐騙集團成員│        │          │（共27600 元│                │
│    │        │即向被害人佯稱辦理│        │          │）          │                │
│    │        │貸款需先繳交保險費│        │          │            │                │
│    │        │等語，致被害人陷於│        │          │            │                │
│    │        │錯誤，將錢匯入指定│        │          │            │                │
│    │        │帳戶內，旋遭提領完│        │          │            │                │
│    │        │畢（詐騙所用電話號│        │          │            │                │
│    │        │碼不明）          │        │          │            │                │
├──┼────┼─────────┼────┼─────┼──────┼────────┤
│37  │天○○  │被害人因急需資金周│95.5.10 │95.5.10   │22600       │屏東民生路郵局  │
│    │        │轉，撥打本件詐騙集│        │          │            │00000000000000  │
│    │        │團登載於自由時報上│        │          │            │戶名：黃馨儀    │
│    │        │之貸款廣告聯絡電話│        │          │            │                │
│    │        │，本件詐騙集團成員│        │          │            │                │
│    │        │即向被害人佯稱辦理│        │          │            │                │
│    │        │貸款需先繳交保險費│        │          │            │                │
│    │        │等語，致被害人陷於│        │          │            │                │
│    │        │錯誤，將錢匯入指定│        │          │            │                │
│    │        │帳戶內，旋遭提領完│        │          │            │                │
│    │        │畢（詐騙所用電話號│        │          │            │                │
│    │        │碼為0000000000號）│        │          │            │                │
├──┼────┼─────────┼────┼─────┼──────┼────────┤
│38  │ｅ○○  │被害人因急需資金周│95.5.25 │95.5.25   │55000       │高雄英德街郵局  │
│    │        │轉，撥打本件詐騙集│        │          │            │00000000000000  │
│    │        │團登載於自由時報上│        │          │            │戶名：陳建宏    │
│    │        │之貸款廣告聯絡電話│        │          │            │                │
│    │        │，本件詐騙集團成員│        │          │            │                │
│    │        │即向被害人佯稱辦理│        │          │            │                │
│    │        │貸款需先繳交保險費│        │          │            │                │
│    │        │等語，致被害人陷於│        │          │            │                │
│    │        │錯誤，將錢匯入指定│        │          │            │                │
│    │        │帳戶內，旋遭提領完│        │          │            │                │
│    │        │畢（詐騙所用電話號│        │          │            │                │
│    │        │碼為0000000000、09│        │          │            │                │
│    │        │00000000號）      │        │          │            │                │
├──┼────┼─────────┼────┼─────┼──────┼────────┤
│39  │甲Ｉ○  │被害人因急需資金周│95.5.26 │95.5.26 │22600     │高雄英德街郵局│
│    │        │轉，撥打本件詐騙集│        │          │            │  00000000000000│
│    │        │團登載於報紙上之貸│        │          │            │  戶名：陳建宏  │
│    │        │款廣告聯絡電話，本│        │95.6.8  │9000      │國泰世華銀行  │
│    │        │件詐騙集團成員即向│        │          │            │  000000000000  │
│    │        │被害人佯稱辦理貸款│        │          │            │  戶名：朱益玉  │
│    │        │需先繳交保險費等語│        │95.6.12 │5000      │同上          │
│    │        │，致被害人陷於錯誤│        │          │（共36600 元│                │
│    │        │，將錢匯入指定帳戶│        │          │）          │                │
│    │        │內，旋遭提領完畢（│        │          │            │                │
│    │        │詐騙所用電話號碼不│        │          │            │                │
│    │        │明）              │        │          │            │                │
├──┼────┼─────────┼────┼─────┼──────┼────────┤
│40  │ｂ○○  │被害人因急需資金周│95.5.29 │95.5.29   │20000       │第一商業銀行    │
│    │        │轉，撥打本件詐騙集│        │          │            │00000000000     │
│    │        │團登載於蘋果日報上│        │          │            │戶名：黃永定    │
│    │        │之貸款廣告聯絡電話│        │          │            │                │
│    │        │，本件詐騙集團成員│        │          │            │                │
│    │        │即向被害人佯稱辦理│        │          │            │                │
│    │        │貸款需先繳交保險費│        │          │            │                │
│    │        │等語，致被害人陷於│        │          │            │                │
│    │        │錯誤，將錢匯入指定│        │          │            │                │
│    │        │帳戶內，旋遭提領完│        │          │            │                │
│    │        │畢（詐騙所用電話號│        │          │            │                │
│    │        │碼不明）          │        │          │            │                │
├──┼────┼─────────┼────┼─────┼──────┼────────┤
│41  │甲乙○  │被害人因急需資金周│95.5.29 │95.5.29 │38600     │高雄英德街郵局  │
│    │（起訴書│轉，撥打本件詐騙集│        │95.5.29 │30000     │00000000000000  │
│    │誤載為曾│團登載於聯合報上之│        │95.5.29 │9800      │戶名：陳建宏    │
│    │素華）  │貸款廣告聯絡電話，│        │95.5.30 │80000     │                │
│    │        │本件詐騙集團成員即│        │          │（共158400元│                │
│    │        │向被害人佯稱辦理貸│        │          │）          │                │
│    │        │款需先繳交保險費等│        │          │            │                │
│    │        │語，致被害人陷於錯│        │          │            │                │
│    │        │誤，將錢匯入指定帳│        │          │            │                │
│    │        │戶內，旋遭提領完畢│        │          │            │                │
│    │        │（詐騙所用電話號碼│        │          │            │                │
│    │        │為0000000000、0927│        │          │            │                │
│    │        │354068號）        │        │          │            │                │
├──┼────┼─────────┼────┼─────┼──────┼────────┤
│42  │林龍輝  │被害人因急需資金周│95.5.30 │95.5.30   │22600     │高雄英德街郵局  │
│    │        │轉，撥打本件詐騙集│        │          │24600     │00000000000000  │
│    │        │團登載於報紙上之貸│        │          │（共47200 元│戶名：陳建宏    │
│    │        │款廣告聯絡電話，本│        │          │）          │                │
│    │        │件詐騙集團成員即向│        │          │            │                │
│    │        │被害人佯稱辦理貸款│        │          │            │                │
│    │        │需先繳交保險費等語│        │          │            │                │
│    │        │，致被害人陷於錯誤│        │          │            │                │
│    │        │，將錢匯入指定帳戶│        │          │            │                │
│    │        │內，旋遭提領完畢（│        │          │            │                │
│    │        │詐騙所用電話號碼為│        │          │            │                │
│    │        │0000000000號）    │        │          │            │                │
├──┼────┼─────────┼────┼─────┼──────┼────────┤
│43  │甲戊○  │被害人因急需資金周│95.5.30 │95.5.30 │64000     │第一商業銀行  │
│    │        │轉，撥打本件詐騙集│        │          │            │  00000000000   │
│    │        │團登載於自由時報上│        │          │            │  戶名：黃永定  │
│    │        │之貸款廣告聯絡電話│        │95.5.30 │89800     │臺灣中小企業銀│
│    │        │，本件詐騙集團成員│        │          │            │  行            │
│    │        │即向被害人佯稱辦理│        │          │            │  00000000000   │
│    │        │貸款需先繳交保險費│        │          │            │  戶名：賴祥和  │
│    │        │等語，致被害人陷於│        │95.6.1  │100000    │第一商業銀行  │
│    │        │錯誤，將錢匯入指定│        │          │（共253800元│  00000000000   │
│    │        │帳戶內，旋遭提領完│        │          │）          │  戶名：黃永定  │
│    │        │畢（詐騙所用電話號│        │          │            │                │
│    │        │碼為0000000000號）│        │          │            │                │
├──┼────┼─────────┼────┼─────┼──────┼────────┤
│44  │ｈ○○  │被害人因急需資金周│95.6.1  │95.6.5  │32800     │第一商業銀行  │
│    │        │轉，撥打本件詐騙集│        │          │            │  00000000000   │
│    │        │團登載於報紙上之貸│        │          │            │  戶名：黃永定  │
│    │        │款廣告聯絡電話，本│        │95.6.6  │34600     │龍潭三林郵局  │
│    │        │件詐騙集團成員即向│        │          │（共67400 元│  00000000000000│
│    │        │被害人佯稱辦理貸款│        │          │）          │  戶名：李慧君  │
│    │        │需先繳交保險費等語│        │          │            │                │
│    │        │，致被害人陷於錯誤│        │          │            │                │
│    │        │，將錢匯入指定帳戶│        │          │            │                │
│    │        │內，旋遭提領完畢（│        │          │            │                │
│    │        │詐騙所用電話號碼為│        │          │            │                │
│    │        │0000000000、092735│        │          │            │                │
│    │        │4068號）          │        │          │            │                │
├──┼────┼─────────┼────┼─────┼──────┼────────┤
│45  │ｖ○○  │被害人因急需資金周│95.6.1  │95.6.1    │44600       │臺灣中小企業銀行│
│    │        │轉，撥打本件詐騙集│        │          │            │00000000000     │
│    │        │團登載於報紙上之貸│        │          │            │戶名：賴祥和    │
│    │        │款廣告聯絡電話，本│        │          │            │                │
│    │        │件詐騙集團成員即向│        │          │            │                │
│    │        │被害人佯稱辦理貸款│        │          │            │                │
│    │        │需先繳交保險費等語│        │          │            │                │
│    │        │，致被害人陷於錯誤│        │          │            │                │
│    │        │，將錢匯入指定帳戶│        │          │            │                │
│    │        │內，旋遭提領完畢（│        │          │            │                │
│    │        │詐騙所用電話號碼不│        │          │            │                │
│    │        │明）              │        │          │            │                │
├──┼────┼─────────┼────┼─────┼──────┼────────┤
│46  │ｄ○○  │被害人因急需資金周│95年6 月│95.6.8  │18000     │國泰世華銀行    │
│    │        │轉，透過友人介紹，│初某日  │95.6.8  │8000      │000000000000    │
│    │        │與本件詐騙集團成員│        │95.6.12 │28000     │戶名：朱益玉    │
│    │        │聯絡欲辦理貸款，本│        │          │（共54000 元│                │
│    │        │件詐騙集團成員即向│        │          │）          │                │
│    │        │被害人佯稱辦理貸款│        │          │            │                │
│    │        │需先繳交保險費等語│        │          │            │                │
│    │        │，致被害人陷於錯誤│        │          │            │                │
│    │        │，將錢匯入指定帳戶│        │          │            │                │
│    │        │內，旋遭提領完畢（│        │          │            │                │
│    │        │詐騙所用電話號碼為│        │          │            │                │
│    │        │0000000000、093843│        │          │            │                │
│    │        │3125、0000000000號│        │          │            │                │
│    │        │）                │        │          │            │                │
├──┼────┼─────────┼────┼─────┼──────┼────────┤
│47  │Ｚ○○  │被害人因急需資金周│95.6.5  │95.6.5    │22600     │龍潭三林郵局    │
│    │        │轉，撥打本件詐騙集│        │          │24600     │00000000000000  │
│    │        │團登載於蘋果日報上│        │          │（共47200 元│戶名：李慧君    │
│    │        │之貸款廣告聯絡電話│        │          │）          │                │
│    │        │，本件詐騙集團成員│        │          │            │                │
│    │        │即向被害人佯稱辦理│        │          │            │                │
│    │        │貸款需先繳交保險費│        │          │            │                │
│    │        │等語，致被害人陷於│        │          │            │                │
│    │        │錯誤，將錢匯入指定│        │          │            │                │
│    │        │帳戶內，旋遭提領完│        │          │            │                │
│    │        │畢（詐騙所用電話號│        │          │            │                │
│    │        │碼不明）          │        │          │            │                │
├──┼────┼─────────┼────┼─────┼──────┼────────┤
│48  │ｍ○○  │被害人因急需資金周│95.6.7  │95.6.7  │44600     │高雄仁武郵局    │
│    │        │轉，撥打本件詐騙集│        │95.6.8  │30000     │00000000000000  │
│    │        │團登載於蘋果日報上│        │          │（共74600 元│戶名：羅國禎    │
│    │        │之貸款廣告聯絡電話│        │          │）          │                │
│    │        │，本件詐騙集團成員│        │          │            │                │
│    │        │即向被害人佯稱辦理│        │          │            │                │
│    │        │貸款需先繳交保險費│        │          │            │                │
│    │        │等語，致被害人陷於│        │          │            │                │
│    │        │錯誤，將錢匯入指定│        │          │            │                │
│    │        │帳戶內，旋遭提領完│        │          │            │                │
│    │        │畢（詐騙所用電話號│        │          │            │                │
│    │        │碼為0000000000號）│        │          │            │                │
├──┼────┼─────────┼────┼─────┼──────┼────────┤
│49  │丙○○  │被害人因急需資金周│95.6.15 │95.6.15 │60000     │高雄左營新莊仔郵│
│    │        │轉，撥打本件詐騙集│        │95.6.16 │50000     │局              │
│    │        │團登載於自由時報上│        │          │（共110000元│00000000000000  │
│    │        │之貸款廣告聯絡電話│        │          │）          │戶名：張孟喬    │
│    │        │，本件詐騙集團成員│        │          │            │                │
│    │        │即向被害人佯稱辦理│        │          │            │                │
│    │        │貸款需先繳交保險費│        │          │            │                │
│    │        │等語，致被害人陷於│        │          │            │                │
│    │        │錯誤，將錢匯入指定│        │          │            │                │
│    │        │帳戶內，旋遭提領完│        │          │            │                │
│    │        │畢（詐騙所用電話號│        │          │            │                │
│    │        │碼不明）          │        │          │            │                │
├──┼────┼─────────┼────┼─────┼──────┼────────┤
│50  │Ｑ○○  │被害人因急需資金周│95.6.17 │95.6.19   │44600       │高雄左營新莊仔郵│
│    │        │轉，撥打本件詐騙集│        │          │            │局              │
│    │        │團登載於聯合報上之│        │          │            │00000000000000  │
│    │        │貸款廣告聯絡電話，│        │          │            │戶名：張孟喬    │
│    │        │本件詐騙集團成員（│        │          │            │                │
│    │        │自稱「李玲惠」）即│        │          │            │                │
│    │        │向被害人佯稱辦理貸│        │          │            │                │
│    │        │款需先繳交保險費等│        │          │            │                │
│    │        │語，致被害人陷於錯│        │          │            │                │
│    │        │誤，將錢匯入指定帳│        │          │            │                │
│    │        │戶內，旋遭提領完畢│        │          │            │                │
│    │        │（詐騙所用電話號碼│        │          │            │                │
│    │        │為0000000000、0917│        │          │            │                │
│    │        │154469、0000000000│        │          │            │                │
│    │        │號）              │        │          │            │                │
├──┼────┼─────────┼────┼─────┼──────┼────────┤
│51  │甲巳○  │被害人因急需資金周│95.6.19 │95.6.19 │22600     │高雄左營新莊仔│
│    │        │轉，撥打本件詐騙集│        │          │            │  郵局          │
│    │        │團登載於自由時報上│        │          │            │  00000000000000│
│    │        │之貸款廣告聯絡電話│        │          │            │  戶名：張孟喬  │
│    │        │，本件詐騙集團成員│        │95.6.19 │89600     │台北木柵郵局  │
│    │        │即向被害人佯稱辦理│        │          │            │  00000000000000│
│    │        │貸款需先繳交保險費│        │          │            │  戶名：陳自強  │
│    │        │等語，致被害人陷於│        │95.6.20 │100000    │同上          │
│    │        │錯誤，將錢匯入指定│        │95.6.21 │50000     │同上          │
│    │        │帳戶內，旋遭提領完│        │95.6.21 │11000     │同上          │
│    │        │畢（詐騙所用電話號│        │95.6.21 │44000     │同上          │
│    │        │碼為0000000000號）│        │          │（共317200元│                │
│    │        │                  │        │          │）          │                │
├──┼────┼─────────┼────┼─────┼──────┼────────┤
│52  │甲庚○  │被害人因急需資金周│95.6.23 │95.6.23   │44600     │高雄旗山郵局    │
│    │        │轉，撥打本件詐騙集│        │          │46800     │00000000000000  │
│    │        │團登載於聯合報上之│        │          │（共91400 元│戶名：吳乙慶    │
│    │        │貸款廣告聯絡電話，│        │          │）          │                │
│    │        │本件詐騙集團成員即│        │          │            │                │
│    │        │向被害人佯稱辦理貸│        │          │            │                │
│    │        │款需先繳交保險費等│        │          │            │                │
│    │        │語，致被害人陷於錯│        │          │            │                │
│    │        │誤，將錢匯入指定帳│        │          │            │                │
│    │        │戶內，旋遭提領完畢│        │          │            │                │
│    │        │（詐騙所用電話號碼│        │          │            │                │
│    │        │不明）            │        │          │            │                │
├──┼────┼─────────┼────┼─────┼──────┼────────┤
│53  │朱宏瑋  │被害人因急需資金周│95.6.23 │95.6.27 │34600     │台北木柵郵局    │
│    │        │轉，撥打本件詐騙集│        │95.6.27 │36800     │00000000000000  │
│    │        │團登載於中國時報上│        │95.6.28 │60000     │戶名：陳自強    │
│    │        │之貸款廣告聯絡電話│        │          │（共131400元│                │
│    │        │，本件詐騙集團成員│        │          │）          │                │
│    │        │即向被害人佯稱辦理│        │          │            │                │
│    │        │貸款需先繳交保險費│        │          │            │                │
│    │        │等語，致被害人陷於│        │          │            │                │
│    │        │錯誤，將錢匯入指定│        │          │            │                │
│    │        │帳戶內，旋遭提領完│        │          │            │                │
│    │        │畢（詐騙所用電話號│        │          │            │                │
│    │        │碼為0000000000號）│        │          │            │                │
├──┼────┼─────────┼────┼─────┼──────┼────────┤
│54  │甲丁○  │被害人因急需資金周│95.6.26 │95.6.26   │68600       │台北木柵郵局    │
│    │        │轉，撥打本件詐騙集│        │          │            │00000000000000  │
│    │        │團登載於蘋果日報上│        │          │            │戶名：陳自強    │
│    │        │之貸款廣告聯絡電話│        │          │            │                │
│    │        │，本件詐騙集團成員│        │          │            │                │
│    │        │即向被害人佯稱辦理│        │          │            │                │
│    │        │貸款需先繳交保險費│        │          │            │                │
│    │        │等語，致被害人陷於│        │          │            │                │
│    │        │錯誤，將錢匯入指定│        │          │            │                │
│    │        │帳戶內，旋遭提領完│        │          │            │                │
│    │        │畢（詐騙所用電話號│        │          │            │                │
│    │        │碼不明）          │        │          │            │                │
├──┼────┼─────────┼────┼─────┼──────┼────────┤
│55  │甲宇○  │被害人因急需資金周│95.6.28 │95.6.28 │30000     │高雄旗山郵局    │
│    │        │轉，撥打本件詐騙集│        │95.6.28 │2600      │00000000000000  │
│    │        │團登載於報紙上之貸│        │          │（共32600 元│戶名：吳乙慶    │
│    │        │款廣告聯絡電話，本│        │          │）          │                │
│    │        │件詐騙集團成員即向│        │          │            │                │
│    │        │被害人佯稱辦理貸款│        │          │            │                │
│    │        │需先繳交保險費等語│        │          │            │                │
│    │        │，致被害人陷於錯誤│        │          │            │                │
│    │        │，將錢匯入指定帳戶│        │          │            │                │
│    │        │內，旋遭提領完畢（│        │          │            │                │
│    │        │詐騙所用電話號碼不│        │          │            │                │
│    │        │明）              │        │          │            │                │
├──┼────┼─────────┼────┼─────┼──────┼────────┤
│56  │亥○○  │被害人因急需資金周│95.6.29 │95.6.29   │22600       │高雄旗山郵局    │
│    │        │轉，撥打本件詐騙集│        │          │            │00000000000000  │
│    │        │團登載於自由時報上│        │          │            │戶名：吳乙慶    │
│    │        │之貸款廣告聯絡電話│        │          │            │                │
│    │        │，本件詐騙集團成員│        │          │            │                │
│    │        │即向被害人佯稱辦理│        │          │            │                │
│    │        │貸款需先繳交保險費│        │          │            │                │
│    │        │等語，致被害人陷於│        │          │            │                │
│    │        │錯誤，將錢匯入指定│        │          │            │                │
│    │        │帳戶內，旋遭提領完│        │          │            │                │
│    │        │畢（詐騙所用電話號│        │          │            │                │
│    │        │碼為0000000000號）│        │          │            │                │
├──┼────┼─────────┼────┼─────┼──────┼────────┤
│57  │Ｐ○○  │被害人因急需資金周│95.6.30 │95.6.30   │18600       │高雄旗山郵局    │
│    │        │轉，撥打本件詐騙集│        │          │            │00000000000000  │
│    │        │團登載於中華日報上│        │          │            │戶名：吳乙慶    │
│    │        │之貸款廣告聯絡電話│        │          │            │                │
│    │        │，本件詐騙集團成員│        │          │            │                │
│    │        │即向被害人佯稱辦理│        │          │            │                │
│    │        │貸款需先繳交保險費│        │          │            │                │
│    │        │等語，致被害人陷於│        │          │            │                │
│    │        │錯誤，將錢匯入指定│        │          │            │                │
│    │        │帳戶內，旋遭提領完│        │          │            │                │
│    │        │畢（詐騙所用電話號│        │          │            │                │
│    │        │碼為0000000000、09│        │          │            │                │
│    │        │00000000號）      │        │          │            │                │
├──┼────┼─────────┼────┼─────┼──────┼────────┤
│58  │戊○○  │被害人因急需資金周│95.6.29 │95.6.30 │25600     │高雄旗山郵局  │
│    │        │轉，撥打本件詐騙集│        │          │            │  00000000000000│
│    │        │團登載於中華日報上│        │          │            │  戶名：吳乙慶  │
│    │        │之貸款廣告聯絡電話│        │95.6.30 │26800     │同上          │
│    │        │，本件詐騙集團成員│        │95.7.3  │50000     │高雄五塊厝郵局│
│    │        │即向被害人佯稱辦理│        │          │（共102400元│  00000000000000│
│    │        │貸款需先繳交保險費│        │          │）          │  戶名：王明忠  │
│    │        │等語，致被害人陷於│        │          │            │                │
│    │        │錯誤，將錢匯入指定│        │          │            │                │
│    │        │帳戶內，旋遭提領完│        │          │            │                │
│    │        │畢（詐騙所用電話號│        │          │            │                │
│    │        │碼為0000000000、09│        │          │            │                │
│    │        │00000000號）      │        │          │            │                │
├──┼────┼─────────┼────┼─────┼──────┼────────┤
│59  │賴永鑫  │被害人因急需資金周│95.6.30 │95.6.30 │18600     │高雄旗山郵局  │
│    │        │轉，撥打本件詐騙集│        │          │            │  00000000000000│
│    │        │團登載於自由時報上│        │          │            │  戶名：吳乙慶  │
│    │        │之貸款廣告聯絡電話│        │95.7.3  │19600     │高雄五塊厝郵局│
│    │        │，本件詐騙集團成員│        │          │（共38200 元│  00000000000000│
│    │        │即向被害人佯稱辦理│        │          │）          │  戶名：王明忠  │
│    │        │貸款需先繳交保險費│        │          │            │                │
│    │        │等語，致被害人陷於│        │          │            │                │
│    │        │錯誤，將錢匯入指定│        │          │            │                │
│    │        │帳戶內，旋遭提領完│        │          │            │                │
│    │        │畢（詐騙所用電話號│        │          │            │                │
│    │        │碼不明）          │        │          │            │                │
├──┼────┼─────────┼────┼─────┼──────┼────────┤
│60  │ｕ○○  │被害人因急需資金周│95.7.6  │95.7.6  │18600     │高雄德智郵局    │
│    │        │轉，撥打本件詐騙集│        │95.7.6  │19600     │00000000000000  │
│    │        │團登載於自由時報上│        │          │（共38200 元│戶名：陳慶源    │
│    │        │之貸款廣告聯絡電話│        │          │）          │                │
│    │        │，本件詐騙集團成員│        │          │            │                │
│    │        │即向被害人佯稱辦理│        │          │            │                │
│    │        │貸款需先繳交保險費│        │          │            │                │
│    │        │等語，致被害人陷於│        │          │            │                │
│    │        │錯誤，將錢匯入指定│        │          │            │                │
│    │        │帳戶內，旋遭提領完│        │          │            │                │
│    │        │畢（詐騙所用電話號│        │          │            │                │
│    │        │碼為0000000000、09│        │          │            │                │
│    │        │00000000號）      │        │          │            │                │
├──┼────┼─────────┼────┼─────┼──────┼────────┤
│61  │卯○○  │被害人因急需資金周│95.7.6  │95.7.6  │30600     │高雄德智郵局    │
│    │        │轉，撥打本件詐騙集│        │95.7.7  │39600     │00000000000000  │
│    │        │團登載於報紙上之貸│        │95.7.11 │60000     │戶名：陳慶源    │
│    │        │款廣告聯絡電話，本│        │95.7.12 │50000     │                │
│    │        │件詐騙集團成員即向│        │95.7.13 │50000     │                │
│    │        │被害人佯稱辦理貸款│        │          │（共230200元│                │
│    │        │需先繳交保險費等語│        │          │）          │                │
│    │        │，致被害人陷於錯誤│        │          │            │                │
│    │        │，將錢匯入指定帳戶│        │          │            │                │
│    │        │內，旋遭提領完畢（│        │          │            │                │
│    │        │詐騙所用電話號碼為│        │          │            │                │
│    │        │0000000000號）    │        │          │            │                │
├──┼────┼─────────┼────┼─────┼──────┼────────┤
│62  │林宗立  │被害人因急需資金周│95.7.7  │95.7.7    │15000       │高雄建工郵局    │
│    │        │轉，撥打本件詐騙集│        │          │            │00000000000000  │
│    │        │團登載於自由時報上│        │          │            │戶名：黃丁木    │
│    │        │之貸款廣告聯絡電話│        │          │            │                │
│    │        │，本件詐騙集團成員│        │          │            │                │
│    │        │即向被害人佯稱辦理│        │          │            │                │
│    │        │貸款需先繳交保險費│        │          │            │                │
│    │        │等語，致被害人陷於│        │          │            │                │
│    │        │錯誤，將錢匯入指定│        │          │            │                │
│    │        │帳戶內，旋遭提領完│        │          │            │                │
│    │        │畢（詐騙所用電話號│        │          │            │                │
│    │        │碼不明）          │        │          │            │                │
├──┼────┼─────────┼────┼─────┼──────┼────────┤
│63  │石江妹│被害人因急需資金周│95.7.10 │95.7.10   │22600       │高雄建工郵局    │
│    │        │轉，撥打本件詐騙集│        │          │            │00000000000000  │
│    │        │團登載於自由時報上│        │          │            │戶名：黃丁木    │
│    │        │之貸款廣告聯絡電話│        │          │            │                │
│    │        │，本件詐騙集團成員│        │          │            │                │
│    │        │即向被害人佯稱辦理│        │          │            │                │
│    │        │貸款需先繳交保險費│        │          │            │                │
│    │        │等語，致被害人陷於│        │          │            │                │
│    │        │錯誤，將錢匯入指定│        │          │            │                │
│    │        │帳戶內，旋遭提領完│        │          │            │                │
│    │        │畢（詐騙所用電話號│        │          │            │                │
│    │        │碼不明）          │        │          │            │                │
├──┼────┼─────────┼────┼─────┼──────┼────────┤
│64  │Ｙ○○  │被害人因急需資金周│95.7.13 │95.7.13   │22600     │屏東高樹郵局    │
│    │        │轉，撥打本件詐騙集│        │          │24600     │00000000000000  │
│    │        │團登載於蘋果日報上│        │          │（共47200 元│戶名：王東華    │
│    │        │之貸款廣告聯絡電話│        │          │）          │                │
│    │        │，本件詐騙集團成員│        │          │            │                │
│    │        │即向被害人佯稱辦理│        │          │            │                │
│    │        │貸款需先繳交保險費│        │          │            │                │
│    │        │等語，致被害人陷於│        │          │            │                │
│    │        │錯誤，將錢匯入指定│        │          │            │                │
│    │        │帳戶內，旋遭提領完│        │          │            │                │
│    │        │畢（詐騙所用電話號│        │          │            │                │
│    │        │碼為0000000000、09│        │          │            │                │
│    │        │00000000號）      │        │          │            │                │
├──┼────┼─────────┼────┼─────┼──────┼────────┤
│65  │黃罔瑤  │被害人因急需資金周│95.7.19 │95.7.19 │44600     │屏東高樹郵局  │
│    │        │轉，撥打本件詐騙集│        │          │            │  00000000000000│
│    │        │團登載於自由時報上│        │          │            │  戶名：王東華  │
│    │        │之貸款廣告聯絡電話│        │95.7.19 │46800     │同上          │
│    │        │，本件詐騙集團成員│        │95.7.24 │80000     │同上          │
│    │        │即向被害人佯稱辦理│        │95.8.1  │30000     │高雄廣澤郵局  │
│    │        │貸款需先繳交保險費│        │          │            │  00000000000000│
│    │        │等語，致被害人陷於│        │          │            │  戶名：郭桓僥  │
│    │        │錯誤，將錢匯入指定│        │95.8.2  │16000     │同上          │
│    │        │帳戶內，旋遭提領完│        │          │（共217400元│                │
│    │        │畢（詐騙所用電話號│        │          │）          │                │
│    │        │碼不明）          │        │          │            │                │
├──┼────┼─────────┼────┼─────┼──────┼────────┤
│66  │ａ○○  │被害人因急需資金周│95.7.20 │95.7.20   │20700       │高雄德智郵局    │
│    │        │轉，撥打本件詐騙集│        │          │            │00000000000000  │
│    │        │團登載於報紙上之貸│        │          │            │戶名：陳慶源    │
│    │        │款廣告聯絡電話，本│        │          │            │                │
│    │        │件詐騙集團成員即向│        │          │            │                │
│    │        │被害人佯稱辦理貸款│        │          │            │                │
│    │        │需先繳交保險費等語│        │          │            │                │
│    │        │，致被害人陷於錯誤│        │          │            │                │
│    │        │，將錢匯入指定帳戶│        │          │            │                │
│    │        │內，旋遭提領完畢（│        │          │            │                │
│    │        │詐騙所用電話號碼不│        │          │            │                │
│    │        │明）              │        │          │            │                │
├──┼────┼─────────┼────┼─────┼──────┼────────┤
│67  │Ｒ○○  │被害人因急需資金周│95.7.20 │95.7.20 │20000     │高雄德智郵局  │
│    │        │轉，撥打本件詐騙集│        │          │            │  00000000000000│
│    │        │團登載於自由時報上│        │          │            │  戶名：陳慶源  │
│    │        │之貸款廣告聯絡電話│        │95.7.21 │16600     │屏東高樹郵局  │
│    │        │，本件詐騙集團成員│        │          │            │  00000000000000│
│    │        │即向被害人佯稱辦理│        │          │            │  戶名：王東華  │
│    │        │貸款需先繳交保險費│        │95.7.24 │26000     │同上          │
│    │        │等語，致被害人陷於│        │          │（共62600 元│                │
│    │        │錯誤，將錢匯入指定│        │          │）          │                │
│    │        │帳戶內，旋遭提領完│        │          │            │                │
│    │        │畢（詐騙所用電話號│        │          │            │                │
│    │        │碼不明）          │        │          │            │                │
├──┼────┼─────────┼────┼─────┼──────┼────────┤
│68  │甲癸○  │被害人因急需資金周│95.8.2  │95.8.2    │9200        │高雄廣澤郵局    │
│    │        │轉，撥打本件詐騙集│        │          │            │00000000000000  │
│    │        │團登載於自由時報上│        │          │            │戶名：郭桓僥    │
│    │        │之貸款廣告聯絡電話│        │          │            │                │
│    │        │，本件詐騙集團成員│        │          │            │                │
│    │        │即向被害人佯稱辦理│        │          │            │                │
│    │        │貸款需先繳交保險費│        │          │            │                │
│    │        │等語，致被害人陷於│        │          │            │                │
│    │        │錯誤，將錢匯入指定│        │          │            │                │
│    │        │帳戶內，旋遭提領完│        │          │            │                │
│    │        │畢（詐騙所用電話號│        │          │            │                │
│    │        │碼不明）          │        │          │            │                │
├──┼────┼─────────┼────┼─────┼──────┼────────┤
│69  │李台興  │被害人因急需資金周│95.8.7  │95.8.7    │18600       │高雄廣澤郵局    │
│    │        │轉，撥打本件詐騙集│        │          │            │00000000000000  │
│    │        │團登載於自由時報上│        │          │            │戶名：郭桓僥    │
│    │        │之貸款廣告聯絡電話│        │          │            │                │
│    │        │，本件詐騙集團成員│        │          │            │                │
│    │        │即向被害人佯稱辦理│        │          │            │                │
│    │        │貸款需先繳交保險費│        │          │            │                │
│    │        │等語，致被害人陷於│        │          │            │                │
│    │        │錯誤，將錢匯入指定│        │          │            │                │
│    │        │帳戶內，旋遭提領完│        │          │            │                │
│    │        │畢（詐騙所用電話號│        │          │            │                │
│    │        │碼為0000000000、09│        │          │            │                │
│    │        │00000000號）      │        │          │            │                │
├──┼────┼─────────┼────┼─────┼──────┼────────┤
│70  │許吉宏  │被害人因急需資金周│95.8.7  │95.8.7  │22600     │高雄廣澤郵局    │
│    │        │轉，撥打本件詐騙集│        │95.8.8  │24600     │00000000000000  │
│    │        │團登載於聯合報上之│        │          │（共47200 元│戶名：郭桓僥    │
│    │        │貸款廣告聯絡電話，│        │          │）          │                │
│    │        │本件詐騙集團成員即│        │          │            │                │
│    │        │向被害人佯稱辦理貸│        │          │            │                │
│    │        │款需先繳交保險費等│        │          │            │                │
│    │        │語，致被害人陷於錯│        │          │            │                │
│    │        │誤，將錢匯入指定帳│        │          │            │                │
│    │        │戶內，旋遭提領完畢│        │          │            │                │
│    │        │（詐騙所用電話號碼│        │          │            │                │
│    │        │不明）            │        │          │            │                │
├──┼────┼─────────┼────┼─────┼──────┼────────┤
│71  │蔡金足  │被害人因急需資金周│95.8.21 │95.8.21   │38600     │屏東內埔水門郵局│
│    │        │轉，撥打本件詐騙集│        │          │39800     │00000000000000  │
│    │        │團登載於自由時報上│        │          │（共78400 元│戶名：施宗孝    │
│    │        │之貸款廣告聯絡電話│        │          │）          │                │
│    │        │，本件詐騙集團成員│        │          │            │                │
│    │        │即向被害人佯稱辦理│        │          │            │                │
│    │        │貸款需先繳交保險費│        │          │            │                │
│    │        │等語，致被害人陷於│        │          │            │                │
│    │        │錯誤，將錢匯入指定│        │          │            │                │
│    │        │帳戶內，旋遭提領完│        │          │            │                │
│    │        │畢（詐騙所用電話號│        │          │            │                │
│    │        │碼不明）          │        │          │            │                │
├──┼────┼─────────┼────┼─────┼──────┼────────┤
│72  │ｑ○○  │被害人因急需資金周│95.8.21 │95.8.22 │32800     │屏東內埔水門郵局│
│    │        │轉，撥打本件詐騙集│        │95.8.23 │36800     │00000000000000  │
│    │        │團登載於蘋果日報上│        │95.8.24 │40000     │戶名：施宗孝    │
│    │        │之貸款廣告聯絡電話│        │95.8.29 │20000     │                │
│    │        │，本件詐騙集團成員│        │          │（共129600元│                │
│    │        │即向被害人佯稱辦理│        │          │）          │                │
│    │        │貸款需先繳交保險費│        │          │            │                │
│    │        │等語，致被害人陷於│        │          │            │                │
│    │        │錯誤，將錢匯入指定│        │          │            │                │
│    │        │帳戶內，旋遭提領完│        │          │            │                │
│    │        │畢（詐騙所用電話號│        │          │            │                │
│    │        │碼為0000000000、09│        │          │            │                │
│    │        │00000000號）      │        │          │            │                │
├──┼────┼─────────┼────┼─────┼──────┼────────┤
│73  │甲Ｇ○  │被害人因急需資金周│95.8.22 │95.8.22 │22600     │屏東內埔水門郵局│
│    │        │轉，撥打本件詐騙集│        │95.8.28 │14000     │00000000000000  │
│    │        │團登載於蘋果日報上│        │          │（共36600 元│戶名：施宗孝    │
│    │        │之貸款廣告聯絡電話│        │          │）          │                │
│    │        │，本件詐騙集團成員│        │          │            │                │
│    │        │即向被害人佯稱辦理│        │          │            │                │
│    │        │貸款需先繳交保險費│        │          │            │                │
│    │        │等語，致被害人陷於│        │          │            │                │
│    │        │錯誤，將錢匯入指定│        │          │            │                │
│    │        │帳戶內，旋遭提領完│        │          │            │                │
│    │        │畢（詐騙所用電話號│        │          │            │                │
│    │        │碼為0000000000號）│        │          │            │                │
├──┼────┼─────────┼────┼─────┼──────┼────────┤
│74  │Ｓ○○  │被害人因急需資金周│95.8.23 │95.8.23   │24600     │屏東內埔水門郵局│
│    │        │轉，撥打本件詐騙集│        │          │24600     │00000000000000  │
│    │        │團登載於自由時報上│        │          │（共49200 元│戶名：施宗孝    │
│    │        │之貸款廣告聯絡電話│        │          │）          │                │
│    │        │，本件詐騙集團成員│        │          │            │                │
│    │        │即向被害人佯稱辦理│        │          │            │                │
│    │        │貸款需先繳交保險費│        │          │            │                │
│    │        │等語，致被害人陷於│        │          │            │                │
│    │        │錯誤，將錢匯入指定│        │          │            │                │
│    │        │帳戶內，旋遭提領完│        │          │            │                │
│    │        │畢（詐騙所用電話號│        │          │            │                │
│    │        │碼不明）          │        │          │            │                │
├──┼────┼─────────┼────┼─────┼──────┼────────┤
│75  │甲宙○  │被害人因急需資金周│95.9.1  │95.9.1    │44500       │屏東內埔水門郵局│
│    │        │轉，撥打本件詐騙集│        │          │            │00000000000000  │
│    │        │團登載於自由時報上│        │          │            │戶名：施宗孝    │
│    │        │之貸款廣告聯絡電話│        │          │            │                │
│    │        │，本件詐騙集團成員│        │          │            │                │
│    │        │即向被害人佯稱辦理│        │          │            │                │
│    │        │貸款需先繳交保險費│        │          │            │                │
│    │        │等語，致被害人陷於│        │          │            │                │
│    │        │錯誤，將錢匯入指定│        │          │            │                │
│    │        │帳戶內，旋遭提領完│        │          │            │                │
│    │        │畢（詐騙所用電話號│        │          │            │                │
│    │        │碼為0000000000號）│        │          │            │                │
├──┼────┼─────────┼────┼─────┼──────┼────────┤
│76  │甲午○  │被害人因急需資金周│95.9.1  │95.9.1    │22600     │屏東內埔水門郵局│
│    │        │轉，透過友人介紹，│        │          │20000     │00000000000000  │
│    │        │與本件詐騙集團成員│        │          │（共42600 元│戶名：施宗孝    │
│    │        │聯絡欲辦理貸款，本│        │          │）          │                │
│    │        │件詐騙集團成員即向│        │          │            │                │
│    │        │被害人佯稱辦理貸款│        │          │            │                │
│    │        │需先繳交保險費等語│        │          │            │                │
│    │        │，致被害人陷於錯誤│        │          │            │                │
│    │        │，將錢匯入指定帳戶│        │          │            │                │
│    │        │內，旋遭提領完畢（│        │          │            │                │
│    │        │詐騙所用電話號碼不│        │          │            │                │
│    │        │明）              │        │          │            │                │
├──┼────┼─────────┼────┼─────┼──────┼────────┤
│77  │宙○○  │被害人因急需資金周│95.9.4  │95.9.4    │22600     │屏東內埔水門郵局│
│    │（起訴書│轉，撥打本件詐騙集│        │          │24600     │00000000000000  │
│    │誤載為李│團登載於自由時報上│        │          │（共47200 元│戶名：施宗孝    │
│    │建煌）  │之貸款廣告聯絡電話│        │          │）          │                │
│    │        │，本件詐騙集團成員│        │          │            │                │
│    │        │即向被害人佯稱辦理│        │          │            │                │
│    │        │貸款需先繳交保險費│        │          │            │                │
│    │        │等語，致被害人陷於│        │          │            │                │
│    │        │錯誤，將錢匯入指定│        │          │            │                │
│    │        │帳戶內，旋遭提領完│        │          │            │                │
│    │        │畢（詐騙所用電話號│        │          │            │                │
│    │        │碼不明）          │        │          │            │                │
├──┼────┼─────────┼────┼─────┼──────┼────────┤
│78  │ｙ○○  │被害人因急需資金周│95.9.4  │95.9.4  │46800     │鳳山一甲郵局    │
│    │        │轉，撥打本件詐騙集│        │95.9.5  │52000     │00000000000000  │
│    │        │團登載於自由時報上│        │          │（共98800 元│戶名：張文松    │
│    │        │之貸款廣告聯絡電話│        │          │）          │                │
│    │        │，本件詐騙集團成員│        │          │            │                │
│    │        │即向被害人佯稱辦理│        │          │            │                │
│    │        │貸款需先繳交保險費│        │          │            │                │
│    │        │等語，致被害人陷於│        │          │            │                │
│    │        │錯誤，將錢匯入指定│        │          │            │                │
│    │        │帳戶內，旋遭提領完│        │          │            │                │
│    │        │畢（詐騙所用電話號│        │          │            │                │
│    │        │碼為0000000000、09│        │          │            │                │
│    │        │00000000、00000000│        │          │            │                │
│    │        │34號）            │        │          │            │                │
├──┼────┼─────────┼────┼─────┼──────┼────────┤
│79  │周尾吉  │被害人因急需資金周│95.9.12 │95.9.12   │18600       │岡山仁壽路郵局  │
│    │        │轉，撥打本件詐騙集│        │          │            │00000000000000  │
│    │        │團登載於自由時報上│        │          │            │戶名：洪逸耀    │
│    │        │之貸款廣告聯絡電話│        │          │            │                │
│    │        │，本件詐騙集團成員│        │          │            │                │
│    │        │即向被害人佯稱辦理│        │          │            │                │
│    │        │貸款需先繳交保險費│        │          │            │                │
│    │        │等語，致被害人陷於│        │          │            │                │
│    │        │錯誤，將錢匯入指定│        │          │            │                │
│    │        │帳戶內，旋遭提領完│        │          │            │                │
│    │        │畢（詐騙所用電話號│        │          │            │                │
│    │        │碼為0000000000、09│        │          │            │                │
│    │        │00000000號）      │        │          │            │                │
├──┼────┼─────────┼────┼─────┼──────┼────────┤
│80  │徐文櫻  │被害人因急需資金周│95.9.12 │95.9.12   │22600     │岡山仁壽路郵局  │
│    │        │轉，撥打本件詐騙集│        │          │24600     │00000000000000  │
│    │        │團登載於自由時報上│        │          │（共47200 元│戶名：洪逸耀    │
│    │        │之貸款廣告聯絡電話│        │          │）          │                │
│    │        │，本件詐騙集團成員│        │          │            │                │
│    │        │即向被害人佯稱辦理│        │          │            │                │
│    │        │貸款需先繳交保險費│        │          │            │                │
│    │        │等語，致被害人陷於│        │          │            │                │
│    │        │錯誤，將錢匯入指定│        │          │            │                │
│    │        │帳戶內，旋遭提領完│        │          │            │                │
│    │        │畢（詐騙所用電話號│        │          │            │                │
│    │        │碼為0000000000、09│        │          │            │                │
│    │        │00000000號）      │        │          │            │                │
├──┼────┼─────────┼────┼─────┼──────┼────────┤
│81  │Ｎ○○  │被害人因急需資金周│95.9.14 │95.9.14 │18600     │岡山仁壽路郵局│
│    │        │轉，撥打本件詐騙集│        │          │            │  00000000000000│
│    │        │團登載於報紙上之貸│        │          │            │  戶名：洪逸耀  │
│    │        │款廣告聯絡電話，本│        │95.9.15 │36800     │華南商業銀行  │
│    │        │件詐騙集團成員即向│        │          │（共計55400 │  000000000000  │
│    │        │被害人佯稱辦理貸款│        │          │元）        │  戶名：王明傑  │
│    │        │需先繳交保險費等語│        │          │            │                │
│    │        │，致被害人陷於錯誤│        │          │            │                │
│    │        │，將錢匯入指定帳戶│        │          │            │                │
│    │        │內，旋遭提領完畢（│        │          │            │                │
│    │        │詐騙所用電話號碼不│        │          │            │                │
│    │        │明）              │        │          │            │                │
├──┼────┼─────────┼────┼─────┼──────┼────────┤
│82  │Ｃ○○  │被害人因急需資金周│95.9.20 │95.9.20   │9600        │高雄左營果貿郵局│
│    │        │轉，撥打本件詐騙集│        │          │            │00000000000000  │
│    │        │團登載於報紙上之貸│        │          │            │戶名：陳永得    │
│    │        │款廣告聯絡電話，本│        │          │            │                │
│    │        │件詐騙集團成員即向│        │          │            │                │
│    │        │被害人佯稱辦理貸款│        │          │            │                │
│    │        │需先繳交保險費等語│        │          │            │                │
│    │        │，致被害人陷於錯誤│        │          │            │                │
│    │        │，將錢匯入指定帳戶│        │          │            │                │
│    │        │內，旋遭提領完畢（│        │          │            │                │
│    │        │詐騙所用電話號碼不│        │          │            │                │
│    │        │明）              │        │          │            │                │
├──┼────┼─────────┼────┼─────┼──────┼────────┤
│83  │陶寶蓮  │被害人因急需資金周│95.9.21 │95.9.22   │22600       │高雄左營果貿郵局│
│    │        │轉，撥打本件詐騙集│        │          │            │00000000000000  │
│    │        │團登載於自由時報上│        │          │            │戶名：陳永得    │
│    │        │之貸款廣告聯絡電話│        │          │            │                │
│    │        │，本件詐騙集團成員│        │          │            │                │
│    │        │即向被害人佯稱辦理│        │          │            │                │
│    │        │貸款需先繳交保險費│        │          │            │                │
│    │        │等語，致被害人陷於│        │          │            │                │
│    │        │錯誤，將錢匯入指定│        │          │            │                │
│    │        │帳戶內，旋遭提領完│        │          │            │                │
│    │        │畢（詐騙所用電話號│        │          │            │                │
│    │        │碼為0000000000號）│        │          │            │                │
├──┼────┼─────────┼────┼─────┼──────┼────────┤
│84  │Ｂ○○  │被害人因急需資金周│95.10.4 │95.10.4 │44600     │不詳          │
│    │        │轉，撥打本件詐騙集│        │95.10.5 │46800     │鳳山一甲郵局  │
│    │        │團登載於自由時報上│        │          │（共91400 元│  00000000000000│
│    │        │之貸款廣告聯絡電話│        │          │）          │  戶名：陳柏村  │
│    │        │，本件詐騙集團成員│        │          │            │                │
│    │        │即向被害人佯稱辦理│        │          │            │                │
│    │        │貸款需先繳交保險費│        │          │            │                │
│    │        │等語，致被害人陷於│        │          │            │                │
│    │        │錯誤，將錢匯入指定│        │          │            │                │
│    │        │帳戶內，旋遭提領完│        │          │            │                │
│    │        │畢（詐騙所用電話號│        │          │            │                │
│    │        │碼不明）          │        │          │            │                │
├──┼────┼─────────┼────┼─────┼──────┼────────┤
│85  │李靜雯  │被害人因急需資金周│95.10.5 │95.10.5   │22600       │鳳山一甲郵局    │
│    │        │轉，撥打本件詐騙集│        │          │            │00000000000000  │
│    │        │團登載於報紙上之貸│        │          │            │戶名：陳柏村    │
│    │        │款廣告聯絡電話，本│        │          │            │                │
│    │        │件詐騙集團成員即向│        │          │            │                │
│    │        │被害人佯稱辦理貸款│        │          │            │                │
│    │        │需先繳交保險費等語│        │          │            │                │
│    │        │，致被害人陷於錯誤│        │          │            │                │
│    │        │，將錢匯入指定帳戶│        │          │            │                │
│    │        │內，旋遭提領完畢（│        │          │            │                │
│    │        │詐騙所用電話號碼為│        │          │            │                │
│    │        │0000000000、091651│        │          │            │                │
│    │        │7554號）          │        │          │            │                │
├──┼────┼─────────┼────┼─────┼──────┼────────┤
│86  │Ｗ○○  │被害人因急需資金周│95.10.5 │95.10.5   │41000       │鳳山一甲郵局    │
│    │        │轉，撥打本件詐騙集│        │          │            │00000000000000  │
│    │        │團登載於聯合報上之│        │          │            │戶名：陳柏村    │
│    │        │貸款廣告聯絡電話，│        │          │            │                │
│    │        │本件詐騙集團成員即│        │          │            │                │
│    │        │向被害人佯稱辦理貸│        │          │            │                │
│    │        │款需先繳交保險費等│        │          │            │                │
│    │        │語，致被害人陷於錯│        │          │            │                │
│    │        │誤，將錢匯入指定帳│        │          │            │                │
│    │        │戶內，旋遭提領完畢│        │          │            │                │
│    │        │（詐騙所用電話號碼│        │          │            │                │
│    │        │不明）            │        │          │            │                │
├──┼────┼─────────┼────┼─────┼──────┼────────┤
│87  │乙○○  │被害人因急需資金周│95.10.13│95.10.13  │9600      │鳳山鳥松郵局    │
│    │        │轉，撥打本件詐騙集│        │          │10200     │00000000000000  │
│    │        │團登載於中國時報上│        │          │（共19800 元│戶名：陳再益    │
│    │        │之貸款廣告聯絡電話│        │          │）          │                │
│    │        │，本件詐騙集團成員│        │          │            │                │
│    │        │即向被害人佯稱辦理│        │          │            │                │
│    │        │貸款需先繳交保險費│        │          │            │                │
│    │        │等語，致被害人陷於│        │          │            │                │
│    │        │錯誤，將錢匯入指定│        │          │            │                │
│    │        │帳戶內，旋遭提領完│        │          │            │                │
│    │        │畢（詐騙所用電話號│        │          │            │                │
│    │        │碼不明）          │        │          │            │                │
├──┼────┼─────────┼────┼─────┼──────┼────────┤
│88  │甲辛○  │被害人因急需資金周│95.10.13│95.10.14  │65800     │鳳山鳥松郵局    │
│    │        │轉，撥打本件詐騙集│        │          │68600     │00000000000000  │
│    │        │團登載於聯合報上之│        │          │（共134400元│戶名：陳再益    │
│    │        │貸款廣告聯絡電話，│        │          │）          │                │
│    │        │本件詐騙集團成員即│        │          │            │                │
│    │        │向被害人佯稱辦理貸│        │          │            │                │
│    │        │款需先繳交保險費等│        │          │            │                │
│    │        │語，致被害人陷於錯│        │          │            │                │
│    │        │誤，將錢匯入指定帳│        │          │            │                │
│    │        │戶內，旋遭提領完畢│        │          │            │                │
│    │        │（詐騙所用電話號碼│        │          │            │                │
│    │        │為0000000000號）  │        │          │            │                │
├──┼────┼─────────┼────┼─────┼──────┼────────┤
│89  │己○○  │被害人因急需資金周│95.10.14│95.10.14│10000     │旗山旗尾郵局  │
│    │        │轉，撥打本件詐騙集│        │          │            │  00000000000000│
│    │        │團登載於聯合報上之│        │          │            │戶名：林榮豐    │
│    │        │貸款廣告聯絡電話，│        │95.10.14│12600     │同上          │
│    │        │本件詐騙集團成員即│        │95.10.17│24600     │第一商業銀行  │
│    │        │向被害人佯稱辦理貸│        │          │            │  00000000000   │
│    │        │款需先繳交保險費等│        │          │            │  戶名：翁靖慧  │
│    │        │語，致被害人陷於錯│        │95.10.18│30000     │同上          │
│    │        │誤，將錢匯入指定帳│        │95.10.19│20000     │雲林斗南郵局  │
│    │        │戶內，旋遭提領完畢│        │          │            │  00000000000000│
│    │        │（詐騙所用電話號碼│        │          │            │  戶名：許文謙  │
│    │        │為0000000000號）  │        │95.10.19│10000     │同上          │
│    │        │                  │        │95.10.23│33360     │台南友愛街郵局│
│    │        │                  │        │          │（共140560元│  00000000000000│
│    │        │                  │        │          │）          │  戶名：陳泊竹  │
├──┼────┼─────────┼────┼─────┼──────┼────────┤
│90  │Ｄ○○  │被害人因急需資金周│95.10.18│95.10.19  │22600       │雲林斗南郵局    │
│    │        │轉，撥打本件詐騙集│        │          │            │00000000000000  │
│    │        │團登載於聯合報上之│        │          │            │戶名：許文謙    │
│    │        │貸款廣告聯絡電話，│        │          │            │                │
│    │        │本件詐騙集團成員即│        │          │            │                │
│    │        │向被害人佯稱辦理貸│        │          │            │                │
│    │        │款需先繳交保險費等│        │          │            │                │
│    │        │語，致被害人陷於錯│        │          │            │                │
│    │        │誤，將錢匯入指定帳│        │          │            │                │
│    │        │戶內，旋遭提領完畢│        │          │            │                │
│    │        │（詐騙所用電話號碼│        │          │            │                │
│    │        │為0000000000號）  │        │          │            │                │
├──┼────┼─────────┼────┼─────┼──────┼────────┤
│91  │甲己○  │被害人因急需資金周│95.10.19│95.10.19  │45000       │雲林斗南郵局    │
│    │        │轉，撥打本件詐騙集│        │          │            │00000000000000  │
│    │        │團登載於自由時報上│        │          │            │戶名：許文謙    │
│    │        │之貸款廣告聯絡電話│        │          │            │                │
│    │        │，本件詐騙集團成員│        │          │            │                │
│    │        │即向被害人佯稱辦理│        │          │            │                │
│    │        │貸款需先繳交保險費│        │          │            │                │
│    │        │等語，致被害人陷於│        │          │            │                │
│    │        │錯誤，將錢匯入指定│        │          │            │                │
│    │        │帳戶內，旋遭提領完│        │          │            │                │
│    │        │畢（詐騙所用電話號│        │          │            │                │
│    │        │碼不明）          │        │          │            │                │
├──┼────┼─────────┼────┼─────┼──────┼────────┤
│92  │辛○○  │被害人因急需資金周│95.10.23│95.10.23  │26800     │台南友愛街郵局  │
│    │        │轉，撥打本件詐騙集│        │          │23000     │00000000000000  │
│    │        │團登載於中國時報上│        │          │（共49800 元│戶名：陳泊竹    │
│    │        │之貸款廣告聯絡電話│        │          │）          │                │
│    │        │，本件詐騙集團成員│        │          │            │                │
│    │        │即向被害人佯稱辦理│        │          │            │                │
│    │        │貸款需先繳交保險費│        │          │            │                │
│    │        │等語，致被害人陷於│        │          │            │                │
│    │        │錯誤，將錢匯入指定│        │          │            │                │
│    │        │帳戶內，旋遭提領完│        │          │            │                │
│    │        │畢（詐騙所用電話號│        │          │            │                │
│    │        │碼不明）          │        │          │            │                │
├──┼────┼─────────┼────┼─────┼──────┼────────┤
│93  │ｏ○○  │被害人因急需資金周│95.10.25│95.10.25  │22600     │台南友愛街郵局  │
│    │        │轉，撥打本件詐騙集│        │          │24600     │00000000000000  │
│    │        │團登載於自由時報上│        │          │（共47200 元│戶名：陳泊竹    │
│    │        │之貸款廣告聯絡電話│        │          │）          │                │
│    │        │，本件詐騙集團成員│        │          │            │                │
│    │        │即向被害人佯稱辦理│        │          │            │                │
│    │        │貸款需先繳交保險費│        │          │            │                │
│    │        │等語，致被害人陷於│        │          │            │                │
│    │        │錯誤，將錢匯入指定│        │          │            │                │
│    │        │帳戶內，旋遭提領完│        │          │            │                │
│    │        │畢（詐騙所用電話號│        │          │            │                │
│    │        │碼不明）          │        │          │            │                │
├──┼────┼─────────┼────┼─────┼──────┼────────┤
│94  │寅○○  │被害人因急需資金周│95.10.25│95.10.27  │22600       │台南友愛街郵局  │
│    │        │轉，撥打本件詐騙集│        │          │            │00000000000000  │
│    │        │團登載於更生日報上│        │          │            │戶名：陳泊竹    │
│    │        │之貸款廣告聯絡電話│        │          │            │                │
│    │        │，本件詐騙集團成員│        │          │            │                │
│    │        │即向被害人佯稱辦理│        │          │            │                │
│    │        │貸款需先繳交保險費│        │          │            │                │
│    │        │等語，致被害人陷於│        │          │            │                │
│    │        │錯誤，將錢匯入指定│        │          │            │                │
│    │        │帳戶內，旋遭提領完│        │          │            │                │
│    │        │畢（詐騙所用電話號│        │          │            │                │
│    │        │碼為0000000000、09│        │          │            │                │
│    │        │00000000號）      │        │          │            │                │
├──┼────┼─────────┼────┼─────┼──────┼────────┤
│95  │甲Ｂ○  │被害人因急需資金周│95.10.26│95.10.26│22600     │台南友愛街郵局  │
│    │        │轉，撥打本件詐騙集│        │95.10.26│24600     │00000000000000  │
│    │        │團登載於報紙上之貸│        │95.10.27│40000     │戶名：陳泊竹    │
│    │        │款廣告聯絡電話，本│        │          │（共87200 元│                │
│    │        │件詐騙集團成員即向│        │          │）          │                │
│    │        │被害人佯稱辦理貸款│        │          │            │                │
│    │        │需先繳交保險費等語│        │          │            │                │
│    │        │，致被害人陷於錯誤│        │          │            │                │
│    │        │，將錢匯入指定帳戶│        │          │            │                │
│    │        │內，旋遭提領完畢（│        │          │            │                │
│    │        │詐騙所用電話號碼為│        │          │            │                │
│    │        │0000000000號）    │        │          │            │                │
├──┼────┼─────────┼────┼─────┼──────┼────────┤
│96  │ｃ○○  │被害人因急需資金周│95.10.30│95.10.30  │32800     │台南友愛街郵局  │
│    │        │轉，撥打本件詐騙集│        │          │34600     │00000000000000  │
│    │        │團登載於報紙上之貸│        │          │（共67400 元│戶名：陳泊竹    │
│    │        │款廣告聯絡電話，本│        │          │）          │                │
│    │        │件詐騙集團成員即向│        │          │            │                │
│    │        │被害人佯稱辦理貸款│        │          │            │                │
│    │        │需先繳交保險費等語│        │          │            │                │
│    │        │，致被害人陷於錯誤│        │          │            │                │
│    │        │，將錢匯入指定帳戶│        │          │            │                │
│    │        │內，旋遭提領完畢（│        │          │            │                │
│    │        │詐騙所用電話號碼為│        │          │            │                │
│    │        │0000000000號）    │        │          │            │                │
├──┼────┼─────────┼────┼─────┼──────┼────────┤
│97  │甲Ｅ○  │被害人接獲本件詐騙│95.10.30│95.10.30  │38600       │土地銀行        │
│    │        │集團成員電話佯稱中│        │          │            │000000000000    │
│    │        │獎，致被害人陷於錯│        │          │            │戶名：蕭羽伶    │
│    │        │誤，將錢匯入指定帳│        │          │            │                │
│    │        │戶內，旋遭提領完畢│        │          │            │                │
│    │        │（詐騙所用電話號碼│        │          │            │                │
│    │        │為0000000000、0934│        │          │            │                │
│    │        │426314號）        │        │          │            │                │
├──┼────┼─────────┼────┼─────┼──────┼────────┤
│98  │甲Ｏ○  │被害人因急需資金周│95.10.30│95.10.30  │23000       │台南友愛街郵局  │
│    │        │轉，撥打本件詐騙集│        │          │            │00000000000000  │
│    │        │團登載於報紙上之貸│        │          │            │戶名：陳泊竹    │
│    │        │款廣告聯絡電話，本│        │          │            │                │
│    │        │件詐騙集團成員即向│        │          │            │                │
│    │        │被害人佯稱辦理貸款│        │          │            │                │
│    │        │需先繳交保險費等語│        │          │            │                │
│    │        │，致被害人陷於錯誤│        │          │            │                │
│    │        │，將錢匯入指定帳戶│        │          │            │                │
│    │        │內，旋遭提領完畢（│        │          │            │                │
│    │        │詐騙所用電話號碼不│        │          │            │                │
│    │        │明）              │        │          │            │                │
├──┼────┼─────────┼────┼─────┼──────┼────────┤
│99  │ｗ○○  │被害人因急需資金周│95.10.30│95.10.31  │34600     │土地銀行        │
│    │（起訴書│轉，撥打本件詐騙集│        │          │20000     │000000000000    │
│    │誤載為陳│團登載於更生日報上│        │          │（共54600 元│戶名：蕭羽伶    │
│    │淑英）  │之貸款廣告聯絡電話│        │          │）          │                │
│    │        │，本件詐騙集團成員│        │          │            │                │
│    │        │即向被害人佯稱辦理│        │          │            │                │
│    │        │貸款需先繳交保險費│        │          │            │                │
│    │        │等語，致被害人陷於│        │          │            │                │
│    │        │錯誤，將錢匯入指定│        │          │            │                │
│    │        │帳戶內，旋遭提領完│        │          │            │                │
│    │        │畢（詐騙所用電話號│        │          │            │                │
│    │        │碼為0000000000號）│        │          │            │                │
├──┼────┼─────────┼────┼─────┼──────┼────────┤
│100 │ｚ○○  │被害人因急需資金周│95.10.30│95.10.30  │44600       │土地銀行        │
│    │        │轉，撥打本件詐騙集│        │          │            │000000000000    │
│    │        │團登載於報紙上之貸│        │          │            │戶名：蕭羽伶    │
│    │        │款廣告聯絡電話，本│        │          │            │                │
│    │        │件詐騙集團成員即向│        │          │            │                │
│    │        │被害人佯稱辦理貸款│        │          │            │                │
│    │        │需先繳交保險費等語│        │          │            │                │
│    │        │，致被害人陷於錯誤│        │          │            │                │
│    │        │，將錢匯入指定帳戶│        │          │            │                │
│    │        │內，旋遭提領完畢（│        │          │            │                │
│    │        │詐騙所用電話號碼不│        │          │            │                │
│    │        │明）              │        │          │            │                │
├──┼────┼─────────┼────┼─────┼──────┼────────┤
│101 │高健佑  │被害人因急需資金周│95.11.1 │95.11.1   │20000     │土地銀行        │
│    │        │轉，撥打本件詐騙集│        │          │20000     │000000000000    │
│    │        │團登載於報紙上之貸│        │          │（共40000 元│戶名：蕭羽伶    │
│    │        │款廣告聯絡電話，本│        │          │）          │                │
│    │        │件詐騙集團成員即向│        │          │            │                │
│    │        │被害人佯稱辦理貸款│        │          │            │                │
│    │        │需先繳交保險費等語│        │          │            │                │
│    │        │，致被害人陷於錯誤│        │          │            │                │
│    │        │，將錢匯入指定帳戶│        │          │            │                │
│    │        │內，旋遭提領完畢（│        │          │            │                │
│    │        │詐騙所用電話號碼為│        │          │            │                │
│    │        │0000000000號）    │        │          │            │                │
├──┼────┼─────────┼────┼─────┼──────┼────────┤
│102 │甲Ｋ○  │被害人因急需資金周│95.11.1 │95.11.1   │34600     │台南友愛街郵局  │
│    │        │轉，撥打本件詐騙集│        │          │30000     │00000000000000  │
│    │        │團登載於自由時報上│        │          │（共64600 元│戶名：陳泊竹    │
│    │        │之貸款廣告聯絡電話│        │          │）          │                │
│    │        │，本件詐騙集團成員│        │          │            │                │
│    │        │即向被害人佯稱辦理│        │          │            │                │
│    │        │貸款需先繳交保險費│        │          │            │                │
│    │        │等語，致被害人陷於│        │          │            │                │
│    │        │錯誤，將錢匯入指定│        │          │            │                │
│    │        │帳戶內，旋遭提領完│        │          │            │                │
│    │        │畢（詐騙所用電話號│        │          │            │                │
│    │        │碼為0000000000、09│        │          │            │                │
│    │        │00000000號）      │        │          │            │                │
├──┼────┼─────────┼────┼─────┼──────┼────────┤
│103 │甲黃○  │被害人因急需資金周│95.11.1 │95.11.1   │38600       │台南友愛街郵局  │
│    │        │轉，撥打本件詐騙集│        │          │            │00000000000000  │
│    │        │團登載於自由時報上│        │          │            │戶名：陳泊竹    │
│    │        │之貸款廣告聯絡電話│        │          │            │                │
│    │        │，本件詐騙集團成員│        │          │            │                │
│    │        │即向被害人佯稱辦理│        │          │            │                │
│    │        │貸款需先繳交保險費│        │          │            │                │
│    │        │等語，致被害人陷於│        │          │            │                │
│    │        │錯誤，將錢匯入指定│        │          │            │                │
│    │        │帳戶內，旋遭提領完│        │          │            │                │
│    │        │畢（詐騙所用電話號│        │          │            │                │
│    │        │碼為0000000000、09│        │          │            │                │
│    │        │00000000號）      │        │          │            │                │
├──┼────┼─────────┼────┼─────┼──────┼────────┤
│104 │巳○○  │被害人因急需資金周│95.11.1 │95.11.10│85600     │台南友愛街郵局  │
│    │        │轉，撥打本件詐騙集│        │95.11.15│40000     │00000000000000  │
│    │        │團登載於報紙上之貸│        │95.11.17│40000     │戶名：陳泊竹    │
│    │        │款廣告聯絡電話，本│        │          │（共165600元│                │
│    │        │件詐騙集團成員即向│        │          │）          │                │
│    │        │被害人佯稱辦理貸款│        │          │            │                │
│    │        │需先繳交保險費等語│        │          │            │                │
│    │        │，致被害人陷於錯誤│        │          │            │                │
│    │        │，將錢匯入指定帳戶│        │          │            │                │
│    │        │內，旋遭提領完畢（│        │          │            │                │
│    │        │詐騙所用電話號碼為│        │          │            │                │
│    │        │0000000000號）    │        │          │            │                │
├──┼────┼─────────┼────┼─────┼──────┼────────┤
│105 │庚○○○│被害人因急需資金周│95.11.3 │95.11.3   │44600       │台南友愛街郵局  │
│    │        │轉，撥打本件詐騙集│        │          │            │00000000000000  │
│    │        │團登載於中華日報上│        │          │            │戶名：陳泊竹    │
│    │        │之貸款廣告聯絡電話│        │          │            │                │
│    │        │，本件詐騙集團成員│        │          │            │                │
│    │        │即向被害人佯稱辦理│        │          │            │                │
│    │        │貸款需先繳交保險費│        │          │            │                │
│    │        │等語，致被害人陷於│        │          │            │                │
│    │        │錯誤，將錢匯入指定│        │          │            │                │
│    │        │帳戶內，旋遭提領完│        │          │            │                │
│    │        │畢（詐騙所用電話號│        │          │            │                │
│    │        │碼為0000000000號）│        │          │            │                │
├──┼────┼─────────┼────┼─────┼──────┼────────┤
│106 │酉○○  │被害人因急需資金周│95.11.3 │95.11.3   │18600       │台南友愛街郵局  │
│    │        │轉，撥打本件詐騙集│        │          │            │00000000000000  │
│    │        │團登載於中華日報上│        │          │            │戶名：陳泊竹    │
│    │        │之貸款廣告聯絡電話│        │          │            │                │
│    │        │，本件詐騙集團成員│        │          │            │                │
│    │        │即向被害人佯稱辦理│        │          │            │                │
│    │        │貸款需先繳交保險費│        │          │            │                │
│    │        │等語，致被害人陷於│        │          │            │                │
│    │        │錯誤，將錢匯入指定│        │          │            │                │
│    │        │帳戶內，旋遭提領完│        │          │            │                │
│    │        │畢（詐騙所用電話號│        │          │            │                │
│    │        │碼為0000000000號）│        │          │            │                │
├──┼────┼─────────┼────┼─────┼──────┼────────┤
│107 │Ｏ○○  │被害人接獲本件詐騙│95.11.11│95.11.16│20000     │台南友愛街郵局│
│    │        │集團成員來電佯稱推│        │          │            │  00000000000000│
│    │        │銷保險產品，致被害│        │          │            │  戶名：陳泊竹  │
│    │        │人陷於錯誤，將錢匯│        │95.11.22│20000     │兆豐國際商業銀│
│    │        │入指定帳戶內，旋遭│        │          │            │  行            │
│    │        │提領完畢（詐騙所用│        │          │            │  00000000000   │
│    │        │電話號碼不明）    │        │          │            │  戶名：涂芳欣  │
│    │        │                  │        │95.11.27│30000     │合作金庫銀行  │
│    │        │                  │        │          │（共70000 元│  0000000000000 │
│    │        │                  │        │          │）          │  戶名：穆志杰  │
├──┼────┼─────────┼────┼─────┼──────┼────────┤
│108 │Ｖ○○  │被害人因急需資金周│95.11.13│95.11.13  │22600       │台南友愛街郵局  │
│    │        │轉，撥打本件詐騙集│        │          │            │00000000000000  │
│    │        │團登載於中華日報上│        │          │            │戶名：陳泊竹    │
│    │        │之貸款廣告聯絡電話│        │          │            │                │
│    │        │，本件詐騙集團成員│        │          │            │                │
│    │        │即向被害人佯稱辦理│        │          │            │                │
│    │        │貸款需先繳交保險費│        │          │            │                │
│    │        │等語，致被害人陷於│        │          │            │                │
│    │        │錯誤，將錢匯入指定│        │          │            │                │
│    │        │帳戶內，旋遭提領完│        │          │            │                │
│    │        │畢（詐騙所用電話號│        │          │            │                │
│    │        │碼不明）          │        │          │            │                │
├──┼────┼─────────┼────┼─────┼──────┼────────┤
│109 │甲Ａ○  │被害人因急需資金周│95.11.13│95.11.13│70000     │土地銀行      │
│    │        │轉，撥打本件詐騙集│        │          │            │  000000000000  │
│    │        │團登載於自由時報上│        │          │            │  戶名：蕭羽伶  │
│    │        │之貸款廣告聯絡電話│        │95.11.14│20000     │土地銀行      │
│    │        │，本件詐騙集團成員│        │          │            │  000000000000  │
│    │        │即向被害人佯稱辦理│        │          │            │  戶名：羅志遠  │
│    │        │貸款需先繳交保險費│        │95.11.15│53400     │同上          │
│    │        │等語，致被害人陷於│        │95.11.16│100000    │土地銀行      │
│    │        │錯誤，將錢匯入指定│        │          │            │  000000000000  │
│    │        │帳戶內，旋遭提領完│        │          │            │  戶名：蕭羽伶  │
│    │        │畢（詐騙所用電話號│        │95.11.16│40000     │台南友愛街郵局│
│    │        │碼為0000000000號）│        │          │            │  00000000000000│
│    │        │                  │        │          │            │  戶名：陳泊竹  │
│    │        │                  │        │95.11.17│60000     │同上          │
│    │        │                  │        │          │（共343400元│                │
│    │        │                  │        │          │）          │                │
├──┼────┼─────────┼────┼─────┼──────┼────────┤
│110 │李國姝  │被害人因急需資金周│95.11.14│95.11.14  │22600       │台南友愛街郵局  │
│    │        │轉，撥打本件詐騙集│        │          │            │00000000000000  │
│    │        │團登載於報紙上之貸│        │          │            │戶名：陳泊竹    │
│    │        │款廣告聯絡電話，本│        │          │            │                │
│    │        │件詐騙集團成員即向│        │          │            │                │
│    │        │被害人佯稱辦理貸款│        │          │            │                │
│    │        │需先繳交保險費等語│        │          │            │                │
│    │        │，致被害人陷於錯誤│        │          │            │                │
│    │        │，將錢匯入指定帳戶│        │          │            │                │
│    │        │內，旋遭提領完畢（│        │          │            │                │
│    │        │詐騙所用電話號碼為│        │          │            │                │
│    │        │0000000000、093442│        │          │            │                │
│    │        │6314號）          │        │          │            │                │
├──┼────┼─────────┼────┼─────┼──────┼────────┤
│111 │ｒ○○  │被害人因急需資金周│95.11.14│95.11.14│22600     │土地銀行        │
│    │（起訴書│轉，撥打本件詐騙集│        │95.11.15│24600     │000000000000    │
│    │誤載為陳│團登載於報紙上之貸│        │          │（共47200 元│戶名：羅志遠    │
│    │健霖）  │款廣告聯絡電話，本│        │          │）          │                │
│    │        │件詐騙集團成員即向│        │          │            │                │
│    │        │被害人佯稱辦理貸款│        │          │            │                │
│    │        │需先繳交保險費等語│        │          │            │                │
│    │        │，致被害人陷於錯誤│        │          │            │                │
│    │        │，將錢匯入指定帳戶│        │          │            │                │
│    │        │內，旋遭提領完畢（│        │          │            │                │
│    │        │詐騙所用電話號碼為│        │          │            │                │
│    │        │0000000000、091651│        │          │            │                │
│    │        │7564號）          │        │          │            │                │
├──┼────┼─────────┼────┼─────┼──────┼────────┤
│112 │甲Ｃ○  │被害人因急需資金周│95.11.14│95.11.17  │18600       │土地銀行        │
│    │        │轉，撥打本件詐騙集│        │          │            │000000000000    │
│    │        │團登載於中華日報上│        │          │            │戶名：蕭羽伶    │
│    │        │之貸款廣告聯絡電話│        │          │            │                │
│    │        │，本件詐騙集團成員│        │          │            │                │
│    │        │即向被害人佯稱辦理│        │          │            │                │
│    │        │貸款需先繳交保險費│        │          │            │                │
│    │        │等語，致被害人陷於│        │          │            │                │
│    │        │錯誤，將錢匯入指定│        │          │            │                │
│    │        │帳戶內，旋遭提領完│        │          │            │                │
│    │        │畢（詐騙所用電話號│        │          │            │                │
│    │        │碼不明）          │        │          │            │                │
├──┼────┼─────────┼────┼─────┼──────┼────────┤
│113 │陸如茵  │被害人因急需資金周│95.11.20│95.11.23│22600     │兆豐國際商業銀│
│    │        │轉，撥打本件詐騙集│        │          │            │  行            │
│    │        │團登載於自由時報上│        │          │            │  00000000000   │
│    │        │之貸款廣告聯絡電話│        │          │            │  戶名：涂芳欣  │
│    │        │，本件詐騙集團成員│        │95.11.27│20000     │合作金庫銀行  │
│    │        │即向被害人佯稱辦理│        │          │（共42600 元│  0000000000000 │
│    │        │貸款需先繳交保險費│        │          │）          │  戶名：穆志杰  │
│    │        │等語，致被害人陷於│        │          │            │                │
│    │        │錯誤，將錢匯入指定│        │          │            │                │
│    │        │帳戶內，旋遭提領完│        │          │            │                │
│    │        │畢（詐騙所用電話號│        │          │            │                │
│    │        │碼為0000000000號）│        │          │            │                │
├──┼────┼─────────┼────┼─────┼──────┼────────┤
│114 │甲Ｎ○  │被害人因急需資金周│95.11.22│95.11.22│44600     │兆豐國際商業銀行│
│    │        │轉，撥打本件詐騙集│        │（起訴書誤│            │00000000000     │
│    │        │團登載於中華日報上│        │載為94.11.│            │戶名：涂芳欣    │
│    │        │之貸款廣告聯絡電話│        │22）      │            │                │
│    │        │，本件詐騙集團成員│        │95.11.23│46800     │                │
│    │        │即向被害人佯稱辦理│        │（起訴書誤│（共91400 元│                │
│    │        │貸款需先繳交保險費│        │載為94.11.│）          │                │
│    │        │等語，致被害人陷於│        │23）      │            │                │
│    │        │錯誤，將錢匯入指定│        │          │            │                │
│    │        │帳戶內，旋遭提領完│        │          │            │                │
│    │        │畢（詐騙所用電話號│        │          │            │                │
│    │        │碼不明）          │        │          │            │                │
├──┼────┼─────────┼────┼─────┼──────┼────────┤
│115 │甲玄○  │被害人因急需資金周│95.11.23│95.11.23│22600     │兆豐國際商業銀│
│    │        │轉，撥打本件詐騙集│        │          │            │  行            │
│    │        │團登載於自由時報上│        │          │            │  00000000000   │
│    │        │之貸款廣告聯絡電話│        │          │            │  戶名：涂芳欣  │
│    │        │，本件詐騙集團成員│        │95.11.24│23600     │合作金庫銀行  │
│    │        │即向被害人佯稱辦理│        │          │            │  0000000000000 │
│    │        │貸款需先繳交保險費│        │          │            │  戶名：穆志杰  │
│    │        │等語，致被害人陷於│        │95.11.27│40000     │同上          │
│    │        │錯誤，將錢匯入指定│        │95.11.27│10000     │同上          │
│    │        │帳戶內，旋遭提領完│        │95.11.27│30000     │同上          │
│    │        │畢（詐騙所用電話號│        │95.11.28│30000     │同上          │
│    │        │碼為0000000000號）│        │95.11.28│50000     │同上          │
│    │        │                  │        │95.11.28│15000     │同上          │
│    │        │                  │        │95.11.29│10000     │同上          │
│    │        │                  │        │95.11.29│40000     │同上          │
│    │        │                  │        │95.11.29│30000     │同上          │
│    │        │                  │        │95.11.30│18000     │同上          │
│    │        │                  │        │          │（共319200元│                │
│    │        │                  │        │          │）          │                │
├──┼────┼─────────┼────┼─────┼──────┼────────┤
│116 │陳俞伶  │被害人因急需資金周│95.11.30│95.11.30│22600     │合作金庫銀行  │
│    │        │轉，撥打本件詐騙集│        │          │            │  0000000000000 │
│    │        │團登載於自由時報上│        │          │            │  戶名：穆志杰  │
│    │        │之貸款廣告聯絡電話│        │95.11.30│24600     │同上          │
│    │        │，本件詐騙集團成員│        │95.12.4 │30000     │國泰世華銀行  │
│    │        │即向被害人佯稱辦理│        │          │（共77200 元│  000000000000  │
│    │        │貸款需先繳交保險費│        │          │）          │  戶名：鄭志強  │
│    │        │等語，致被害人陷於│        │          │            │                │
│    │        │錯誤，將錢匯入指定│        │          │            │                │
│    │        │帳戶內，旋遭提領完│        │          │            │                │
│    │        │畢（詐騙所用電話號│        │          │            │                │
│    │        │碼不明）          │        │          │            │                │
├──┼────┼─────────┼────┼─────┼──────┼────────┤
│117 │ｇ○○  │被害人因急需資金周│95.11.30│95.12.1 │34600     │合作金庫銀行  │
│    │        │轉，撥打本件詐騙集│        │（起訴書誤│（起訴書誤載│  0000000000000 │
│    │        │團登載於自由時報上│        │載為95.12.│為35000）   │  戶名：穆志杰  │
│    │        │之貸款廣告聯絡電話│        │3）       │            │（起訴書誤載為下│
│    │        │，本件詐騙集團成員│        │          │            │開鄭志強帳戶）  │
│    │        │（自稱「何莉莉」）│        │95.12.4 │40000     │國泰世華銀行  │
│    │        │即向被害人佯稱辦理│        │          │（共74600 元│  000000000000  │
│    │        │貸款需先繳交保險費│        │          │）          │  戶名：鄭志強  │
│    │        │等語，致被害人陷於│        │          │            │                │
│    │        │錯誤，將錢匯入指定│        │          │            │                │
│    │        │帳戶內，旋遭提領完│        │          │            │                │
│    │        │畢（詐騙所用電話號│        │          │            │                │
│    │        │碼為0000000000號）│        │          │            │                │
├──┼────┼─────────┼────┼─────┼──────┼────────┤
│118 │蔡青穎  │被害人因急需資金周│95.11.30│95.12.4   │36800       │國泰世華銀行    │
│    │        │轉，撥打本件詐騙集│        │          │            │000000000000    │
│    │        │團登載於蘋果日報上│        │          │            │戶名：鄭志強    │
│    │        │之貸款廣告聯絡電話│        │          │            │                │
│    │        │，本件詐騙集團成員│        │          │            │                │
│    │        │即向被害人佯稱辦理│        │          │            │                │
│    │        │貸款需先繳交保險費│        │          │            │                │
│    │        │等語，致被害人陷於│        │          │            │                │
│    │        │錯誤，將錢匯入指定│        │          │            │                │
│    │        │帳戶內，旋遭提領完│        │          │            │                │
│    │        │畢（詐騙所用電話號│        │          │            │                │
│    │        │碼為0000000000號）│        │          │            │                │
├──┼────┼─────────┼────┼─────┼──────┼────────┤
│119 │甲丑○  │被害人因急需資金周│95.12.4 │95.12.4   │45000       │嘉義朴子郵局    │
│    │        │轉，撥打本件詐騙集│        │          │            │00000000000000  │
│    │        │團登載於中華日報上│        │          │            │戶名：鄭瑞麟    │
│    │        │之貸款廣告聯絡電話│        │          │            │                │
│    │        │，本件詐騙集團成員│        │          │            │                │
│    │        │即向被害人佯稱辦理│        │          │            │                │
│    │        │貸款需先繳交保險費│        │          │            │                │
│    │        │等語，致被害人陷於│        │          │            │                │
│    │        │錯誤，將錢匯入指定│        │          │            │                │
│    │        │帳戶內，旋遭提領完│        │          │            │                │
│    │        │畢（詐騙所用電話號│        │          │            │                │
│    │        │碼為0000000000、09│        │          │            │                │
│    │        │00000000號）      │        │          │            │                │
├──┼────┼─────────┼────┼─────┼──────┼────────┤
│120 │ｋ○○  │被害人因急需資金周│95.12.4 │95.12.4 │30000     │嘉義朴子郵局    │
│    │        │轉，撥打本件詐騙集│        │95.12.5 │26800     │00000000000000  │
│    │        │團登載於報紙上之貸│        │95.12.5 │15000     │戶名：鄭瑞麟    │
│    │        │款廣告聯絡電話，本│        │          │（共71800 元│                │
│    │        │件詐騙集團成員即向│        │          │）          │                │
│    │        │被害人佯稱辦理貸款│        │          │            │                │
│    │        │需先繳交保險費等語│        │          │            │                │
│    │        │，致被害人陷於錯誤│        │          │            │                │
│    │        │，將錢匯入指定帳戶│        │          │            │                │
│    │        │內，旋遭提領完畢（│        │          │            │                │
│    │        │詐騙所用電話號碼為│        │          │            │                │
│    │        │0000000000、093804│        │          │            │                │
│    │        │7754號）          │        │          │            │                │
├──┼────┼─────────┼────┼─────┼──────┼────────┤
│121 │甲未○  │被害人因急需資金周│95.12.5 │95.12.5   │44600       │台南德高厝郵局  │
│    │        │轉，撥打本件詐騙集│        │          │            │00000000000000  │
│    │        │團登載於中華日報上│        │          │            │戶名：鄭安評    │
│    │        │之貸款廣告聯絡電話│        │          │            │                │
│    │        │，本件詐騙集團成員│        │          │            │                │
│    │        │即向被害人佯稱辦理│        │          │            │                │
│    │        │貸款需先繳交保險費│        │          │            │                │
│    │        │等語，致被害人陷於│        │          │            │                │
│    │        │錯誤，將錢匯入指定│        │          │            │                │
│    │        │帳戶內，旋遭提領完│        │          │            │                │
│    │        │畢（詐騙所用電話號│        │          │            │                │
│    │        │碼不明）          │        │          │            │                │
├──┼────┼─────────┼────┼─────┼──────┼────────┤
│122 │Ｕ○○  │被害人因急需資金周│95.12.5 │95.12.5 │32800     │嘉義朴子郵局  │
│    │        │轉，撥打本件詐騙集│        │          │            │  00000000000000│
│    │        │團登載於更生日報上│        │          │            │  戶名：鄭瑞麟  │
│    │        │之貸款廣告聯絡電話│        │95.12.5 │34600     │同上          │
│    │        │，本件詐騙集團成員│        │95.12.7 │30000     │台南德高厝郵局│
│    │        │即向被害人佯稱辦理│        │          │            │  00000000000000│
│    │        │貸款需先繳交保險費│        │          │            │  戶名：鄭安評  │
│    │        │等語，致被害人陷於│        │95.12.8 │23100     │同上          │
│    │        │錯誤，將錢匯入指定│        │          │（共120500元│                │
│    │        │帳戶內，旋遭提領完│        │          │）          │                │
│    │        │畢（詐騙所用電話號│        │          │            │                │
│    │        │碼不明）          │        │          │            │                │
├──┼────┼─────────┼────┼─────┼──────┼────────┤
│123 │許明玉  │被害人因急需資金周│95.12.5 │95.12.5   │22600     │嘉義朴子郵局    │
│    │        │轉，撥打本件詐騙集│        │          │18000     │00000000000000  │
│    │        │團登載於中華日報上│        │          │（共40600 元│戶名：鄭瑞麟    │
│    │        │之貸款廣告聯絡電話│        │          │）          │                │
│    │        │，本件詐騙集團成員│        │          │            │                │
│    │        │即向被害人佯稱辦理│        │          │            │                │
│    │        │貸款需先繳交保險費│        │          │            │                │
│    │        │等語，致被害人陷於│        │          │            │                │
│    │        │錯誤，將錢匯入指定│        │          │            │                │
│    │        │帳戶內，旋遭提領完│        │          │            │                │
│    │        │畢（詐騙所用電話號│        │          │            │                │
│    │        │碼為0000000000、09│        │          │            │                │
│    │        │00000000號）      │        │          │            │                │
├──┼────┼─────────┼────┼─────┼──────┼────────┤
│124 │梁肇炳  │被害人因急需資金周│95.12.5 │95.12.5 │65800     │台南德高厝郵局  │
│    │        │轉，撥打本件詐騙集│        │95.12.7 │50000     │00000000000000  │
│    │        │團登載於中國時報上│        │          │（共115800元│戶名：鄭安評    │
│    │        │之貸款廣告聯絡電話│        │          │）          │                │
│    │        │，本件詐騙集團成員│        │          │            │                │
│    │        │即向被害人佯稱辦理│        │          │            │                │
│    │        │貸款需先繳交保險費│        │          │            │                │
│    │        │等語，致被害人陷於│        │          │            │                │
│    │        │錯誤，將錢匯入指定│        │          │            │                │
│    │        │帳戶內，旋遭提領完│        │          │            │                │
│    │        │畢（詐騙所用電話號│        │          │            │                │
│    │        │碼為0000000000、09│        │          │            │                │
│    │        │00000000號）      │        │          │            │                │
├──┼────┼─────────┼────┼─────┼──────┼────────┤
│125 │甲○○  │被害人因急需資金周│95.12.6 │95.12.6 │22600     │台南德高厝郵局│
│    │        │轉，撥打本件詐騙集│        │          │            │  00000000000000│
│    │        │團登載於中國時報上│        │          │            │  戶名：鄭安評  │
│    │        │之貸款廣告聯絡電話│        │95.12.13│88600     │同上          │
│    │        │，本件詐騙集團成員│        │95.12.13│106000    │土地銀行      │
│    │        │即向被害人佯稱辦理│        │          │（共217200元│  000000000000  │
│    │        │貸款需先繳交保險費│        │          │）          │  戶名：陳奇諒  │
│    │        │等語，致被害人陷於│        │          │            │                │
│    │        │錯誤，將錢匯入指定│        │          │            │                │
│    │        │帳戶內，旋遭提領完│        │          │            │                │
│    │        │畢（詐騙所用電話號│        │          │            │                │
│    │        │碼為0000000000、09│        │          │            │                │
│    │        │00000000號）      │        │          │            │                │
├──┼────┼─────────┼────┼─────┼──────┼────────┤
│126 │陳家盈  │被害人因急需資金周│95年12月│95.12.7   │22600     │高雄林華郵局    │
│    │        │轉，撥打本件詐騙集│初某日  │          │24600     │00000000000000  │
│    │        │團登載於報紙上之貸│        │          │（共47200 元│戶名：黃輊傑    │
│    │        │款廣告聯絡電話，本│        │          │）          │                │
│    │        │件詐騙集團成員即向│        │          │            │                │
│    │        │被害人佯稱辦理貸款│        │          │            │                │
│    │        │需先繳交保險費等語│        │          │            │                │
│    │        │，致被害人陷於錯誤│        │          │            │                │
│    │        │，將錢匯入指定帳戶│        │          │            │                │
│    │        │內，旋遭提領完畢（│        │          │            │                │
│    │        │詐騙所用電話號碼不│        │          │            │                │
│    │        │明）              │        │          │            │                │
├──┼────┼─────────┼────┼─────┼──────┼────────┤
│127 │Ｘ○○  │被害人接獲本件詐騙│95.12.7 │95.12.7   │1           │嘉義朴子郵局    │
│    │        │集團成員來電，佯稱│        │          │            │00000000000000  │
│    │        │可協助其辦理貸款，│        │          │            │戶名：鄭瑞麟    │
│    │        │但須先繳納資料查詢│        │          │            │                │
│    │        │費5000元等語，惟遭│        │          │            │                │
│    │        │被害人識破為詐騙集│        │          │            │                │
│    │        │團而未遂。被害人發│        │          │            │                │
│    │        │覺係詐騙集團後，仍│        │          │            │                │
│    │        │為報案需要而自行匯│        │          │            │                │
│    │        │款1 元至對方指定帳│        │          │            │                │
│    │        │戶內（詐騙所用電話│        │          │            │                │
│    │        │號碼不明）        │        │          │            │                │
├──┼────┼─────────┼────┼─────┼──────┼────────┤
│128 │申○○  │被害人因急需資金周│95.12.7 │95.12.7   │22600       │高雄林華郵局    │
│    │        │轉，撥打本件詐騙集│        │          │            │00000000000000  │
│    │        │團登載於更生日報上│        │          │            │戶名：黃輊傑    │
│    │        │之貸款廣告聯絡電話│        │          │            │                │
│    │        │，本件詐騙集團成員│        │          │            │                │
│    │        │即向被害人佯稱辦理│        │          │            │                │
│    │        │貸款需先繳交保險費│        │          │            │                │
│    │        │等語，致被害人陷於│        │          │            │                │
│    │        │錯誤，將錢匯入指定│        │          │            │                │
│    │        │帳戶內，旋遭提領完│        │          │            │                │
│    │        │畢（詐騙所用電話號│        │          │            │                │
│    │        │碼為0000000000、09│        │          │            │                │
│    │        │00000000號）      │        │          │            │                │
├──┼────┼─────────┼────┼─────┼──────┼────────┤
│129 │甲亥○  │被害人因急需資金周│95.12.8 │95.12.8   │22500     │台南德高厝郵局  │
│    │        │轉，撥打本件詐騙集│        │          │24600     │00000000000000  │
│    │        │團登載於自由時報上│        │          │20000     │戶名：鄭安評    │
│    │        │之貸款廣告聯絡電話│        │          │（共67100 元│                │
│    │        │，本件詐騙集團成員│        │          │）          │                │
│    │        │即向被害人佯稱辦理│        │          │            │                │
│    │        │貸款需先繳交保險費│        │          │            │                │
│    │        │等語，致被害人陷於│        │          │            │                │
│    │        │錯誤，將錢匯入指定│        │          │            │                │
│    │        │帳戶內，旋遭提領完│        │          │            │                │
│    │        │畢（詐騙所用電話號│        │          │            │                │
│    │        │碼不明）          │        │          │            │                │
├──┼────┼─────────┼────┼─────┼──────┼────────┤
│130 │潘心華  │被害人因急需資金周│95.12.13│95.12.13│18600     │合作金庫銀行  │
│    │        │轉，撥打本件詐騙集│        │          │（起訴書誤載│  0000000000000 │
│    │        │團登載於報紙上之貸│        │          │為18617元） │  戶名：黃新洋  │
│    │        │款廣告聯絡電話，本│        │95.12.18│19600     │高雄林華郵局  │
│    │        │件詐騙集團成員即向│        │          │（起訴書誤載│  00000000000000│
│    │        │被害人佯稱辦理貸款│        │          │為19617 元）│  戶名：黃輊傑  │
│    │        │需先繳交保險費等語│        │          │（共38200 元│                │
│    │        │，致被害人陷於錯誤│        │          │）          │                │
│    │        │，將錢匯入指定帳戶│        │          │            │                │
│    │        │內，旋遭提領完畢（│        │          │            │                │
│    │        │詐騙所用電話號碼為│        │          │            │                │
│    │        │0000000000號）    │        │          │            │                │
├──┼────┼─────────┼────┼─────┼──────┼────────┤
│131 │Ｔ○○  │被害人因急需資金周│95.12.15│95.12.15  │40600       │合作金庫銀行    │
│    │        │轉，撥打本件詐騙集│        │          │            │0000000000000   │
│    │        │團登載於自由時報上│        │          │            │戶名：黃新洋    │
│    │        │之貸款廣告聯絡電話│        │          │            │                │
│    │        │，本件詐騙集團成員│        │          │            │                │
│    │        │即向被害人佯稱辦理│        │          │            │                │
│    │        │貸款需先繳交保險費│        │          │            │                │
│    │        │等語，致被害人陷於│        │          │            │                │
│    │        │錯誤，將錢匯入指定│        │          │            │                │
│    │        │帳戶內，旋遭提領完│        │          │            │                │
│    │        │畢（詐騙所用電話號│        │          │            │                │
│    │        │碼為0000000000、09│        │          │            │                │
│    │        │00000000號）      │        │          │            │                │
├──┼────┼─────────┼────┼─────┼──────┼────────┤
│132 │甲甲○  │被害人因急需資金周│95.12.19│95.12.19│44600     │高雄林華郵局    │
│    │        │轉，撥打本件詐騙集│        │95.12.21│25000     │00000000000000  │
│    │        │團登載於報紙上之貸│        │          │（共69600 元│戶名：黃輊傑    │
│    │        │款廣告聯絡電話，本│        │          │）          │                │
│    │        │件詐騙集團成員即向│        │          │            │                │
│    │        │被害人佯稱辦理貸款│        │          │            │                │
│    │        │需先繳交保險費等語│        │          │            │                │
│    │        │，致被害人陷於錯誤│        │          │            │                │
│    │        │，將錢匯入指定帳戶│        │          │            │                │
│    │        │內，旋遭提領完畢（│        │          │            │                │
│    │        │詐騙所用電話號碼為│        │          │            │                │
│    │        │0000000000、093417│        │          │            │                │
│    │        │9396號）          │        │          │            │                │
├──┼────┼─────────┼────┼─────┼──────┼────────┤
│133 │鍾尚寓  │被害人因急需資金周│95.12.19│95.12.19  │22600       │國泰世華銀行    │
│    │        │轉，撥打本件詐騙集│        │          │            │000000000000    │
│    │        │團登載於報紙上之貸│        │          │            │戶名：高安琪    │
│    │        │款廣告聯絡電話，本│        │          │            │                │
│    │        │件詐騙集團成員即向│        │          │            │                │
│    │        │被害人佯稱辦理貸款│        │          │            │                │
│    │        │需先繳交保險費等語│        │          │            │                │
│    │        │，致被害人陷於錯誤│        │          │            │                │
│    │        │，將錢匯入指定帳戶│        │          │            │                │
│    │        │內，旋遭提領完畢（│        │          │            │                │
│    │        │詐騙所用電話號碼不│        │          │            │                │
│    │        │明）              │        │          │            │                │
├──┼────┼─────────┼────┼─────┼──────┼────────┤
│134 │Ｆ○○  │被害人因急需資金周│95.12.19│95.12.19│22600     │國泰世華銀行  │
│    │        │轉，撥打本件詐騙集│        │          │            │  000000000000  │
│    │        │團登載於更生日報上│        │          │            │  戶名：高安琪  │
│    │        │之貸款廣告聯絡電話│        │95.12.25│15000     │台南玉井郵局  │
│    │        │，本件詐騙集團成員│        │          │（共37600 元│  00000000000000│
│    │        │即向被害人佯稱辦理│        │          │）          │  戶名：李坤安  │
│    │        │貸款需先繳交保險費│        │          │            │                │
│    │        │等語，致被害人陷於│        │          │            │                │
│    │        │錯誤，將錢匯入指定│        │          │            │                │
│    │        │帳戶內，旋遭提領完│        │          │            │                │
│    │        │畢（詐騙所用電話號│        │          │            │                │
│    │        │碼為0000000000號）│        │          │            │                │
├──┼────┼─────────┼────┼─────┼──────┼────────┤
│135 │甲Ｄ○  │被害人因急需資金周│95.12.21│95.12.21  │32600     │高雄林華郵局    │
│    │        │轉，撥打本件詐騙集│        │          │30000     │00000000000000  │
│    │        │團登載於自由時報上│        │          │（共62600 元│戶名：黃輊傑    │
│    │        │之貸款廣告聯絡電話│        │          │）          │                │
│    │        │，本件詐騙集團成員│        │          │            │                │
│    │        │即向被害人佯稱辦理│        │          │            │                │
│    │        │貸款需先繳交保險費│        │          │            │                │
│    │        │等語，致被害人陷於│        │          │            │                │
│    │        │錯誤，將錢匯入指定│        │          │            │                │
│    │        │帳戶內，旋遭提領完│        │          │            │                │
│    │        │畢（詐騙所用電話號│        │          │            │                │
│    │        │碼不明）          │        │          │            │                │
├──┼────┼─────────┼────┼─────┼──────┼────────┤
│136 │黃○○  │被害人因急需資金周│95.12.21│95.12.21  │22600       │高雄林華郵局    │
│    │        │轉，撥打本件詐騙集│        │          │            │00000000000000  │
│    │        │團登載於中國時報上│        │          │            │戶名：黃輊傑    │
│    │        │之貸款廣告聯絡電話│        │          │            │                │
│    │        │，本件詐騙集團成員│        │          │            │                │
│    │        │即向被害人佯稱辦理│        │          │            │                │
│    │        │貸款需先繳交保險費│        │          │            │                │
│    │        │等語，致被害人陷於│        │          │            │                │
│    │        │錯誤，將錢匯入指定│        │          │            │                │
│    │        │帳戶內，旋遭提領完│        │          │            │                │
│    │        │畢（詐騙所用電話號│        │          │            │                │
│    │        │碼不明）          │        │          │            │                │
├──┼────┼─────────┼────┼─────┼──────┼────────┤
│137 │甲Ｈ○  │被害人因急需資金周│95.12.25│95.12.25  │21600       │台南玉井郵局    │
│    │        │轉，撥打本件詐騙集│        │          │            │00000000000000  │
│    │        │團登載於更生日報上│        │          │            │戶名：李坤安    │
│    │        │之貸款廣告聯絡電話│        │          │            │                │
│    │        │，本件詐騙集團成員│        │          │            │                │
│    │        │即向被害人佯稱辦理│        │          │            │                │
│    │        │貸款需先繳交保險費│        │          │            │                │
│    │        │等語，致被害人陷於│        │          │            │                │
│    │        │錯誤，將錢匯入指定│        │          │            │                │
│    │        │帳戶內，旋遭提領完│        │          │            │                │
│    │        │畢（詐騙所用電話號│        │          │            │                │
│    │        │碼不明）          │        │          │            │                │
├──┼────┼─────────┼────┼─────┼──────┼────────┤
│138 │李易崑  │被害人因急需資金周│95.12.26│95.12.26  │60000       │高雄三塊厝郵局  │
│    │        │轉，撥打本件詐騙集│        │          │            │00000000000000  │
│    │        │團登載於聯合報上之│        │          │            │戶名：陳宗吉    │
│    │        │貸款廣告聯絡電話，│        │          │            │                │
│    │        │本件詐騙集團成員即│        │          │            │                │
│    │        │向被害人佯稱辦理貸│        │          │            │                │
│    │        │款需先繳交保險費等│        │          │            │                │
│    │        │語，致被害人陷於錯│        │          │            │                │
│    │        │誤，將錢匯入指定帳│        │          │            │                │
│    │        │戶內，旋遭提領完畢│        │          │            │                │
│    │        │（詐騙所用電話號碼│        │          │            │                │
│    │        │為0000000000、0938│        │          │            │                │
│    │        │408317號）        │        │          │            │                │
├──┼────┼─────────┼────┼─────┼──────┼────────┤
│139 │壬○○  │被害人因急需資金周│95.12.27│95.12.27│20000     │台南玉井郵局    │
│    │        │轉，撥打本件詐騙集│        │96.1.2  │30000     │00000000000000  │
│    │        │團登載於自由時報上│        │          │（共50000 元│戶名：李坤安    │
│    │        │之貸款廣告聯絡電話│        │          │）          │                │
│    │        │，本件詐騙集團成員│        │          │            │                │
│    │        │即向被害人佯稱辦理│        │          │            │                │
│    │        │貸款需先繳交保險費│        │          │            │                │
│    │        │等語，致被害人陷於│        │          │            │                │
│    │        │錯誤，將錢匯入指定│        │          │            │                │
│    │        │帳戶內，旋遭提領完│        │          │            │                │
│    │        │畢（詐騙所用電話號│        │          │            │                │
│    │        │碼不明）          │        │          │            │                │
├──┼────┼─────────┼────┼─────┼──────┼────────┤
│140 │Ｉ○○  │被害人因急需資金周│95.12.28│95.12.28│34600     │台南玉井郵局    │
│    │        │轉，撥打本件詐騙集│        │95.12.29│26800     │00000000000000  │
│    │        │團登載於蘋果日報上│        │          │（共61400 元│戶名：李坤安    │
│    │        │之貸款廣告聯絡電話│        │          │）          │                │
│    │        │，本件詐騙集團成員│        │          │            │                │
│    │        │即向被害人佯稱辦理│        │          │            │                │
│    │        │貸款需先繳交保險費│        │          │            │                │
│    │        │等語，致被害人陷於│        │          │            │                │
│    │        │錯誤，將錢匯入指定│        │          │            │                │
│    │        │帳戶內，旋遭提領完│        │          │            │                │
│    │        │畢（詐騙所用電話號│        │          │            │                │
│    │        │碼為0000000000號）│        │          │            │                │
├──┼────┼─────────┼────┼─────┼──────┼────────┤
│141 │甲辰○  │被害人因急需資金周│96.1.2  │96.1.2    │40000       │台南玉井郵局    │
│    │        │轉，撥打本件詐騙集│        │          │            │00000000000000  │
│    │        │團登載於報紙上之貸│        │          │            │戶名：李坤安    │
│    │        │款廣告聯絡電話，本│        │          │            │                │
│    │        │件詐騙集團成員即向│        │          │            │                │
│    │        │被害人佯稱辦理貸款│        │          │            │                │
│    │        │需先繳交保險費等語│        │          │            │                │
│    │        │，致被害人陷於錯誤│        │          │            │                │
│    │        │，將錢匯入指定帳戶│        │          │            │                │
│    │        │內，旋遭提領完畢（│        │          │            │                │
│    │        │詐騙所用電話號碼為│        │          │            │                │
│    │        │0000000000號）    │        │          │            │                │
├──┼────┼─────────┼────┼─────┼──────┼────────┤
│142 │朱曉玲  │被害人因急需資金周│96.1.2  │96.1.2  │68600     │高雄三塊厝郵局  │
│    │        │轉，撥打本件詐騙集│        │96.1.2  │65600     │00000000000000  │
│    │        │團登載於自由時報上│        │96.1.3  │46000     │戶名：陳宗吉    │
│    │        │之貸款廣告聯絡電話│        │          │（共180200元│                │
│    │        │，本件詐騙集團成員│        │          │）          │                │
│    │        │即向被害人佯稱辦理│        │          │            │                │
│    │        │貸款需先繳交保險費│        │          │            │                │
│    │        │等語，致被害人陷於│        │          │            │                │
│    │        │錯誤，將錢匯入指定│        │          │            │                │
│    │        │帳戶內，旋遭提領完│        │          │            │                │
│    │        │畢（詐騙所用電話號│        │          │            │                │
│    │        │碼為0000000000號）│        │          │            │                │
└──┴────┴─────────┴────┴─────┴──────┴────────┘
┌──────────────────────────────────────────────┐
│附表二：扣案物                                                                              │
├──┬────────────────┬──────┬──────────────┬────┤
│編號│          物      品            │   數  量   │        備        註        │所有權人│
├──┼────────────────┼──────┼──────────────┼────┤
│1   │陳宗吉高雄三塊厝郵局存摺、金融卡│存摺1 本、金│供被害人匯款之人頭帳戶      │甲地○  │
│    │（帳號00000000000000號）、印章  │融卡1 張、印│                            │        │
│    │                                │章1 枚      │                            │        │
├──┼────────────────┼──────┼──────────────┼────┤
│2   │李坤安新營玉井郵局存摺、金融卡（│存摺1 本、金│供被害人匯款之人頭帳戶      │同上    │
│    │帳號00000000000000號）、印章、身│融卡1 張、印│                            │        │
│    │分證影本                        │章1 枚、身分│                            │        │
│    │                                │證影本1 紙  │                            │        │
├──┼────────────────┼──────┼──────────────┼────┤
│3   │高安琪國泰世華銀行高鳳分行存摺、│存摺1 本、金│供被害人匯款之人頭帳戶      │同上    │
│    │金融卡（帳號000000000000號）    │融卡1 張    │                            │        │
├──┼────────────────┼──────┼──────────────┼────┤
│4   │行動電話SIM 卡（門號分別為091666│共13枚      │與被害人聯絡所用之SIM卡     │同上    │
│    │0523、0000000000、0000000000、09│            │                            │        │
│    │00000000、0000000000、0000000000│            │                            │        │
│    │、0000000000、0000000000、091156│            │                            │        │
│    │4407、0000000000、0000000000、09│            │                            │        │
│    │00000000、0000000000號）        │            │                            │        │
├──┼────────────────┼──────┼──────────────┼────┤
│5   │已使用過被斷話之行動電話SIM 卡外│共28塊      │與被害人聯絡所用之SIM卡外殼 │同上    │
│    │殼                              │            │                            │        │
├──┼────────────────┼──────┼──────────────┼────┤
│6   │銀行目錄                        │1本         │詐騙被害人時使用之資料      │同上    │
├──┼────────────────┼──────┼──────────────┼────┤
│7   │郵局目錄                        │1本         │詐騙被害人時使用之資料      │同上    │
├──┼────────────────┼──────┼──────────────┼────┤
│8   │NOKIA行動電話                   │25支        │與被害人聯絡所用之行動電話，│同上    │
│    │                                │            │其中15支內含SIM 卡（門號分別│        │
│    │                                │            │為0000000000、0000000000、09│        │
│    │                                │            │00000000、0000000000、098824│        │
│    │                                │            │2231、0000000000、0000000000│        │
│    │                                │            │、0000000000、0000000000、09│        │
│    │                                │            │00000000、0000000000、091630│        │
│    │                                │            │0024、0000000000、0000000000│        │
│    │                                │            │、0000000000），其餘均無SIM │        │
│    │                                │            │卡在內                      │        │
├──┼────────────────┼──────┼──────────────┼────┤
│9   │Giya行動電話                    │1支         │與被害人聯絡所用之行動電話，│同上    │
│    │                                │            │內無SIM 卡                  │        │
├──┼────────────────┼──────┼──────────────┼────┤
│10  │Panasonic行動電話               │1支         │與被害人聯絡所用之行動電話，│同上    │
│    │                                │            │內無SIM 卡                  │        │
├──┼────────────────┼──────┼──────────────┼────┤
│11  │MOTOROLA行動電話                │1支         │與被害人聯絡所用之行動電話，│同上    │
│    │                                │            │所搭配之SIM 卡門號為00000000│        │
│    │                                │            │78號（該SIM 卡為案外人董燕如│        │
│    │                                │            │所有，不在沒收範圍內）      │        │
├──┼────────────────┼──────┼──────────────┼────┤
│12  │印章                            │3枚         │登載被害人資料所用印章，印章│同上    │
│    │                                │            │內容分別為「姓証生戶住」、「│        │
│    │                                │            │資代保50% 律」、「銀民」    │        │
├──┼────────────────┼──────┼──────────────┼────┤
│13  │客戶資料手抄本（記載被害人資料）│25本        │其中10本為甲Ｊ○所記錄，10本│同上    │
│    │                                │            │為戌○○所記錄，5 本為玄○○│        │
│    │                                │            │所記錄                      │        │
├──┼────────────────┼──────┼──────────────┼────┤
│14  │詐騙金額明細表                  │3本         │辰○○所製作，記錄詐騙所得金│同上    │
│    │                                │            │額或登報費用                │        │
├──┼────────────────┼──────┼──────────────┼────┤
│15  │詐騙被害人流程教導紀錄          │3張         │辰○○所製作                │同上    │
├──┼────────────────┼──────┼──────────────┼────┤
│16  │報紙貸款廣告                    │1疊         │蒐集類似廣告以做參考，或確定│同上    │
│    │                                │            │詐騙廣告有無刊登            │        │
├──┼────────────────┼──────┼──────────────┼────┤
│17  │記事本（記錄各家銀行名稱代號及詐│1本         │辰○○所製作                │同上    │
│    │欺集團成員薪資支出明細）        │            │                            │        │
├──┼────────────────┼──────┼──────────────┼────┤
│18  │95年10月至96年1 月間之登報廣告費│4紙         │辰○○所製作                │同上    │
│    │用紀錄                          │            │                            │        │
├──┼────────────────┼──────┼──────────────┼────┤
│19  │謝豐年高雄前鎮郵局存摺、金融卡（│存摺1 本、金│預備作為人頭帳戶使用        │同上    │
│    │帳號00000000000000號）          │融卡1 張    │                            │        │
├──┼────────────────┼──────┼──────────────┼────┤
│20  │陳宗吉第一商業銀行旗山分行存摺、│存摺1 本、金│預備作為人頭帳戶使用        │同上    │
│    │金融卡（帳號00000000000號）     │融卡1 張    │                            │        │
├──┼────────────────┼──────┼──────────────┼────┤
│21  │空白郵局存款單、提款單、匯款單、│共262 紙    │預備用以詐騙或處分詐騙所得款│同上    │
│    │劃撥單                          │            │項之用                      │        │
├──┼────────────────┼──────┼──────────────┼────┤
│22  │被告戌○○身上之現金（薪資）    │新臺幣3 萬元│戌○○向甲戌○所領取之96年1 │戌○○  │
│    │                                │            │月份薪資                    │        │
├──┼────────────────┼──────┼──────────────┼────┤
│23  │行動電話SIM 卡（門號分別為093024│共34枚      │與被害人聯絡所用之SIM卡     │甲地○  │
│    │7486、0000000000、0000000000、09│            │                            │        │
│    │00000000、0000000000、0000000000│            │                            │        │
│    │、0000000000、0000000000、093017│            │                            │        │
│    │8434、0000000000、0000000000、09│            │                            │        │
│    │00000000、0000000000、0000000000│            │                            │        │
│    │、0000000000、0000000000、093015│            │                            │        │
│    │3274、0000000000、0000000000、09│            │                            │        │
│    │00000000、0000000000、0000000000│            │                            │        │
│    │、0000000000、0000000000、093011│            │                            │        │
│    │2854、0000000000、0000000000、09│            │                            │        │
│    │00000000、0000000000、0000000000│            │                            │        │
│    │、0000000000、0000000000、093016│            │                            │        │
│    │0154、0000000000號）            │            │                            │        │
├──┼────────────────┼──────┼──────────────┼────┤
│24  │客戶（被害人）資料              │2本         │記載被害人資料              │同上    │
├──┼────────────────┼──────┼──────────────┼────┤
│25  │支出明細表                      │1疊         │記錄詐騙金額收支明細        │        │
└──┴────────────────┴──────┴──────────────┴同上──┘
┌──────────────────────────────────────────┐
│附表三：刑法修正前後之比較                                                          │
├───┬────────┬────────┬──────────┬────┬────┤
│刑法條│舊法規定（修正前│新法規定（修正後│      比較理由      │比較依據│比較結果│
│號    │刑法）          │刑法）          │                    │        │何者對行│
│      │                │                │                    │        │為人有利│
├───┼────────┼────────┼──────────┼────┼────┤
│第340 │該罪法定刑為「1 │刑法第340 條已刪│新法已刪除第340 條常│刑法第2 │舊法    │
│條    │年以上7 年以下有│除，被告7 人於95│業詐欺罪之規定，應將│條第1 項│        │
│      │期徒刑，得併科5 │年6 月30日以前所│被告辰○○、甲地○、│前段    │        │
│      │萬元以下罰金」。│為犯行均改依刑法│甲Ｊ○所犯57次詐欺取│        │        │
│      │                │第339 條第1 項論│財犯行（如附表一編號│        │        │
│      │                │處，該條法定刑為│1 至57所示）及被告林│        │        │
│      │                │「5 年以下有期徒│國成、甲戌○、玄○○│        │        │
│      │                │刑、拘役或科或併│、戌○○所犯43次詐欺│        │        │
│      │                │科新臺幣3 萬元以│取財犯行（如附表一編│        │        │
│      │                │下罰金」。      │號15至57所示）分論併│        │        │
│      │                │                │罰，比較言之，以舊法│        │        │
│      │                │                │對被告7 人有利。    │        │        │
├───┼────────┼────────┼──────────┼────┼────┤
│第28條│2 人以上共同實施│2 人以上共同實行│將「實施」修正為「實│刑法第2 │新法    │
│      │犯罪之行為者，皆│犯罪之行為者，皆│行」，排除陰謀共同正│條第1 項│        │
│      │為正犯。        │為正犯。        │犯及預備共同正犯之適│但書    │        │
│      │                │                │用，新法成立共同正犯│        │        │
│      │                │                │之範圍較舊法限縮，比│        │        │
│      │                │                │較言之，以新法對被告│        │        │
│      │                │                │7 人有利。          │        │        │
├───┼────────┼────────┼──────────┼────┼────┤
│第51條│宣告多數有期徒刑│宣告多數有期徒刑│新法為兼顧數罪併罰及│刑法第2 │舊法    │
│第5 款│者，於各刑中之最│者，於各刑中之最│單純數罪之區別，及刑│條第1 項│        │
│      │長期以上，各刑合│長期以上，各刑合│罰衡平原則，乃對於有│前段    │        │
│      │併之刑期以下，定│併之刑期以下，定│期徒刑合併定應執行刑│        │        │
│      │其刑期。但不得逾│其刑期。但不得逾│之上限予以提高至30年│        │        │
│      │20年。          │30年。          │，與舊法上限20年相比│        │        │
│      │                │                │較，以舊法對被告7 人│        │        │
│      │                │                │有利。              │        │        │
├───┴────────┴────────┴──────────┴────┴────┤
│綜合比較結果：刑法關於共犯修正後之規定雖對行為人較有利，惟本件被告7 人適用修正前、後│
│之刑法規定均構成共犯，而若整體適用新法，被告辰○○、甲地○、甲Ｊ○所為如附表一編號1 │
│至57所示57件犯行，及被告Ｊ○○、甲戌○、玄○○、戌○○所為如附表一編號15至57所示43件│
│犯行，即不得再依修正前刑法第340 條規定論以一罪，須數罪併罰，不利於被告7 人，故綜合比│
│較後，應以整體適用舊法對被告7 人較有利。                                            │
└──────────────────────────────────────────┘
┌───────────────────────────────────────────┐
│附表四：被告7人論罪科刑部分                                                           │
├──┬───────────┬───────────────┬──────┬─────┤
│編號│      罪      名      │   科刑（宣告刑及減得之刑）   │   沒  收   │  備  註  │
├──┼───────────┼───────────────┼──────┼─────┤
│1   │辰○○、甲地○、Ｊ○○│辰○○累犯、甲地○各處有期徒刑│扣案如附表二│辰○○、廖│
│    │、甲戌○、甲Ｊ○、李秋│貳年捌月，Ｊ○○處有期徒刑壹年│編號4 至17、│武士、簡嫈│
│    │雨、戌○○共同犯常業詐│柒月，甲戌○處有期徒刑壹年拾月│19至21、23至│嫈部分：即│
│    │欺取財罪              │，甲Ｊ○處有期徒刑貳年，玄○○│25所示之物  │附表一編號│
│    │                      │處有期徒刑壹年玖月，戌○○處有│            │1 至57所示│
│    │                      │期徒刑壹年捌月                │            │犯行      │
│    │                      │                              │            ├─────┤
│    │                      │                              │            │Ｊ○○、董│
│    │                      │                              │            │安翔、李秋│
│    │                      │                              │            │雨、戌○○│
│    │                      │                              │            │部分：即附│
│    │                      │                              │            │表一編號15│
│    │                      │                              │            │至57所示犯│
│    │                      │                              │            │行        │
├──┼───────────┼───────────────┼──────┼─────┤
│2   │辰○○、甲地○、Ｊ○○│辰○○累犯、甲地○各處有期徒刑│扣案如附表二│即附表一編│
│    │、甲戌○、甲Ｊ○、李秋│伍月，均減為有期徒刑貳月又拾伍│編號6 、7 、│號58所示犯│
│    │雨、戌○○共同犯詐欺取│日；Ｊ○○處有期徒刑月，減為│12至17、19至│行        │
│    │財罪                  │有期徒刑壹月又拾伍日；甲戌○、│21、24、25所│          │
│    │                      │甲Ｊ○、玄○○、戌○○各處有期│示之物      │          │
│    │                      │徒刑肆月，均減為有期徒刑貳月。│            │          │
├──┼───────────┼───────────────┼──────┼─────┤
│3   │辰○○、甲地○、Ｊ○○│辰○○累犯、甲地○各處有期徒刑│扣案如附表二│即附表一編│
│    │、甲戌○、甲Ｊ○、李秋│伍月，均減為有期徒刑貳月又拾伍│編號6 、7 、│號59所示犯│
│    │雨、戌○○共同犯詐欺取│日；Ｊ○○處有期徒刑月，減為│12至17、19至│行        │
│    │財罪                  │有期徒刑壹月又拾伍日；甲戌○、│21、24、25所│          │
│    │                      │甲Ｊ○、玄○○、戌○○各處有期│示之物      │          │
│    │                      │徒刑肆月，均減為有期徒刑貳月。│            │          │
├──┼───────────┼───────────────┼──────┼─────┤
│4   │辰○○、甲地○、Ｊ○○│辰○○累犯、甲地○各處有期徒刑│扣案如附表二│即附表一編│
│    │、甲戌○、甲Ｊ○、李秋│伍月，均減為有期徒刑貳月又拾伍│編號6 、7 、│號60所示犯│
│    │雨、戌○○共同犯詐欺取│日；Ｊ○○處有期徒刑月，減為│12至17、19至│行        │
│    │財罪                  │有期徒刑壹月又拾伍日；甲戌○、│21、24、25所│          │
│    │                      │甲Ｊ○、玄○○、戌○○各處有期│示之物      │          │
│    │                      │徒刑肆月，均減為有期徒刑貳月。│            │          │
├──┼───────────┼───────────────┼──────┼─────┤
│5   │辰○○、甲地○、Ｊ○○│辰○○累犯、甲地○各處有期徒刑│扣案如附表二│即附表一編│
│    │、甲戌○、甲Ｊ○、李秋│伍月，均減為有期徒刑貳月又拾伍│編號6 、7 、│號61所示犯│
│    │雨、戌○○共同犯詐欺取│日；Ｊ○○處有期徒刑月，減為│12至17、19至│行        │
│    │財罪                  │有期徒刑壹月又拾伍日；甲戌○、│21、24、25所│          │
│    │                      │甲Ｊ○、玄○○、戌○○各處有期│示之物      │          │
│    │                      │徒刑肆月，均減為有期徒刑貳月。│            │          │
├──┼───────────┼───────────────┼──────┼─────┤
│6   │辰○○、甲地○、Ｊ○○│辰○○累犯、甲地○各處有期徒刑│扣案如附表二│即附表一編│
│    │、甲戌○、甲Ｊ○、李秋│伍月，均減為有期徒刑貳月又拾伍│編號6 、7 、│號62所示犯│
│    │雨、戌○○共同犯詐欺取│日；Ｊ○○處有期徒刑月，減為│12至17、19至│行        │
│    │財罪                  │有期徒刑壹月又拾伍日；甲戌○、│21、24、25所│          │
│    │                      │甲Ｊ○、玄○○、戌○○各處有期│示之物      │          │
│    │                      │徒刑肆月，均減為有期徒刑貳月。│            │          │
├──┼───────────┼───────────────┼──────┼─────┤
│7   │辰○○、甲地○、Ｊ○○│辰○○累犯、甲地○各處有期徒刑│扣案如附表二│即附表一編│
│    │、甲戌○、甲Ｊ○、李秋│伍月，均減為有期徒刑貳月又拾伍│編號6 、7 、│號63所示犯│
│    │雨、戌○○共同犯詐欺取│日；Ｊ○○處有期徒刑月，減為│12至17、19至│行        │
│    │財罪                  │有期徒刑壹月又拾伍日；甲戌○、│21、24、25所│          │
│    │                      │甲Ｊ○、玄○○、戌○○各處有期│示之物      │          │
│    │                      │徒刑肆月，均減為有期徒刑貳月。│            │          │
├──┼───────────┼───────────────┼──────┼─────┤
│8   │辰○○、甲地○、Ｊ○○│辰○○累犯、甲地○各處有期徒刑│扣案如附表二│即附表一編│
│    │、甲戌○、甲Ｊ○、李秋│伍月，均減為有期徒刑貳月又拾伍│編號6 、7 、│號64所示犯│
│    │雨、戌○○共同犯詐欺取│日；Ｊ○○處有期徒刑月，減為│12至17、19至│行        │
│    │財罪                  │有期徒刑壹月又拾伍日；甲戌○、│21、24、25所│          │
│    │                      │甲Ｊ○、玄○○、戌○○各處有期│示之物      │          │
│    │                      │徒刑肆月，均減為有期徒刑貳月。│            │          │
├──┼───────────┼───────────────┼──────┼─────┤
│9   │辰○○、甲地○、Ｊ○○│辰○○累犯、甲地○各處有期徒刑│扣案如附表二│即附表一編│
│    │、甲戌○、甲Ｊ○、李秋│伍月，均減為有期徒刑貳月又拾伍│編號6 、7 、│號65所示犯│
│    │雨、戌○○共同犯詐欺取│日；Ｊ○○處有期徒刑月，減為│12至17、19至│行        │
│    │財罪                  │有期徒刑壹月又拾伍日；甲戌○、│21、24、25所│          │
│    │                      │甲Ｊ○、玄○○、戌○○各處有期│示之物      │          │
│    │                      │徒刑肆月，均減為有期徒刑貳月。│            │          │
├──┼───────────┼───────────────┼──────┼─────┤
│10  │辰○○、甲地○、Ｊ○○│辰○○累犯、甲地○各處有期徒刑│扣案如附表二│即附表一編│
│    │、甲戌○、甲Ｊ○、李秋│伍月，均減為有期徒刑貳月又拾伍│編號6 、7 、│號66所示犯│
│    │雨、戌○○共同犯詐欺取│日；Ｊ○○處有期徒刑月，減為│12至17、19至│行        │
│    │財罪                  │有期徒刑壹月又拾伍日；甲戌○、│21、24、25所│          │
│    │                      │甲Ｊ○、玄○○、戌○○各處有期│示之物      │          │
│    │                      │徒刑肆月，均減為有期徒刑貳月。│            │          │
├──┼───────────┼───────────────┼──────┼─────┤
│11  │辰○○、甲地○、Ｊ○○│辰○○累犯、甲地○各處有期徒刑│扣案如附表二│即附表一編│
│    │、甲戌○、甲Ｊ○、李秋│伍月，均減為有期徒刑貳月又拾伍│編號6 、7 、│號67所示犯│
│    │雨、戌○○共同犯詐欺取│日；Ｊ○○處有期徒刑月，減為│12至17、19至│行        │
│    │財罪                  │有期徒刑壹月又拾伍日；甲戌○、│21、24、25所│          │
│    │                      │甲Ｊ○、玄○○、戌○○各處有期│示之物      │          │
│    │                      │徒刑肆月，均減為有期徒刑貳月。│            │          │
├──┼───────────┼───────────────┼──────┼─────┤
│12  │辰○○、甲地○、Ｊ○○│辰○○累犯、甲地○各處有期徒刑│扣案如附表二│即附表一編│
│    │、甲戌○、甲Ｊ○、李秋│伍月，均減為有期徒刑貳月又拾伍│編號6 、7 、│號68所示犯│
│    │雨、戌○○共同犯詐欺取│日；Ｊ○○處有期徒刑月，減為│12至17、19至│行        │
│    │財罪                  │有期徒刑壹月又拾伍日；甲戌○、│21、24、25所│          │
│    │                      │甲Ｊ○、玄○○、戌○○各處有期│示之物      │          │
│    │                      │徒刑肆月，均減為有期徒刑貳月。│            │          │
├──┼───────────┼───────────────┼──────┼─────┤
│13  │辰○○、甲地○、Ｊ○○│辰○○累犯、甲地○各處有期徒刑│扣案如附表二│即附表一編│
│    │、甲戌○、甲Ｊ○、李秋│伍月，均減為有期徒刑貳月又拾伍│編號6 、7 、│號69所示犯│
│    │雨、戌○○共同犯詐欺取│日；Ｊ○○處有期徒刑月，減為│12至17、19至│行        │
│    │財罪                  │有期徒刑壹月又拾伍日；甲戌○、│21、24、25所│          │
│    │                      │甲Ｊ○、玄○○、戌○○各處有期│示之物      │          │
│    │                      │徒刑肆月，均減為有期徒刑貳月。│            │          │
├──┼───────────┼───────────────┼──────┼─────┤
│14  │辰○○、甲地○、Ｊ○○│辰○○累犯、甲地○各處有期徒刑│扣案如附表二│即附表一編│
│    │、甲戌○、甲Ｊ○、李秋│伍月，均減為有期徒刑貳月又拾伍│編號6 、7 、│號70所示犯│
│    │雨、戌○○共同犯詐欺取│日；Ｊ○○處有期徒刑月，減為│12至17、19至│行        │
│    │財罪                  │有期徒刑壹月又拾伍日；甲戌○、│21、24、25所│          │
│    │                      │甲Ｊ○、玄○○、戌○○各處有期│示之物      │          │
│    │                      │徒刑肆月，均減為有期徒刑貳月。│            │          │
├──┼───────────┼───────────────┼──────┼─────┤
│15  │辰○○、甲地○、Ｊ○○│辰○○累犯、甲地○各處有期徒刑│扣案如附表二│即附表一編│
│    │、甲戌○、甲Ｊ○、李秋│伍月，均減為有期徒刑貳月又拾伍│編號6 、7 、│號71所示犯│
│    │雨、戌○○共同犯詐欺取│日；Ｊ○○處有期徒刑月，減為│12至17、19至│行        │
│    │財罪                  │有期徒刑壹月又拾伍日；甲戌○、│21、24、25所│          │
│    │                      │甲Ｊ○、玄○○、戌○○各處有期│示之物      │          │
│    │                      │徒刑肆月，均減為有期徒刑貳月。│            │          │
├──┼───────────┼───────────────┼──────┼─────┤
│16  │辰○○、甲地○、Ｊ○○│辰○○累犯、甲地○各處有期徒刑│扣案如附表二│即附表一編│
│    │、甲戌○、甲Ｊ○、李秋│伍月，均減為有期徒刑貳月又拾伍│編號6 、7 、│號72所示犯│
│    │雨、戌○○共同犯詐欺取│日；Ｊ○○處有期徒刑月，減為│12至17、19至│行        │
│    │財罪                  │有期徒刑壹月又拾伍日；甲戌○、│21、24、25所│          │
│    │                      │甲Ｊ○、玄○○、戌○○各處有期│示之物      │          │
│    │                      │徒刑肆月，均減為有期徒刑貳月。│            │          │
├──┼───────────┼───────────────┼──────┼─────┤
│17  │辰○○、甲地○、Ｊ○○│辰○○累犯、甲地○各處有期徒刑│扣案如附表二│即附表一編│
│    │、甲戌○、甲Ｊ○、李秋│伍月，均減為有期徒刑貳月又拾伍│編號6 、7 、│號73所示犯│
│    │雨、戌○○共同犯詐欺取│日；Ｊ○○處有期徒刑月，減為│12至17、19至│行        │
│    │財罪                  │有期徒刑壹月又拾伍日；甲戌○、│21、24、25所│          │
│    │                      │甲Ｊ○、玄○○、戌○○各處有期│示之物      │          │
│    │                      │徒刑肆月，均減為有期徒刑貳月。│            │          │
├──┼───────────┼───────────────┼──────┼─────┤
│18  │辰○○、甲地○、Ｊ○○│辰○○累犯、甲地○各處有期徒刑│扣案如附表二│即附表一編│
│    │、甲戌○、甲Ｊ○、李秋│伍月，均減為有期徒刑貳月又拾伍│編號6 、7 、│號74所示犯│
│    │雨、戌○○共同犯詐欺取│日；Ｊ○○處有期徒刑月，減為│12至17、19至│行        │
│    │財罪                  │有期徒刑壹月又拾伍日；甲戌○、│21、24、25所│          │
│    │                      │甲Ｊ○、玄○○、戌○○各處有期│示之物      │          │
│    │                      │徒刑肆月，均減為有期徒刑貳月。│            │          │
├──┼───────────┼───────────────┼──────┼─────┤
│19  │辰○○、甲地○、Ｊ○○│辰○○累犯、甲地○各處有期徒刑│扣案如附表二│即附表一編│
│    │、甲戌○、甲Ｊ○、李秋│伍月，均減為有期徒刑貳月又拾伍│編號6 、7 、│號75所示犯│
│    │雨、戌○○共同犯詐欺取│日；Ｊ○○處有期徒刑月，減為│12至17、19至│行        │
│    │財罪                  │有期徒刑壹月又拾伍日；甲戌○、│21、24、25所│          │
│    │                      │甲Ｊ○、玄○○、戌○○各處有期│示之物      │          │
│    │                      │徒刑肆月，均減為有期徒刑貳月。│            │          │
├──┼───────────┼───────────────┼──────┼─────┤
│20  │辰○○、甲地○、Ｊ○○│辰○○累犯、甲地○各處有期徒刑│扣案如附表二│即附表一編│
│    │、甲戌○、甲Ｊ○、李秋│伍月，均減為有期徒刑貳月又拾伍│編號6 、7 、│號76所示犯│
│    │雨、戌○○共同犯詐欺取│日；Ｊ○○處有期徒刑月，減為│12至17、19至│行        │
│    │財罪                  │有期徒刑壹月又拾伍日；甲戌○、│21、24、25所│          │
│    │                      │甲Ｊ○、玄○○、戌○○各處有期│示之物      │          │
│    │                      │徒刑肆月，均減為有期徒刑貳月。│            │          │
├──┼───────────┼───────────────┼──────┼─────┤
│21  │辰○○、甲地○、Ｊ○○│辰○○累犯、甲地○各處有期徒刑│扣案如附表二│即附表一編│
│    │、甲戌○、甲Ｊ○、李秋│伍月，均減為有期徒刑貳月又拾伍│編號6 、7 、│號77所示犯│
│    │雨、戌○○共同犯詐欺取│日；Ｊ○○處有期徒刑月，減為│12至17、19至│行        │
│    │財罪                  │有期徒刑壹月又拾伍日；甲戌○、│21、24、25所│          │
│    │                      │甲Ｊ○、玄○○、戌○○各處有期│示之物      │          │
│    │                      │徒刑肆月，均減為有期徒刑貳月。│            │          │
├──┼───────────┼───────────────┼──────┼─────┤
│22  │辰○○、甲地○、Ｊ○○│辰○○累犯、甲地○各處有期徒刑│扣案如附表二│即附表一編│
│    │、甲戌○、甲Ｊ○、李秋│伍月，均減為有期徒刑貳月又拾伍│編號6 、7 、│號78所示犯│
│    │雨、戌○○共同犯詐欺取│日；Ｊ○○處有期徒刑月，減為│12至17、19至│行        │
│    │財罪                  │有期徒刑壹月又拾伍日；甲戌○、│21、24、25所│          │
│    │                      │甲Ｊ○、玄○○、戌○○各處有期│示之物      │          │
│    │                      │徒刑肆月，均減為有期徒刑貳月。│            │          │
├──┼───────────┼───────────────┼──────┼─────┤
│23  │辰○○、甲地○、Ｊ○○│辰○○累犯、甲地○各處有期徒刑│扣案如附表二│即附表一編│
│    │、甲戌○、甲Ｊ○、李秋│伍月，均減為有期徒刑貳月又拾伍│編號6 、7 、│號79所示犯│
│    │雨、戌○○共同犯詐欺取│日；Ｊ○○處有期徒刑月，減為│12至17、19至│行        │
│    │財罪                  │有期徒刑壹月又拾伍日；甲戌○、│21、24、25所│          │
│    │                      │甲Ｊ○、玄○○、戌○○各處有期│示之物      │          │
│    │                      │徒刑肆月，均減為有期徒刑貳月。│            │          │
├──┼───────────┼───────────────┼──────┼─────┤
│24  │辰○○、甲地○、Ｊ○○│辰○○累犯、甲地○各處有期徒刑│扣案如附表二│即附表一編│
│    │、甲戌○、甲Ｊ○、李秋│伍月，均減為有期徒刑貳月又拾伍│編號6 、7 、│號80所示犯│
│    │雨、戌○○共同犯詐欺取│日；Ｊ○○處有期徒刑月，減為│12至17、19至│行        │
│    │財罪                  │有期徒刑壹月又拾伍日；甲戌○、│21、24、25所│          │
│    │                      │甲Ｊ○、玄○○、戌○○各處有期│示之物      │          │
│    │                      │徒刑肆月，均減為有期徒刑貳月。│            │          │
├──┼───────────┼───────────────┼──────┼─────┤
│25  │辰○○、甲地○、Ｊ○○│辰○○累犯、甲地○各處有期徒刑│扣案如附表二│即附表一編│
│    │、甲戌○、甲Ｊ○、李秋│伍月，均減為有期徒刑貳月又拾伍│編號6 、7 、│號81所示犯│
│    │雨、戌○○共同犯詐欺取│日；Ｊ○○處有期徒刑月，減為│12至17、19至│行        │
│    │財罪                  │有期徒刑壹月又拾伍日；甲戌○、│21、24、25所│          │
│    │                      │甲Ｊ○、玄○○、戌○○各處有期│示之物      │          │
│    │                      │徒刑肆月，均減為有期徒刑貳月。│            │          │
├──┼───────────┼───────────────┼──────┼─────┤
│26  │辰○○、甲地○、Ｊ○○│辰○○累犯、甲地○各處有期徒刑│扣案如附表二│即附表一編│
│    │、甲戌○、甲Ｊ○、李秋│伍月，均減為有期徒刑貳月又拾伍│編號6 、7 、│號82所示犯│
│    │雨、戌○○共同犯詐欺取│日；Ｊ○○處有期徒刑月，減為│12至17、19至│行        │
│    │財罪                  │有期徒刑壹月又拾伍日；甲戌○、│21、24、25所│          │
│    │                      │甲Ｊ○、玄○○、戌○○各處有期│示之物      │          │
│    │                      │徒刑肆月，均減為有期徒刑貳月。│            │          │
├──┼───────────┼───────────────┼──────┼─────┤
│27  │辰○○、甲地○、Ｊ○○│辰○○累犯、甲地○各處有期徒刑│扣案如附表二│即附表一編│
│    │、甲戌○、甲Ｊ○、李秋│伍月，均減為有期徒刑貳月又拾伍│編號6 、7 、│號83所示犯│
│    │雨、戌○○共同犯詐欺取│日；Ｊ○○處有期徒刑月，減為│12至17、19至│行        │
│    │財罪                  │有期徒刑壹月又拾伍日；甲戌○、│21、24、25所│          │
│    │                      │甲Ｊ○、玄○○、戌○○各處有期│示之物      │          │
│    │                      │徒刑肆月，均減為有期徒刑貳月。│            │          │
├──┼───────────┼───────────────┼──────┼─────┤
│28  │辰○○、甲地○、Ｊ○○│辰○○累犯、甲地○各處有期徒刑│扣案如附表二│即附表一編│
│    │、甲戌○、甲Ｊ○、李秋│伍月，均減為有期徒刑貳月又拾伍│編號6 、7 、│號84所示犯│
│    │雨、戌○○共同犯詐欺取│日；Ｊ○○處有期徒刑月，減為│12至21、24、│行        │
│    │財罪                  │有期徒刑壹月又拾伍日；甲戌○、│25所示之物  │          │
│    │                      │甲Ｊ○、玄○○、戌○○各處有期│            │          │
│    │                      │徒刑肆月，均減為有期徒刑貳月。│            │          │
├──┼───────────┼───────────────┼──────┼─────┤
│29  │辰○○、甲地○、Ｊ○○│辰○○累犯、甲地○各處有期徒刑│扣案如附表二│即附表一編│
│    │、甲戌○、甲Ｊ○、李秋│伍月，均減為有期徒刑貳月又拾伍│編號6 、7 、│號85所示犯│
│    │雨、戌○○共同犯詐欺取│日；Ｊ○○處有期徒刑月，減為│12至21、24、│行        │
│    │財罪                  │有期徒刑壹月又拾伍日；甲戌○、│25所示之物  │          │
│    │                      │甲Ｊ○、玄○○、戌○○各處有期│            │          │
│    │                      │徒刑肆月，均減為有期徒刑貳月。│            │          │
├──┼───────────┼───────────────┼──────┼─────┤
│30  │辰○○、甲地○、Ｊ○○│辰○○累犯、甲地○各處有期徒刑│扣案如附表二│即附表一編│
│    │、甲戌○、甲Ｊ○、李秋│伍月，均減為有期徒刑貳月又拾伍│編號6 、7 、│號86所示犯│
│    │雨、戌○○共同犯詐欺取│日；Ｊ○○處有期徒刑月，減為│12至21、24、│行        │
│    │財罪                  │有期徒刑壹月又拾伍日；甲戌○、│25所示之物  │          │
│    │                      │甲Ｊ○、玄○○、戌○○各處有期│            │          │
│    │                      │徒刑肆月，均減為有期徒刑貳月。│            │          │
├──┼───────────┼───────────────┼──────┼─────┤
│31  │辰○○、甲地○、Ｊ○○│辰○○累犯、甲地○各處有期徒刑│扣案如附表二│即附表一編│
│    │、甲戌○、甲Ｊ○、李秋│伍月，均減為有期徒刑貳月又拾伍│編號6 、7 、│號87所示犯│
│    │雨、戌○○共同犯詐欺取│日；Ｊ○○處有期徒刑月，減為│12至21、24、│行        │
│    │財罪                  │有期徒刑壹月又拾伍日；甲戌○、│25所示之物  │          │
│    │                      │甲Ｊ○、玄○○、戌○○各處有期│            │          │
│    │                      │徒刑肆月，均減為有期徒刑貳月。│            │          │
├──┼───────────┼───────────────┼──────┼─────┤
│32  │辰○○、甲地○、Ｊ○○│辰○○累犯、甲地○各處有期徒刑│扣案如附表二│即附表一編│
│    │、甲戌○、甲Ｊ○、李秋│伍月，均減為有期徒刑貳月又拾伍│編號6 、7 、│號88所示犯│
│    │雨、戌○○共同犯詐欺取│日；Ｊ○○處有期徒刑月，減為│12至21、24、│行        │
│    │財罪                  │有期徒刑壹月又拾伍日；甲戌○、│25所示之物  │          │
│    │                      │甲Ｊ○、玄○○、戌○○各處有期│            │          │
│    │                      │徒刑肆月，均減為有期徒刑貳月。│            │          │
├──┼───────────┼───────────────┼──────┼─────┤
│33  │辰○○、甲地○、Ｊ○○│辰○○累犯、甲地○各處有期徒刑│扣案如附表二│即附表一編│
│    │、甲戌○、甲Ｊ○、李秋│伍月，均減為有期徒刑貳月又拾伍│編號6 、7 、│號89所示犯│
│    │雨、戌○○共同犯詐欺取│日；Ｊ○○處有期徒刑月，減為│12至21、24、│行        │
│    │財罪                  │有期徒刑壹月又拾伍日；甲戌○、│25所示之物  │          │
│    │                      │甲Ｊ○、玄○○、戌○○各處有期│            │          │
│    │                      │徒刑肆月，均減為有期徒刑貳月。│            │          │
├──┼───────────┼───────────────┼──────┼─────┤
│34  │辰○○、甲地○、Ｊ○○│辰○○累犯、甲地○各處有期徒刑│扣案如附表二│即附表一編│
│    │、甲戌○、甲Ｊ○、李秋│伍月，均減為有期徒刑貳月又拾伍│編號6 、7 、│號90所示犯│
│    │雨、戌○○共同犯詐欺取│日；Ｊ○○處有期徒刑月，減為│12至21、24、│行        │
│    │財罪                  │有期徒刑壹月又拾伍日；甲戌○、│25所示之物  │          │
│    │                      │甲Ｊ○、玄○○、戌○○各處有期│            │          │
│    │                      │徒刑肆月，均減為有期徒刑貳月。│            │          │
├──┼───────────┼───────────────┼──────┼─────┤
│35  │辰○○、甲地○、Ｊ○○│辰○○累犯、甲地○各處有期徒刑│扣案如附表二│即附表一編│
│    │、甲戌○、甲Ｊ○、李秋│伍月，均減為有期徒刑貳月又拾伍│編號6 、7 、│號91所示犯│
│    │雨、戌○○共同犯詐欺取│日；Ｊ○○處有期徒刑月，減為│12至21、24、│行        │
│    │財罪                  │有期徒刑壹月又拾伍日；甲戌○、│25所示之物  │          │
│    │                      │甲Ｊ○、玄○○、戌○○各處有期│            │          │
│    │                      │徒刑肆月，均減為有期徒刑貳月。│            │          │
├──┼───────────┼───────────────┼──────┼─────┤
│36  │辰○○、甲地○、Ｊ○○│辰○○累犯、甲地○各處有期徒刑│扣案如附表二│即附表一編│
│    │、甲戌○、甲Ｊ○、李秋│伍月，均減為有期徒刑貳月又拾伍│編號6 、7 、│號92所示犯│
│    │雨、戌○○共同犯詐欺取│日；Ｊ○○處有期徒刑月，減為│12至21、24、│行        │
│    │財罪                  │有期徒刑壹月又拾伍日；甲戌○、│25所示之物  │          │
│    │                      │甲Ｊ○、玄○○、戌○○各處有期│            │          │
│    │                      │徒刑肆月，均減為有期徒刑貳月。│            │          │
├──┼───────────┼───────────────┼──────┼─────┤
│37  │辰○○、甲地○、Ｊ○○│辰○○累犯、甲地○各處有期徒刑│扣案如附表二│即附表一編│
│    │、甲戌○、甲Ｊ○、李秋│伍月，均減為有期徒刑貳月又拾伍│編號6 、7 、│號93所示犯│
│    │雨、戌○○共同犯詐欺取│日；Ｊ○○處有期徒刑月，減為│12至21、24、│行        │
│    │財罪                  │有期徒刑壹月又拾伍日；甲戌○、│25所示之物  │          │
│    │                      │甲Ｊ○、玄○○、戌○○各處有期│            │          │
│    │                      │徒刑肆月，均減為有期徒刑貳月。│            │          │
├──┼───────────┼───────────────┼──────┼─────┤
│38  │辰○○、甲地○、Ｊ○○│辰○○累犯、甲地○各處有期徒刑│扣案如附表二│即附表一編│
│    │、甲戌○、甲Ｊ○、李秋│伍月，均減為有期徒刑貳月又拾伍│編號6 、7 、│號94所示犯│
│    │雨、戌○○共同犯詐欺取│日；Ｊ○○處有期徒刑月，減為│12至21、24、│行        │
│    │財罪                  │有期徒刑壹月又拾伍日；甲戌○、│25所示之物  │          │
│    │                      │甲Ｊ○、玄○○、戌○○各處有期│            │          │
│    │                      │徒刑肆月，均減為有期徒刑貳月。│            │          │
├──┼───────────┼───────────────┼──────┼─────┤
│39  │辰○○、甲地○、Ｊ○○│辰○○累犯、甲地○各處有期徒刑│扣案如附表二│即附表一編│
│    │、甲戌○、甲Ｊ○、李秋│伍月，均減為有期徒刑貳月又拾伍│編號6 、7 、│號95所示犯│
│    │雨、戌○○共同犯詐欺取│日；Ｊ○○處有期徒刑月，減為│12至21、24、│行        │
│    │財罪                  │有期徒刑壹月又拾伍日；甲戌○、│25所示之物  │          │
│    │                      │甲Ｊ○、玄○○、戌○○各處有期│            │          │
│    │                      │徒刑肆月，均減為有期徒刑貳月。│            │          │
├──┼───────────┼───────────────┼──────┼─────┤
│40  │辰○○、甲地○、Ｊ○○│辰○○累犯、甲地○各處有期徒刑│扣案如附表二│即附表一編│
│    │、甲戌○、甲Ｊ○、李秋│伍月，均減為有期徒刑貳月又拾伍│編號6 、7 、│號96所示犯│
│    │雨、戌○○共同犯詐欺取│日；Ｊ○○處有期徒刑月，減為│12至21、24、│行        │
│    │財罪                  │有期徒刑壹月又拾伍日；甲戌○、│25所示之物  │          │
│    │                      │甲Ｊ○、玄○○、戌○○各處有期│            │          │
│    │                      │徒刑肆月，均減為有期徒刑貳月。│            │          │
├──┼───────────┼───────────────┼──────┼─────┤
│41  │辰○○、甲地○、Ｊ○○│辰○○累犯、甲地○各處有期徒刑│扣案如附表二│即附表一編│
│    │、甲戌○、甲Ｊ○、李秋│伍月，均減為有期徒刑貳月又拾伍│編號6 、7 、│號97所示犯│
│    │雨、戌○○共同犯詐欺取│日；Ｊ○○處有期徒刑月，減為│12至21、24、│行        │
│    │財罪                  │有期徒刑壹月又拾伍日；甲戌○、│25所示之物  │          │
│    │                      │甲Ｊ○、玄○○、戌○○各處有期│            │          │
│    │                      │徒刑肆月，均減為有期徒刑貳月。│            │          │
├──┼───────────┼───────────────┼──────┼─────┤
│42  │辰○○、甲地○、Ｊ○○│辰○○累犯、甲地○各處有期徒刑│扣案如附表二│即附表一編│
│    │、甲戌○、甲Ｊ○、李秋│伍月，均減為有期徒刑貳月又拾伍│編號6 、7 、│號98所示犯│
│    │雨、戌○○共同犯詐欺取│日；Ｊ○○處有期徒刑月，減為│12至21、24、│行        │
│    │財罪                  │有期徒刑壹月又拾伍日；甲戌○、│25所示之物  │          │
│    │                      │甲Ｊ○、玄○○、戌○○各處有期│            │          │
│    │                      │徒刑肆月，均減為有期徒刑貳月。│            │          │
├──┼───────────┼───────────────┼──────┼─────┤
│43  │辰○○、甲地○、Ｊ○○│辰○○累犯、甲地○各處有期徒刑│扣案如附表二│即附表一編│
│    │、甲戌○、甲Ｊ○、李秋│伍月，均減為有期徒刑貳月又拾伍│編號6 、7 、│號99所示犯│
│    │雨、戌○○共同犯詐欺取│日；Ｊ○○處有期徒刑月，減為│12至21、24、│行        │
│    │財罪                  │有期徒刑壹月又拾伍日；甲戌○、│25所示之物  │          │
│    │                      │甲Ｊ○、玄○○、戌○○各處有期│            │          │
│    │                      │徒刑肆月，均減為有期徒刑貳月。│            │          │
├──┼───────────┼───────────────┼──────┼─────┤
│44  │辰○○、甲地○、Ｊ○○│辰○○累犯、甲地○各處有期徒刑│扣案如附表二│即附表一編│
│    │、甲戌○、甲Ｊ○、李秋│伍月，均減為有期徒刑貳月又拾伍│編號6 、7 、│號100 所示│
│    │雨、戌○○共同犯詐欺取│日；Ｊ○○處有期徒刑月，減為│12至21、24、│犯行      │
│    │財罪                  │有期徒刑壹月又拾伍日；甲戌○、│25所示之物  │          │
│    │                      │甲Ｊ○、玄○○、戌○○各處有期│            │          │
│    │                      │徒刑肆月，均減為有期徒刑貳月。│            │          │
├──┼───────────┼───────────────┼──────┼─────┤
│45  │辰○○、甲地○、Ｊ○○│辰○○累犯、甲地○各處有期徒刑│扣案如附表二│即附表一編│
│    │、甲戌○、甲Ｊ○、李秋│伍月，均減為有期徒刑貳月又拾伍│編號6 、7 、│號101 所示│
│    │雨、戌○○共同犯詐欺取│日；Ｊ○○處有期徒刑月，減為│12至21、24、│犯行      │
│    │財罪                  │有期徒刑壹月又拾伍日；甲戌○、│25所示之物  │          │
│    │                      │甲Ｊ○、玄○○、戌○○各處有期│            │          │
│    │                      │徒刑肆月，均減為有期徒刑貳月。│            │          │
├──┼───────────┼───────────────┼──────┼─────┤
│46  │辰○○、甲地○、Ｊ○○│辰○○累犯、甲地○各處有期徒刑│扣案如附表二│即附表一編│
│    │、甲戌○、甲Ｊ○、李秋│伍月，均減為有期徒刑貳月又拾伍│編號6 、7 、│號102 所示│
│    │雨、戌○○共同犯詐欺取│日；Ｊ○○處有期徒刑月，減為│12至21、24、│犯行      │
│    │財罪                  │有期徒刑壹月又拾伍日；甲戌○、│25所示之物  │          │
│    │                      │甲Ｊ○、玄○○、戌○○各處有期│            │          │
│    │                      │徒刑肆月，均減為有期徒刑貳月。│            │          │
├──┼───────────┼───────────────┼──────┼─────┤
│47  │辰○○、甲地○、Ｊ○○│辰○○累犯、甲地○各處有期徒刑│扣案如附表二│即附表一編│
│    │、甲戌○、甲Ｊ○、李秋│伍月，均減為有期徒刑貳月又拾伍│編號6 、7 、│號103 所示│
│    │雨、戌○○共同犯詐欺取│日；Ｊ○○處有期徒刑月，減為│12至21、24、│犯行      │
│    │財罪                  │有期徒刑壹月又拾伍日；甲戌○、│25所示之物  │          │
│    │                      │甲Ｊ○、玄○○、戌○○各處有期│            │          │
│    │                      │徒刑肆月，均減為有期徒刑貳月。│            │          │
├──┼───────────┼───────────────┼──────┼─────┤
│48  │辰○○、甲地○、Ｊ○○│辰○○累犯、甲地○各處有期徒刑│扣案如附表二│即附表一編│
│    │、甲戌○、甲Ｊ○、李秋│伍月，均減為有期徒刑貳月又拾伍│編號6 、7 、│號104 所示│
│    │雨、戌○○共同犯詐欺取│日；Ｊ○○處有期徒刑月，減為│12至21、24、│犯行      │
│    │財罪                  │有期徒刑壹月又拾伍日；甲戌○、│25所示之物  │          │
│    │                      │甲Ｊ○、玄○○、戌○○各處有期│            │          │
│    │                      │徒刑肆月，均減為有期徒刑貳月。│            │          │
├──┼───────────┼───────────────┼──────┼─────┤
│49  │辰○○、甲地○、Ｊ○○│辰○○累犯、甲地○各處有期徒刑│扣案如附表二│即附表一編│
│    │、甲戌○、甲Ｊ○、李秋│伍月，均減為有期徒刑貳月又拾伍│編號6 、7 、│號105 所示│
│    │雨、戌○○共同犯詐欺取│日；Ｊ○○處有期徒刑月，減為│12至21、24、│犯行      │
│    │財罪                  │有期徒刑壹月又拾伍日；甲戌○、│25所示之物  │          │
│    │                      │甲Ｊ○、玄○○、戌○○各處有期│            │          │
│    │                      │徒刑肆月，均減為有期徒刑貳月。│            │          │
├──┼───────────┼───────────────┼──────┼─────┤
│50  │辰○○、甲地○、Ｊ○○│辰○○累犯、甲地○各處有期徒刑│扣案如附表二│即附表一編│
│    │、甲戌○、甲Ｊ○、李秋│伍月，均減為有期徒刑貳月又拾伍│編號6 、7 、│號106 所示│
│    │雨、戌○○共同犯詐欺取│日；Ｊ○○處有期徒刑月，減為│12至21、24、│犯行      │
│    │財罪                  │有期徒刑壹月又拾伍日；甲戌○、│25所示之物  │          │
│    │                      │甲Ｊ○、玄○○、戌○○各處有期│            │          │
│    │                      │徒刑肆月，均減為有期徒刑貳月。│            │          │
├──┼───────────┼───────────────┼──────┼─────┤
│51  │辰○○、甲地○、Ｊ○○│辰○○累犯、甲地○各處有期徒刑│扣案如附表二│即附表一編│
│    │、甲戌○、甲Ｊ○、李秋│伍月，均減為有期徒刑貳月又拾伍│編號6 、7 、│號107 所示│
│    │雨、戌○○共同犯詐欺取│日；Ｊ○○處有期徒刑月，減為│12至21、24、│犯行      │
│    │財罪                  │有期徒刑壹月又拾伍日；甲戌○、│25所示之物  │          │
│    │                      │甲Ｊ○、玄○○、戌○○各處有期│            │          │
│    │                      │徒刑肆月，均減為有期徒刑貳月。│            │          │
├──┼───────────┼───────────────┼──────┼─────┤
│52  │辰○○、甲地○、Ｊ○○│辰○○累犯、甲地○各處有期徒刑│扣案如附表二│即附表一編│
│    │、甲戌○、甲Ｊ○、李秋│伍月，均減為有期徒刑貳月又拾伍│編號6 、7 、│號108 所示│
│    │雨、戌○○共同犯詐欺取│日；Ｊ○○處有期徒刑月，減為│12至21、24、│犯行      │
│    │財罪                  │有期徒刑壹月又拾伍日；甲戌○、│25所示之物  │          │
│    │                      │甲Ｊ○、玄○○、戌○○各處有期│            │          │
│    │                      │徒刑肆月，均減為有期徒刑貳月。│            │          │
├──┼───────────┼───────────────┼──────┼─────┤
│53  │辰○○、甲地○、Ｊ○○│辰○○累犯、甲地○各處有期徒刑│扣案如附表二│即附表一編│
│    │、甲戌○、甲Ｊ○、李秋│陸月，均減為有期徒刑月；林國│編號6 、7 、│號109 所示│
│    │雨、戌○○共同犯詐欺取│成處有期徒刑肆月，減為有期徒刑│12至21、24、│犯行      │
│    │財罪                  │貳月；甲戌○、甲Ｊ○、玄○○、│25所示之物  │          │
│    │                      │戌○○各處有期徒刑伍月，均減為│            │          │
│    │                      │有期徒刑貳月又拾伍日。        │            │          │
├──┼───────────┼───────────────┼──────┼─────┤
│54  │辰○○、甲地○、Ｊ○○│辰○○累犯、甲地○各處有期徒刑│扣案如附表二│即附表一編│
│    │、甲戌○、甲Ｊ○、李秋│伍月，均減為有期徒刑貳月又拾伍│編號6 、7 、│號110 所示│
│    │雨、戌○○共同犯詐欺取│日；Ｊ○○處有期徒刑月，減為│12至21、24、│犯行      │
│    │財罪                  │有期徒刑壹月又拾伍日；甲戌○、│25所示之物  │          │
│    │                      │甲Ｊ○、玄○○、戌○○各處有期│            │          │
│    │                      │徒刑肆月，均減為有期徒刑貳月。│            │          │
├──┼───────────┼───────────────┼──────┼─────┤
│55  │辰○○、甲地○、Ｊ○○│辰○○累犯、甲地○各處有期徒刑│扣案如附表二│即附表一編│
│    │、甲戌○、甲Ｊ○、李秋│伍月，均減為有期徒刑貳月又拾伍│編號6 、7 、│號111 所示│
│    │雨、戌○○共同犯詐欺取│日；Ｊ○○處有期徒刑月，減為│12至21、24、│犯行      │
│    │財罪                  │有期徒刑壹月又拾伍日；甲戌○、│25所示之物  │          │
│    │                      │甲Ｊ○、玄○○、戌○○各處有期│            │          │
│    │                      │徒刑肆月，均減為有期徒刑貳月。│            │          │
├──┼───────────┼───────────────┼──────┼─────┤
│56  │辰○○、甲地○、Ｊ○○│辰○○累犯、甲地○各處有期徒刑│扣案如附表二│即附表一編│
│    │、甲戌○、甲Ｊ○、李秋│伍月，均減為有期徒刑貳月又拾伍│編號6 、7 、│號112 所示│
│    │雨、戌○○共同犯詐欺取│日；Ｊ○○處有期徒刑月，減為│12至21、24、│犯行      │
│    │財罪                  │有期徒刑壹月又拾伍日；甲戌○、│25所示之物  │          │
│    │                      │甲Ｊ○、玄○○、戌○○各處有期│            │          │
│    │                      │徒刑肆月，均減為有期徒刑貳月。│            │          │
├──┼───────────┼───────────────┼──────┼─────┤
│57  │辰○○、甲地○、Ｊ○○│辰○○累犯、甲地○各處有期徒刑│扣案如附表二│即附表一編│
│    │、甲戌○、甲Ｊ○、李秋│伍月，均減為有期徒刑貳月又拾伍│編號6 、7 、│號113 所示│
│    │雨、戌○○共同犯詐欺取│日；Ｊ○○處有期徒刑月，減為│12至21、24、│犯行      │
│    │財罪                  │有期徒刑壹月又拾伍日；甲戌○、│25所示之物  │          │
│    │                      │甲Ｊ○、玄○○、戌○○各處有期│            │          │
│    │                      │徒刑肆月，均減為有期徒刑貳月。│            │          │
├──┼───────────┼───────────────┼──────┼─────┤
│58  │辰○○、甲地○、Ｊ○○│辰○○累犯、甲地○各處有期徒刑│扣案如附表二│即附表一編│
│    │、甲戌○、甲Ｊ○、李秋│伍月，均減為有期徒刑貳月又拾伍│編號6 、7 、│號114 所示│
│    │雨、戌○○共同犯詐欺取│日；Ｊ○○處有期徒刑月，減為│12至21、24、│犯行      │
│    │財罪                  │有期徒刑壹月又拾伍日；甲戌○、│25所示之物  │          │
│    │                      │甲Ｊ○、玄○○、戌○○各處有期│            │          │
│    │                      │徒刑肆月，均減為有期徒刑貳月。│            │          │
├──┼───────────┼───────────────┼──────┼─────┤
│59  │辰○○、甲地○、Ｊ○○│辰○○累犯、甲地○各處有期徒刑│扣案如附表二│即附表一編│
│    │、甲戌○、甲Ｊ○、李秋│陸月，均減為有期徒刑月；林國│編號6 、7 、│號115 所示│
│    │雨、戌○○共同犯詐欺取│成處有期徒刑肆月，減為有期徒刑│12至21、24、│犯行      │
│    │財罪                  │貳月；甲戌○、甲Ｊ○、玄○○、│25所示之物  │          │
│    │                      │戌○○各處有期徒刑伍月，均減為│            │          │
│    │                      │有期徒刑貳月又拾伍日。        │            │          │
├──┼───────────┼───────────────┼──────┼─────┤
│60  │辰○○、甲地○、Ｊ○○│辰○○累犯、甲地○各處有期徒刑│扣案如附表二│即附表一編│
│    │、甲戌○、甲Ｊ○、李秋│伍月，均減為有期徒刑貳月又拾伍│編號6 、7 、│號116 所示│
│    │雨、戌○○共同犯詐欺取│日；Ｊ○○處有期徒刑月，減為│12至21、24、│犯行      │
│    │財罪                  │有期徒刑壹月又拾伍日；甲戌○、│25所示之物  │          │
│    │                      │甲Ｊ○、玄○○、戌○○各處有期│            │          │
│    │                      │徒刑肆月，均減為有期徒刑貳月。│            │          │
├──┼───────────┼───────────────┼──────┼─────┤
│61  │辰○○、甲地○、Ｊ○○│辰○○累犯、甲地○各處有期徒刑│扣案如附表二│即附表一編│
│    │、甲戌○、甲Ｊ○、李秋│伍月，均減為有期徒刑貳月又拾伍│編號6 、7 、│號117 所示│
│    │雨、戌○○共同犯詐欺取│日；Ｊ○○處有期徒刑月，減為│12至21、24、│犯行      │
│    │財罪                  │有期徒刑壹月又拾伍日；甲戌○、│25所示之物  │          │
│    │                      │甲Ｊ○、玄○○、戌○○各處有期│            │          │
│    │                      │徒刑肆月，均減為有期徒刑貳月。│            │          │
├──┼───────────┼───────────────┼──────┼─────┤
│62  │辰○○、甲地○、Ｊ○○│辰○○累犯、甲地○各處有期徒刑│扣案如附表二│即附表一編│
│    │、甲戌○、甲Ｊ○、李秋│伍月，均減為有期徒刑貳月又拾伍│編號6 、7 、│號118 所示│
│    │雨、戌○○共同犯詐欺取│日；Ｊ○○處有期徒刑月，減為│12至21、24、│犯行      │
│    │財罪                  │有期徒刑壹月又拾伍日；甲戌○、│25所示之物  │          │
│    │                      │甲Ｊ○、玄○○、戌○○各處有期│            │          │
│    │                      │徒刑肆月，均減為有期徒刑貳月。│            │          │
├──┼───────────┼───────────────┼──────┼─────┤
│63  │辰○○、甲地○、Ｊ○○│辰○○累犯、甲地○各處有期徒刑│扣案如附表二│即附表一編│
│    │、甲戌○、甲Ｊ○、李秋│伍月，均減為有期徒刑貳月又拾伍│編號6 、7 、│號119 所示│
│    │雨、戌○○共同犯詐欺取│日；Ｊ○○處有期徒刑月，減為│12至21、24、│犯行      │
│    │財罪                  │有期徒刑壹月又拾伍日；甲戌○、│25所示之物、│          │
│    │                      │甲Ｊ○、玄○○、戌○○各處有期│門號00000000│          │
│    │                      │徒刑肆月，均減為有期徒刑貳月。│51號SIM 卡1 │          │
│    │                      │                              │枚（附表二編│          │
│    │                      │                              │號4 ）      │          │
├──┼───────────┼───────────────┼──────┼─────┤
│64  │辰○○、甲地○、Ｊ○○│辰○○累犯、甲地○各處有期徒刑│扣案如附表二│即附表一編│
│    │、甲戌○、甲Ｊ○、李秋│伍月，均減為有期徒刑貳月又拾伍│編號6 、7 、│號120 所示│
│    │雨、戌○○共同犯詐欺取│日；Ｊ○○處有期徒刑月，減為│12至21、24、│犯行      │
│    │財罪                  │有期徒刑壹月又拾伍日；甲戌○、│25所示之物  │          │
│    │                      │甲Ｊ○、玄○○、戌○○各處有期│            │          │
│    │                      │徒刑肆月，均減為有期徒刑貳月。│            │          │
├──┼───────────┼───────────────┼──────┼─────┤
│65  │辰○○、甲地○、Ｊ○○│辰○○累犯、甲地○各處有期徒刑│扣案如附表二│即附表一編│
│    │、甲戌○、甲Ｊ○、李秋│伍月，均減為有期徒刑貳月又拾伍│編號6 、7 、│號121 所示│
│    │雨、戌○○共同犯詐欺取│日；Ｊ○○處有期徒刑月，減為│12至21、24、│犯行      │
│    │財罪                  │有期徒刑壹月又拾伍日；甲戌○、│25所示之物  │          │
│    │                      │甲Ｊ○、玄○○、戌○○各處有期│            │          │
│    │                      │徒刑肆月，均減為有期徒刑貳月。│            │          │
├──┼───────────┼───────────────┼──────┼─────┤
│66  │辰○○、甲地○、Ｊ○○│辰○○累犯、甲地○各處有期徒刑│扣案如附表二│即附表一編│
│    │、甲戌○、甲Ｊ○、李秋│伍月，均減為有期徒刑貳月又拾伍│編號6 、7 、│號122 所示│
│    │雨、戌○○共同犯詐欺取│日；Ｊ○○處有期徒刑月，減為│12至21、24、│犯行      │
│    │財罪                  │有期徒刑壹月又拾伍日；甲戌○、│25所示之物  │          │
│    │                      │甲Ｊ○、玄○○、戌○○各處有期│            │          │
│    │                      │徒刑肆月，均減為有期徒刑貳月。│            │          │
├──┼───────────┼───────────────┼──────┼─────┤
│67  │辰○○、甲地○、Ｊ○○│辰○○累犯、甲地○各處有期徒刑│扣案如附表二│即附表一編│
│    │、甲戌○、甲Ｊ○、李秋│伍月，均減為有期徒刑貳月又拾伍│編號6 、7 、│號123 所示│
│    │雨、戌○○共同犯詐欺取│日；Ｊ○○處有期徒刑月，減為│12至21、24、│犯行      │
│    │財罪                  │有期徒刑壹月又拾伍日；甲戌○、│25所示之物、│          │
│    │                      │甲Ｊ○、玄○○、戌○○各處有期│門號00000000│          │
│    │                      │徒刑肆月，均減為有期徒刑貳月。│51號SIM 卡1 │          │
│    │                      │                              │枚（附表二編│          │
│    │                      │                              │號4 ）      │          │
├──┼───────────┼───────────────┼──────┼─────┤
│68  │辰○○、甲地○、Ｊ○○│辰○○累犯、甲地○各處有期徒刑│扣案如附表二│即附表一編│
│    │、甲戌○、甲Ｊ○、李秋│伍月，均減為有期徒刑貳月又拾伍│編號6 、7 、│號124 所示│
│    │雨、戌○○共同犯詐欺取│日；Ｊ○○處有期徒刑月，減為│12至21、24、│犯行      │
│    │財罪                  │有期徒刑壹月又拾伍日；甲戌○、│25所示之物  │          │
│    │                      │甲Ｊ○、玄○○、戌○○各處有期│            │          │
│    │                      │徒刑肆月，均減為有期徒刑貳月。│            │          │
├──┼───────────┼───────────────┼──────┼─────┤
│69  │辰○○、甲地○、Ｊ○○│辰○○累犯、甲地○各處有期徒刑│扣案如附表二│即附表一編│
│    │、甲戌○、甲Ｊ○、李秋│伍月，均減為有期徒刑貳月又拾伍│編號6 、7 、│號125 所示│
│    │雨、戌○○共同犯詐欺取│日；Ｊ○○處有期徒刑月，減為│12至21、24、│犯行      │
│    │財罪                  │有期徒刑壹月又拾伍日；甲戌○、│25所示之物  │          │
│    │                      │甲Ｊ○、玄○○、戌○○各處有期│            │          │
│    │                      │徒刑肆月，均減為有期徒刑貳月。│            │          │
├──┼───────────┼───────────────┼──────┼─────┤
│70  │辰○○、甲地○、Ｊ○○│辰○○累犯、甲地○各處有期徒刑│扣案如附表二│即附表一編│
│    │、甲戌○、甲Ｊ○、李秋│伍月，均減為有期徒刑貳月又拾伍│編號6 、7 、│號126 所示│
│    │雨、戌○○共同犯詐欺取│日；Ｊ○○處有期徒刑月，減為│12至21、24、│犯行      │
│    │財罪                  │有期徒刑壹月又拾伍日；甲戌○、│25所示之物  │          │
│    │                      │甲Ｊ○、玄○○、戌○○各處有期│            │          │
│    │                      │徒刑肆月，均減為有期徒刑貳月。│            │          │
├──┼───────────┼───────────────┼──────┼─────┤
│71  │辰○○、甲地○、Ｊ○○│辰○○累犯、甲地○各處有期徒刑│扣案如附表二│即附表一編│
│    │、甲戌○、甲Ｊ○、李秋│肆月，均減為有期徒刑貳月；林國│編號6 、7 、│號127 所示│
│    │雨、戌○○共同犯詐欺取│成處有期徒刑貳月，減為有期徒刑│12至21、24、│犯行      │
│    │財未遂罪              │壹月；甲戌○、甲Ｊ○、玄○○、│25所示之物  │          │
│    │                      │戌○○各處有期徒刑月，均減為│            │          │
│    │                      │有期徒刑壹月又拾伍日。        │            │          │
├──┼───────────┼───────────────┼──────┼─────┤
│72  │辰○○、甲地○、Ｊ○○│辰○○累犯、甲地○各處有期徒刑│扣案如附表二│即附表一編│
│    │、甲戌○、甲Ｊ○、李秋│伍月，均減為有期徒刑貳月又拾伍│編號6 、7 、│號128 所示│
│    │雨、戌○○共同犯詐欺取│日；Ｊ○○處有期徒刑月，減為│12至21、24、│犯行      │
│    │財罪                  │有期徒刑壹月又拾伍日；甲戌○、│25所示之物  │          │
│    │                      │甲Ｊ○、玄○○、戌○○各處有期│            │          │
│    │                      │徒刑肆月，均減為有期徒刑貳月。│            │          │
├──┼───────────┼───────────────┼──────┼─────┤
│73  │辰○○、甲地○、Ｊ○○│辰○○累犯、甲地○各處有期徒刑│扣案如附表二│即附表一編│
│    │、甲戌○、甲Ｊ○、李秋│伍月，均減為有期徒刑貳月又拾伍│編號6 、7 、│號129 所示│
│    │雨、戌○○共同犯詐欺取│日；Ｊ○○處有期徒刑月，減為│12至21、24、│犯行      │
│    │財罪                  │有期徒刑壹月又拾伍日；甲戌○、│25所示之物  │          │
│    │                      │甲Ｊ○、玄○○、戌○○各處有期│            │          │
│    │                      │徒刑肆月，均減為有期徒刑貳月。│            │          │
├──┼───────────┼───────────────┼──────┼─────┤
│74  │辰○○、甲地○、Ｊ○○│辰○○累犯、甲地○各處有期徒刑│扣案如附表二│即附表一編│
│    │、甲戌○、甲Ｊ○、李秋│伍月，均減為有期徒刑貳月又拾伍│編號6 、7 、│號130 所示│
│    │雨、戌○○共同犯詐欺取│日；Ｊ○○處有期徒刑月，減為│12至21、24、│犯行      │
│    │財罪                  │有期徒刑壹月又拾伍日；甲戌○、│25所示之物  │          │
│    │                      │甲Ｊ○、玄○○、戌○○各處有期│            │          │
│    │                      │徒刑肆月，均減為有期徒刑貳月。│            │          │
├──┼───────────┼───────────────┼──────┼─────┤
│75  │辰○○、甲地○、Ｊ○○│辰○○累犯、甲地○各處有期徒刑│扣案如附表二│即附表一編│
│    │、甲戌○、甲Ｊ○、李秋│伍月，均減為有期徒刑貳月又拾伍│編號6 、7 、│號131 所示│
│    │雨、戌○○共同犯詐欺取│日；Ｊ○○處有期徒刑月，減為│12至21、24、│犯行      │
│    │財罪                  │有期徒刑壹月又拾伍日；甲戌○、│25所示之物  │          │
│    │                      │甲Ｊ○、玄○○、戌○○各處有期│            │          │
│    │                      │徒刑肆月，均減為有期徒刑貳月。│            │          │
├──┼───────────┼───────────────┼──────┼─────┤
│76  │辰○○、甲地○、Ｊ○○│辰○○累犯、甲地○各處有期徒刑│扣案如附表二│即附表一編│
│    │、甲戌○、甲Ｊ○、李秋│伍月，均減為有期徒刑貳月又拾伍│編號6 、7 、│號132 所示│
│    │雨、戌○○共同犯詐欺取│日；Ｊ○○處有期徒刑月，減為│12至21、24、│犯行      │
│    │財罪                  │有期徒刑壹月又拾伍日；甲戌○、│25所示之物、│          │
│    │                      │甲Ｊ○、玄○○、戌○○各處有期│NOKIA 行動電│          │
│    │                      │徒刑肆月，均減為有期徒刑貳月。│話（內含門號│          │
│    │                      │                              │0000000000號│          │
│    │                      │                              │SIM 卡1 枚）│          │
│    │                      │                              │1 支（附表二│          │
│    │                      │                              │編號8 ）    │          │
├──┼───────────┼───────────────┼──────┼─────┤
│77  │辰○○、甲地○、Ｊ○○│辰○○累犯、甲地○各處有期徒刑│扣案如附表二│即附表一編│
│    │、甲戌○、甲Ｊ○、李秋│伍月，均減為有期徒刑貳月又拾伍│編號3 、6 、│號133 所示│
│    │雨、戌○○共同犯詐欺取│日；Ｊ○○處有期徒刑月，減為│7 、12至21、│犯行      │
│    │財罪                  │有期徒刑壹月又拾伍日；甲戌○、│24、25所示之│          │
│    │                      │甲Ｊ○、玄○○、戌○○各處有期│物          │          │
│    │                      │徒刑肆月，均減為有期徒刑貳月。│            │          │
├──┼───────────┼───────────────┼──────┼─────┤
│78  │辰○○、甲地○、Ｊ○○│辰○○累犯、甲地○各處有期徒刑│扣案如附表二│即附表一編│
│    │、甲戌○、甲Ｊ○、李秋│伍月，均減為有期徒刑貳月又拾伍│編號2 、3 、│號134 所示│
│    │雨、戌○○共同犯詐欺取│日；Ｊ○○處有期徒刑月，減為│6 、7 、12至│犯行      │
│    │財罪                  │有期徒刑壹月又拾伍日；甲戌○、│21、24、25所│          │
│    │                      │甲Ｊ○、玄○○、戌○○各處有期│示之物、門號│          │
│    │                      │徒刑肆月，均減為有期徒刑貳月。│0000000000號│          │
│    │                      │                              │SIM 卡1 枚（│          │
│    │                      │                              │附表二編號4 │          │
│    │                      │                              │）          │          │
├──┼───────────┼───────────────┼──────┼─────┤
│79  │辰○○、甲地○、Ｊ○○│辰○○累犯、甲地○各處有期徒刑│扣案如附表二│即附表一編│
│    │、甲戌○、甲Ｊ○、李秋│伍月，均減為有期徒刑貳月又拾伍│編號6 、7 、│號135 所示│
│    │雨、戌○○共同犯詐欺取│日；Ｊ○○處有期徒刑月，減為│12至21、24、│犯行      │
│    │財罪                  │有期徒刑壹月又拾伍日；甲戌○、│25所示之物  │          │
│    │                      │甲Ｊ○、玄○○、戌○○各處有期│            │          │
│    │                      │徒刑肆月，均減為有期徒刑貳月。│            │          │
├──┼───────────┼───────────────┼──────┼─────┤
│80  │辰○○、甲地○、Ｊ○○│辰○○累犯、甲地○各處有期徒刑│扣案如附表二│即附表一編│
│    │、甲戌○、甲Ｊ○、李秋│伍月，均減為有期徒刑貳月又拾伍│編號6 、7 、│號136 所示│
│    │雨、戌○○共同犯詐欺取│日；Ｊ○○處有期徒刑月，減為│12至21、24、│犯行      │
│    │財罪                  │有期徒刑壹月又拾伍日；甲戌○、│25所示之物  │          │
│    │                      │甲Ｊ○、玄○○、戌○○各處有期│            │          │
│    │                      │徒刑肆月，均減為有期徒刑貳月。│            │          │
├──┼───────────┼───────────────┼──────┼─────┤
│81  │辰○○、甲地○、Ｊ○○│辰○○累犯、甲地○各處有期徒刑│扣案如附表二│即附表一編│
│    │、甲戌○、甲Ｊ○、李秋│伍月，均減為有期徒刑貳月又拾伍│編號2 、6 、│號137 所示│
│    │雨、戌○○共同犯詐欺取│日；Ｊ○○處有期徒刑月，減為│7 、12至21、│犯行      │
│    │財罪                  │有期徒刑壹月又拾伍日；甲戌○、│24、25所示之│          │
│    │                      │甲Ｊ○、玄○○、戌○○各處有期│物          │          │
│    │                      │徒刑肆月，均減為有期徒刑貳月。│            │          │
├──┼───────────┼───────────────┼──────┼─────┤
│82  │辰○○、甲地○、Ｊ○○│辰○○累犯、甲地○各處有期徒刑│扣案如附表二│即附表一編│
│    │、甲戌○、甲Ｊ○、李秋│伍月，均減為有期徒刑貳月又拾伍│編號1 、6 、│號138 所示│
│    │雨、戌○○共同犯詐欺取│日；Ｊ○○處有期徒刑月，減為│7 、12至21、│犯行      │
│    │財罪                  │有期徒刑壹月又拾伍日；甲戌○、│24、25所示之│          │
│    │                      │甲Ｊ○、玄○○、戌○○各處有期│物、NOKIA 行│          │
│    │                      │徒刑肆月，均減為有期徒刑貳月。│動電話2 支（│          │
│    │                      │                              │分別內含門號│          │
│    │                      │                              │0000000000、│          │
│    │                      │                              │0000000000號│          │
│    │                      │                              │SIM 卡1 枚）│          │
│    │                      │                              │（附表二編號│          │
│    │                      │                              │8 ）        │          │
├──┼───────────┼───────────────┼──────┼─────┤
│83  │辰○○、甲地○、Ｊ○○│辰○○累犯、甲地○各處有期徒刑│扣案如附表二│即附表一編│
│    │、甲戌○、甲Ｊ○、李秋│伍月，均減為有期徒刑貳月又拾伍│編號2 、6 、│號139 所示│
│    │雨、戌○○共同犯詐欺取│日；Ｊ○○處有期徒刑月，減為│7 、12至21、│犯行      │
│    │財罪                  │有期徒刑壹月又拾伍日；甲戌○、│22、24、25所│          │
│    │                      │甲Ｊ○、玄○○、戌○○各處有期│示之物      │          │
│    │                      │徒刑肆月，均減為有期徒刑貳月。│            │          │
├──┼───────────┼───────────────┼──────┼─────┤
│84  │辰○○、甲地○、Ｊ○○│辰○○累犯、甲地○各處有期徒刑│扣案如附表二│即附表一編│
│    │、甲戌○、甲Ｊ○、李秋│伍月，均減為有期徒刑貳月又拾伍│編號2 、6 、│號140 所示│
│    │雨、戌○○共同犯詐欺取│日；Ｊ○○處有期徒刑月，減為│7 、12至21、│犯行      │
│    │財罪                  │有期徒刑壹月又拾伍日；甲戌○、│24、25所示之│          │
│    │                      │甲Ｊ○、玄○○、戌○○各處有期│物、NOKIA 行│          │
│    │                      │徒刑肆月，均減為有期徒刑貳月。│動電話（內含│          │
│    │                      │                              │門號00000000│          │
│    │                      │                              │34號SIM 卡1 │          │
│    │                      │                              │枚）1 支（附│          │
│    │                      │                              │表二編號8 ）│          │
├──┼───────────┼───────────────┼──────┼─────┤
│85  │辰○○、甲地○、Ｊ○○│辰○○累犯、甲地○各處有期徒刑│扣案如附表二│即附表一編│
│    │、甲戌○、甲Ｊ○、李秋│伍月，均減為有期徒刑貳月又拾伍│編號2 、6 、│號141 所示│
│    │雨、戌○○共同犯詐欺取│日；Ｊ○○處有期徒刑月，減為│7 、12至21、│犯行      │
│    │財罪                  │有期徒刑壹月又拾伍日；甲戌○、│22、24、25所│          │
│    │                      │甲Ｊ○、玄○○、戌○○各處有期│示之物、門號│          │
│    │                      │徒刑肆月，均減為有期徒刑貳月。│0000000000號│          │
│    │                      │                              │SIM 卡1 枚（│          │
│    │                      │                              │附表二編號4 │          │
│    │                      │                              │）          │          │
├──┼───────────┼───────────────┼──────┼─────┤
│86  │辰○○、甲地○、Ｊ○○│辰○○累犯、甲地○各處有期徒刑│扣案如附表二│即附表一編│
│    │、甲戌○、甲Ｊ○、李秋│伍月，均減為有期徒刑貳月又拾伍│編號1 、6 、│號142 所示│
│    │雨、戌○○共同犯詐欺取│日；Ｊ○○處有期徒刑月，減為│7 、12至21、│犯行      │
│    │財罪                  │有期徒刑壹月又拾伍日；甲戌○、│22、24、25所│          │
│    │                      │甲Ｊ○、玄○○、戌○○各處有期│示之物、NOKI│          │
│    │                      │徒刑肆月，均減為有期徒刑貳月。│A 行動電話（│          │
│    │                      │                              │內含門號0915│          │
│    │                      │                              │940014號SIM │          │
│    │                      │                              │卡1 枚）1 支│          │
│    │                      │                              │（附表二編號│          │
│    │                      │                              │8 ）        │          │
└──┴───────────┴───────────────┴──────┴─────┘
                                                    wqf


司法院資訊處製作；財團法人民間司法改革基金會備份。
